Config:
  hfst:
    Gen: ../../../src/generator-gt-norm.hfst
    Morph: ../../../src/analyser-gt-norm.hfst
  xerox:
    Gen: ../../../src/generator-gt-norm.xfst
    Morph: ../../../src/analyser-gt-norm.xfst
    App: lookup

Tests:

# todo:
# Proofread the gold standard (below)
# Then: run analyser, then correct.


  Verb - намдась: # Verb 'to hear / kuulla' - full paradigm - Type 1, transitive
 #_[4-A-tr]_nəmtə-_ʼkuullaʼ_TV_=_Bi-Syll_ə-vartalo_[MDTN-koodit_ə,_yə]

     намдась+V+TV+Aud+Aor+PxDu1: [намдвониʼ, намдванониʼ]
     намдась+V+TV+Aud+Aor+PxDu2: [намдвондиʼ, намдванондиʼ]
     намдась+V+TV+Aud+Aor+PxDu3: [намдвондиʼ, намдванондиʼ]
     намдась+V+TV+Aud+Aor+PxPl1: [намдвонаˮ, намдванонаˮ]
     намдась+V+TV+Aud+Aor+PxPl2: [намдвондаˮ, намдванондаˮ]
     намдась+V+TV+Aud+Aor+PxPl3: [намдвондоʼ, намдванондоʼ]
     намдась+V+TV+Aud+Aor+PxSg1: [намдвон, намдванон]
     намдась+V+TV+Aud+Aor+PxSg2: [намдвонд, намдванонд]
     намдась+V+TV+Aud+Aor+PxSg3: [намдвонда, намдванонда]
     намдась+V+TV+Aud+Prt1+PxDu1: [намдвонинзь, намдванонинзь]
     намдась+V+TV+Aud+Prt1+PxDu2: [намдвондинзь, намдванондинзь]
     намдась+V+TV+Aud+Prt1+PxDu3: [намдвондинзь, намдванондинзь]
     намдась+V+TV+Aud+Prt1+PxPl1: [намдвонаць, намдванонаць]
     намдась+V+TV+Aud+Prt1+PxPl2: [намдвондаць, намдванондаць]
     намдась+V+TV+Aud+Prt1+PxPl3: [намдвондонзь, намдванондонзь]
     намдась+V+TV+Aud+Prt1+PxSg1: [намдвонась, намдванонась]
     намдась+V+TV+Aud+Prt1+PxSg2: [намдвондась, намдванондась]
     намдась+V+TV+Aud+Prt1+PxSg3: [намдвондась, намдванондась]
     намдась+V+TV+Conj+Aor+ScDu1+OcDu3: намдъихиюниʼ
     намдась+V+TV+Conj+Aor+ScDu1+OcPl3: намдъиниʼ
     намдась+V+TV+Conj+Aor+ScDu1+OcSg3: намдъимиʼ
     намдась+V+TV+Conj+Aor+ScDu1: намдъиниʼ
     намдась+V+TV+Conj+Aor+ScDu2+OcDu3: намдъихиюдиʼ
     намдась+V+TV+Conj+Aor+ScDu2+OcPl3: намдъидиʼ
     намдась+V+TV+Conj+Aor+ScDu2+OcSg3: намдъириʼ
     намдась+V+TV+Conj+Aor+ScDu2: намдъидиʼ
     намдась+V+TV+Conj+Aor+ScDu3+OcDu3: намдъихиюдиʼ
     намдась+V+TV+Conj+Aor+ScDu3+OcPl3: намдъидиʼ
     намдась+V+TV+Conj+Aor+ScDu3+OcSg3: намдъидиʼ
     намдась+V+TV+Conj+Aor+ScDu3: намдъихиʼ
     намдась+V+TV+Conj+Aor+ScPl1+OcDu3: намдъихиюнаˮ
     намдась+V+TV+Conj+Aor+ScPl1+OcPl3: намдъинаˮ
     намдась+V+TV+Conj+Aor+ScPl1+OcSg3: намдъиваˮ
     намдась+V+TV+Conj+Aor+ScPl1: намдъиваˮ
     намдась+V+TV+Conj+Aor+ScPl2+OcDu3: намдъихиюдаˮ
     намдась+V+TV+Conj+Aor+ScPl2+OcPl3: намдъидаˮ
     намдась+V+TV+Conj+Aor+ScPl2+OcSg3: намдъираˮ
     намдась+V+TV+Conj+Aor+ScPl2: намдъидаˮ
     намдась+V+TV+Conj+Aor+ScPl3+OcDu3: намдъихиюдоʼ
     намдась+V+TV+Conj+Aor+ScPl3+OcPl3: намдъидоʼ
     намдась+V+TV+Conj+Aor+ScPl3+OcSg3: намдъидоʼ
     намдась+V+TV+Conj+Aor+ScPl3: намдъиˮ
     намдась+V+TV+Conj+Aor+ScSg1+OcDu3: намдъихиюн
     намдась+V+TV+Conj+Aor+ScSg1+OcPl3: намдъин
     намдась+V+TV+Conj+Aor+ScSg1+OcSg3: намдъив
     намдась+V+TV+Conj+Aor+ScSg1: намдъидмʼ
     намдась+V+TV+Conj+Aor+ScSg2+OcDu3: намдъихиюд
     намдась+V+TV+Conj+Aor+ScSg2+OcPl3: намдъид
     намдась+V+TV+Conj+Aor+ScSg2+OcSg3: намдъир
     намдась+V+TV+Conj+Aor+ScSg2: намдъин
     намдась+V+TV+Conj+Aor+ScSg3+OcDu3: намдъихиюда
     намдась+V+TV+Conj+Aor+ScSg3+OcPl3: намдъида
     намдась+V+TV+Conj+Aor+ScSg3+OcSg3: намдъида
     намдась+V+TV+Conj+Aor+ScSg3: намдъи
     намдась+V+TV+Conj+Prt1+ScDu1+OcDu3: намдъихиюнинзь
     намдась+V+TV+Conj+Prt1+ScDu1+OcPl3: намдъининзь
     намдась+V+TV+Conj+Prt1+ScDu1+OcSg3: намдъиминзь
     намдась+V+TV+Conj+Prt1+ScDu1: намдъининзь
     намдась+V+TV+Conj+Prt1+ScDu2+OcDu3: намдъихиюдинзь
     намдась+V+TV+Conj+Prt1+ScDu2+OcPl3: намдъидинзь
     намдась+V+TV+Conj+Prt1+ScDu2+OcSg3: намдъиринзь
     намдась+V+TV+Conj+Prt1+ScDu2: намдъидинзь
     намдась+V+TV+Conj+Prt1+ScDu3+OcDu3: намдъихиюдинзь
     намдась+V+TV+Conj+Prt1+ScDu3+OcPl3: намдъидинзь
     намдась+V+TV+Conj+Prt1+ScDu3+OcSg3: намдъидинзь
     намдась+V+TV+Conj+Prt1+ScDu3: намдъихинзь
     намдась+V+TV+Conj+Prt1+ScPl1+OcDu3: намдъихиюнаць
     намдась+V+TV+Conj+Prt1+ScPl1+OcPl3: намдъинаць
     намдась+V+TV+Conj+Prt1+ScPl1+OcSg3: намдъиваць
     намдась+V+TV+Conj+Prt1+ScPl1: намдъиваць
     намдась+V+TV+Conj+Prt1+ScPl2+OcDu3: намдъихиюдаць
     намдась+V+TV+Conj+Prt1+ScPl2+OcPl3: намдъидаць
     намдась+V+TV+Conj+Prt1+ScPl2+OcSg3: намдъираць
     намдась+V+TV+Conj+Prt1+ScPl2: намдъидаць
     намдась+V+TV+Conj+Prt1+ScPl3+OcDu3: намдъихиюдонзь
     намдась+V+TV+Conj+Prt1+ScPl3+OcPl3: намдъидонзь
     намдась+V+TV+Conj+Prt1+ScPl3+OcSg3: намдъидонзь
     намдась+V+TV+Conj+Prt1+ScPl3: намдъиць
     намдась+V+TV+Conj+Prt1+ScSg1+OcDu3: намдъихиюнась
     намдась+V+TV+Conj+Prt1+ScSg1+OcPl3: намдъинась
     намдась+V+TV+Conj+Prt1+ScSg1+OcSg3: намдъивась
     намдась+V+TV+Conj+Prt1+ScSg1: намдъидамзь
     намдась+V+TV+Conj+Prt1+ScSg2+OcDu3: намдъихиюдась
     намдась+V+TV+Conj+Prt1+ScSg2+OcPl3: намдъидась
     намдась+V+TV+Conj+Prt1+ScSg2+OcSg3: намдъирась
     намдась+V+TV+Conj+Prt1+ScSg2: намдъинась
     намдась+V+TV+Conj+Prt1+ScSg3+OcDu3: намдъихиюдась
     намдась+V+TV+Conj+Prt1+ScSg3+OcPl3: намдъидась
     намдась+V+TV+Conj+Prt1+ScSg3+OcSg3: намдъидась
     намдась+V+TV+Conj+Prt1+ScSg3: намдъись
     намдась+V+TV+ConNeg: намдˮ
     намдась+V+TV+Evas+Abs: намдвоӈгад
     намдась+V+TV+Evas+PxDu1: [намдвоӈгаданиʼ, намдвоӈгданиʼ]
     намдась+V+TV+Evas+PxDu2: [намдвоӈгадандиʼ, намдвоӈгдандиʼ]
     намдась+V+TV+Evas+PxDu3: [намдвоӈгадандиʼ, намдвоӈгдандиʼ]
     намдась+V+TV+Evas+PxPl1: [намдвоӈгаданаˮ, намдвоӈгданаˮ]
     намдась+V+TV+Evas+PxPl2: [намдвоӈгадандаˮ, намдвоӈгдандаˮ]
     намдась+V+TV+Evas+PxPl3: [намдвоӈгадандоʼ, намдвоӈгдандоʼ]
#     намдась+V+TV+Evas+PxSg1.2: [намдвоӈгадани, намдвоӈгдани]
     намдась+V+TV+Evas+PxSg1: [намдвоӈгадан, намдвоӈгдан, намдвоӈгадани, намдвоӈгдани]
     намдась+V+TV+Evas+PxSg2: [намдвоӈгаданд, намдвоӈгданд]
     намдась+V+TV+Evas+PxSg3: [намдвоӈгаданда, намдвоӈгданда]
     намдась+V+TV+Fut+ConNeg: [намдаӈгуˮ, намдӈгуˮ]
     намдась+V+TV+Fut+Ind+Aor+ScDu1+OcDu3: [намдаӈгухуюниʼ, намдӈгухуюниʼ]
     намдась+V+TV+Fut+Ind+Aor+ScDu1+OcPl3: [намдаӈгуниʼ, намдӈгуниʼ]
     намдась+V+TV+Fut+Ind+Aor+ScDu1+OcSg3: [намдаӈгумиʼ, намдӈгумиʼ]
     намдась+V+TV+Fut+Ind+Aor+ScDu1: [намдаӈгуниʼ, намдӈгуниʼ]
     намдась+V+TV+Fut+Ind+Aor+ScDu2+OcDu3: [намдаӈгухуюдиʼ, намдӈгухуюдиʼ]
     намдась+V+TV+Fut+Ind+Aor+ScDu2+OcPl3: [намдаӈгудиʼ, намдӈгудиʼ]
     намдась+V+TV+Fut+Ind+Aor+ScDu2+OcSg3: [намдаӈгуриʼ, намдӈгуриʼ]
     намдась+V+TV+Fut+Ind+Aor+ScDu2: [намдаӈгудиʼ, намдӈгудиʼ]
     намдась+V+TV+Fut+Ind+Aor+ScDu3+OcDu3: [намдаӈгухуюдиʼ, намдӈгухуюдиʼ]
     намдась+V+TV+Fut+Ind+Aor+ScDu3+OcPl3: [намдаӈгудиʼ, намдӈгудиʼ]
     намдась+V+TV+Fut+Ind+Aor+ScDu3+OcSg3: [намдаӈгудиʼ, намдӈгудиʼ]
     намдась+V+TV+Fut+Ind+Aor+ScDu3: [намдаӈгухуʼ, намдӈгухуʼ]
     намдась+V+TV+Fut+Ind+Aor+ScPl1+OcDu3: [намдаӈгухуюнаˮ, намдӈгухуюнаˮ]
     намдась+V+TV+Fut+Ind+Aor+ScPl1+OcPl3: [намдаӈгунаˮ, намдӈгунаˮ]
     намдась+V+TV+Fut+Ind+Aor+ScPl1+OcSg3: [намдаӈгуваˮ, намдӈгуваˮ]
     намдась+V+TV+Fut+Ind+Aor+ScPl1: [намдаӈгуваˮ, намдӈгуваˮ]
     намдась+V+TV+Fut+Ind+Aor+ScPl2+OcDu3: [намдаӈгухуюдаˮ, намдӈгухуюдаˮ]
     намдась+V+TV+Fut+Ind+Aor+ScPl2+OcPl3: [намдаӈгудаˮ, намдӈгудаˮ]
     намдась+V+TV+Fut+Ind+Aor+ScPl2+OcSg3: [намдаӈгураˮ, намдӈгураˮ]
     намдась+V+TV+Fut+Ind+Aor+ScPl2: [намдаӈгудаˮ, намдӈгудаˮ]
     намдась+V+TV+Fut+Ind+Aor+ScPl3+OcDu3: [намдаӈгухуюдоʼ, намдӈгухуюдоʼ]
     намдась+V+TV+Fut+Ind+Aor+ScPl3+OcPl3: [намдаӈгудоʼ, намдӈгудоʼ]
     намдась+V+TV+Fut+Ind+Aor+ScPl3+OcSg3: [намдаӈгудоʼ, намдӈгудоʼ]
     намдась+V+TV+Fut+Ind+Aor+ScPl3: [намдаӈгуˮ, намдӈгуˮ]
     намдась+V+TV+Fut+Ind+Aor+ScSg1+OcDu3: [намдаӈгухуюн, намдӈгухуюн]
     намдась+V+TV+Fut+Ind+Aor+ScSg1+OcPl3: [намдаӈгун, намдӈгун]
     намдась+V+TV+Fut+Ind+Aor+ScSg1+OcSg3: [намдаӈгув, намдӈгув]
     намдась+V+TV+Fut+Ind+Aor+ScSg1: [намдаӈгудмʼ, намдӈгудмʼ]
     намдась+V+TV+Fut+Ind+Aor+ScSg2+OcDu3: [намдаӈгухуюд, намдӈгухуюд]
     намдась+V+TV+Fut+Ind+Aor+ScSg2+OcPl3: [намдаӈгуд, намдӈгуд]
     намдась+V+TV+Fut+Ind+Aor+ScSg2+OcSg3: [намдаӈгур, намдӈгур]
     намдась+V+TV+Fut+Ind+Aor+ScSg2: [намдаӈгун, намдӈгун]
     намдась+V+TV+Fut+Ind+Aor+ScSg3+OcDu3: [намдаӈгухуюда, намдӈгухуюда]
     намдась+V+TV+Fut+Ind+Aor+ScSg3+OcPl3: [намдаӈгуда, намдӈгуда]
     намдась+V+TV+Fut+Ind+Aor+ScSg3+OcSg3: [намдаӈгуда, намдӈгуда]
     намдась+V+TV+Fut+Ind+Aor+ScSg3: [намдаӈгу, намдӈгу]
     намдась+V+TV+Fut+Ind+Prt1+ScDu1+OcDu3: [намдаӈгухуюнинзь, намдӈгухуюнинзь]
     намдась+V+TV+Fut+Ind+Prt1+ScDu1+OcPl3: [намдаӈгунинзь, намдӈгунинзь]
     намдась+V+TV+Fut+Ind+Prt1+ScDu1+OcSg3: [намдаӈгуминзь, намдӈгуминзь]
     намдась+V+TV+Fut+Ind+Prt1+ScDu1: [намдаӈгунинзь, намдӈгунинзь]
     намдась+V+TV+Fut+Ind+Prt1+ScDu2+OcDu3: [намдаӈгухуюдинзь, намдӈгухуюдинзь]
     намдась+V+TV+Fut+Ind+Prt1+ScDu2+OcPl3: [намдаӈгудинзь, намдӈгудинзь]
     намдась+V+TV+Fut+Ind+Prt1+ScDu2+OcSg3: [намдаӈгуринзь, намдӈгуринзь]
     намдась+V+TV+Fut+Ind+Prt1+ScDu2: [намдаӈгудинзь, намдӈгудинзь]
     намдась+V+TV+Fut+Ind+Prt1+ScDu3+OcDu3: [намдаӈгухуюдинзь, намдӈгухуюдинзь]
     намдась+V+TV+Fut+Ind+Prt1+ScDu3+OcPl3: [намдаӈгудинзь, намдӈгудинзь]
     намдась+V+TV+Fut+Ind+Prt1+ScDu3+OcSg3: [намдаӈгудинзь, намдӈгудинзь]
     намдась+V+TV+Fut+Ind+Prt1+ScDu3: [намдаӈгухунзь, намдӈгухунзь]
     намдась+V+TV+Fut+Ind+Prt1+ScPl1+OcDu3: [намдаӈгухуюнаць, намдӈгухуюнаць]
     намдась+V+TV+Fut+Ind+Prt1+ScPl1+OcPl3: [намдаӈгунаць, намдӈгунаць]
     намдась+V+TV+Fut+Ind+Prt1+ScPl1+OcSg3: [намдаӈгуваць, намдӈгуваць]
     намдась+V+TV+Fut+Ind+Prt1+ScPl1: [намдаӈгуваць, намдӈгуваць]
     намдась+V+TV+Fut+Ind+Prt1+ScPl2+OcDu3: [намдаӈгухуюдаць, намдӈгухуюдаць]
     намдась+V+TV+Fut+Ind+Prt1+ScPl2+OcPl3: [намдаӈгудаць, намдӈгудаць]
     намдась+V+TV+Fut+Ind+Prt1+ScPl2+OcSg3: [намдаӈгураць, намдӈгураць]
     намдась+V+TV+Fut+Ind+Prt1+ScPl2: [намдаӈгудаць, намдӈгудаць]
     намдась+V+TV+Fut+Ind+Prt1+ScPl3+OcDu3: [намдаӈгухуюдонзь, намдӈгухуюдонзь]
     намдась+V+TV+Fut+Ind+Prt1+ScPl3+OcPl3: [намдаӈгудонзь, намдӈгудонзь]
     намдась+V+TV+Fut+Ind+Prt1+ScPl3+OcSg3: [намдаӈгудонзь, намдӈгудонзь]
     намдась+V+TV+Fut+Ind+Prt1+ScPl3: [намдаӈгуць, намдӈгуць]
     намдась+V+TV+Fut+Ind+Prt1+ScSg1+OcDu3: [намдаӈгухуюнась, намдӈгухуюнась]
     намдась+V+TV+Fut+Ind+Prt1+ScSg1+OcPl3: [намдаӈгунась, намдӈгунась]
     намдась+V+TV+Fut+Ind+Prt1+ScSg1+OcSg3: [намдаӈгувась, намдӈгувась]
     намдась+V+TV+Fut+Ind+Prt1+ScSg1: [намдаӈгудамзь, намдӈгудамзь]
     намдась+V+TV+Fut+Ind+Prt1+ScSg2+OcDu3: [намдаӈгухуюдась, намдӈгухуюдась]
     намдась+V+TV+Fut+Ind+Prt1+ScSg2+OcPl3: [намдаӈгудась, намдӈгудась]
     намдась+V+TV+Fut+Ind+Prt1+ScSg2+OcSg3: [намдаӈгурась, намдӈгурась]
     намдась+V+TV+Fut+Ind+Prt1+ScSg2: [намдаӈгунась, намдӈгунась]
     намдась+V+TV+Fut+Ind+Prt1+ScSg3+OcDu3: [намдаӈгухуюдась, намдӈгухуюдась]
     намдась+V+TV+Fut+Ind+Prt1+ScSg3+OcPl3: [намдаӈгудась, намдӈгудась]
     намдась+V+TV+Fut+Ind+Prt1+ScSg3+OcSg3: [намдаӈгудась, намдӈгудась]
     намдась+V+TV+Fut+Ind+Prt1+ScSg3: [намдаӈгусь, намдӈгусь]
     намдась+V+TV+Fut+Mod/prob+Aor+ScDu1+OcDu3: [намдаӈгодакэхэюниʼ, намдӈгодакэхэюниʼ]
     намдась+V+TV+Fut+Mod/prob+Aor+ScDu1+OcPl3: [намдаӈгодакыниʼ, намдӈгодакыниʼ]
     намдась+V+TV+Fut+Mod/prob+Aor+ScDu1+OcSg3: [намдаӈгодакэмиʼ, намдӈгодакэмиʼ]
     намдась+V+TV+Fut+Mod/prob+Aor+ScDu1: [намдаӈгодакэниʼ, намдӈгодакэниʼ]
     намдась+V+TV+Fut+Mod/prob+Aor+ScDu2+OcDu3: [намдаӈгодакэхэюдиʼ, намдӈгодакэхэюдиʼ]
     намдась+V+TV+Fut+Mod/prob+Aor+ScDu2+OcPl3: [намдаӈгодакыдиʼ, намдӈгодакыдиʼ]
     намдась+V+TV+Fut+Mod/prob+Aor+ScDu2+OcSg3: [намдаӈгодакэриʼ, намдӈгодакэриʼ]
     намдась+V+TV+Fut+Mod/prob+Aor+ScDu2: [намдаӈгодакэдиʼ, намдӈгодакэдиʼ]
     намдась+V+TV+Fut+Mod/prob+Aor+ScDu3+OcDu3: [намдаӈгодакэхэюдиʼ, намдӈгодакэхэюдиʼ]
     намдась+V+TV+Fut+Mod/prob+Aor+ScDu3+OcPl3: [намдаӈгодакыдиʼ, намдӈгодакыдиʼ]
     намдась+V+TV+Fut+Mod/prob+Aor+ScDu3+OcSg3: [намдаӈгодакэдиʼ, намдӈгодакэдиʼ]
     намдась+V+TV+Fut+Mod/prob+Aor+ScDu3: [намдаӈгодакэхэʼ, намдӈгодакэхэʼ]
     намдась+V+TV+Fut+Mod/prob+Aor+ScPl1+OcDu3: [намдаӈгодакэхэюнаˮ, намдӈгодакэхэюнаˮ]
     намдась+V+TV+Fut+Mod/prob+Aor+ScPl1+OcPl3: [намдаӈгодакынаˮ, намдӈгодакынаˮ]
     намдась+V+TV+Fut+Mod/prob+Aor+ScPl1+OcSg3: [намдаӈгодакэваˮ, намдӈгодакэваˮ]
     намдась+V+TV+Fut+Mod/prob+Aor+ScPl1: [намдаӈгодакэваˮ, намдӈгодакэваˮ]
     намдась+V+TV+Fut+Mod/prob+Aor+ScPl2+OcDu3: [намдаӈгодакэхэюдаˮ, намдӈгодакэхэюдаˮ]
     намдась+V+TV+Fut+Mod/prob+Aor+ScPl2+OcPl3: [намдаӈгодакыдаˮ, намдӈгодакыдаˮ]
     намдась+V+TV+Fut+Mod/prob+Aor+ScPl2+OcSg3: [намдаӈгодакэраˮ, намдӈгодакэраˮ]
     намдась+V+TV+Fut+Mod/prob+Aor+ScPl2: [намдаӈгодакэдаˮ, намдӈгодакэдаˮ]
     намдась+V+TV+Fut+Mod/prob+Aor+ScPl3+OcDu3: [намдаӈгодакэхэюдоʼ, намдӈгодакэхэюдоʼ]
     намдась+V+TV+Fut+Mod/prob+Aor+ScPl3+OcPl3: [намдаӈгодакыдоʼ, намдӈгодакыдоʼ]
     намдась+V+TV+Fut+Mod/prob+Aor+ScPl3+OcSg3: [намдаӈгодакэдоʼ, намдӈгодакэдоʼ]
     намдась+V+TV+Fut+Mod/prob+Aor+ScPl3: [намдаӈгодакыˮ, намдӈгодакыˮ]
     намдась+V+TV+Fut+Mod/prob+Aor+ScSg1+OcDu3: [намдаӈгодакэхэюн, намдӈгодакэхэюн]
     намдась+V+TV+Fut+Mod/prob+Aor+ScSg1+OcPl3: [намдаӈгодакын, намдӈгодакын]
     намдась+V+TV+Fut+Mod/prob+Aor+ScSg1+OcSg3: [намдаӈгодакэв, намдӈгодакэв]
     намдась+V+TV+Fut+Mod/prob+Aor+ScSg1: [намдаӈгодакэдмʼ, намдӈгодакэдмʼ]
     намдась+V+TV+Fut+Mod/prob+Aor+ScSg2+OcDu3: [намдаӈгодакэхэюд, намдӈгодакэхэюд]
     намдась+V+TV+Fut+Mod/prob+Aor+ScSg2+OcPl3: [намдаӈгодакыд, намдӈгодакыд]
     намдась+V+TV+Fut+Mod/prob+Aor+ScSg2+OcSg3: [намдаӈгодакэр, намдӈгодакэр]
     намдась+V+TV+Fut+Mod/prob+Aor+ScSg2: [намдаӈгодакэн, намдӈгодакэн]
     намдась+V+TV+Fut+Mod/prob+Aor+ScSg3+OcDu3: [намдаӈгодакэхэюда, намдӈгодакэхэюда]
     намдась+V+TV+Fut+Mod/prob+Aor+ScSg3+OcPl3: [намдаӈгодакыда, намдӈгодакыда]
     намдась+V+TV+Fut+Mod/prob+Aor+ScSg3+OcSg3: [намдаӈгодакэда, намдӈгодакэда]
     намдась+V+TV+Fut+Mod/prob+Aor+ScSg3: [намдаӈгодакы, намдӈгодакы]
     намдась+V+TV+Fut+Subord/бˮ1+Abs: [намдаӈгобˮ, намдӈгобˮ]
     намдась+V+TV+Fut+Subord/бˮ1+PxDu1: [намдаӈгобˮниʼ, намдӈгобˮниʼ]
     намдась+V+TV+Fut+Subord/бˮ1+PxDu2: [намдаӈгобтиʼ, намдӈгобтиʼ]
     намдась+V+TV+Fut+Subord/бˮ1+PxDu3: [намдаӈгобтиʼ, намдӈгобтиʼ]
     намдась+V+TV+Fut+Subord/бˮ1+PxPl1: [намдаӈгобˮнаˮ, намдӈгобˮнаˮ]
     намдась+V+TV+Fut+Subord/бˮ1+PxPl2: [намдаӈгобтаˮ, намдӈгобтаˮ]
     намдась+V+TV+Fut+Subord/бˮ1+PxPl3: [намдаӈгобтоʼ, намдӈгобтоʼ]
#     намдась+V+TV+Fut+Subord/бˮ1+PxSg1.2: [намдаӈгобˮни, намдӈгобˮни]
     намдась+V+TV+Fut+Subord/бˮ1+PxSg1: [намдаӈгобаˮн, намдӈгобаˮн, намдаӈгобˮни, намдӈгобˮни]
     намдась+V+TV+Fut+Subord/бˮ1+PxSg2: [намдаӈгобат, намдӈгобат]
     намдась+V+TV+Fut+Subord/бˮ1+PxSg3: [намдаӈгобта, намдӈгобта]
     намдась+V+TV+Fut+Subord/бˮна2+PxDu1: [намдаӈгобˮнаниʼ, намдӈгобˮнаниʼ]
     намдась+V+TV+Fut+Subord/бˮна2+PxDu2: [намдаӈгобˮнандиʼ, намдӈгобˮнандиʼ]
     намдась+V+TV+Fut+Subord/бˮна2+PxDu3: [намдаӈгобˮнандиʼ, намдӈгобˮнандиʼ]
     намдась+V+TV+Fut+Subord/бˮна2+PxPl1: [намдаӈгобˮнанаˮ, намдӈгобˮнанаˮ]
     намдась+V+TV+Fut+Subord/бˮна2+PxPl2: [намдаӈгобˮнандаˮ, намдӈгобˮнандаˮ]
     намдась+V+TV+Fut+Subord/бˮна2+PxPl3: [намдаӈгобˮнандоʼ, намдӈгобˮнандоʼ]
#     намдась+V+TV+Fut+Subord/бˮна2+PxSg1.2: [намдаӈгобˮнани, намдӈгобˮнани]
     намдась+V+TV+Fut+Subord/бˮна2+PxSg1: [намдаӈгобˮнан, намдӈгобˮнан, намдаӈгобˮнани, намдӈгобˮнани]
     намдась+V+TV+Fut+Subord/бˮна2+PxSg2: [намдаӈгобˮнанд, намдӈгобˮнанд]
     намдась+V+TV+Fut+Subord/бˮна2+PxSg3: [намдаӈгобˮнанда, намдӈгобˮнанда]
     намдась+V+TV+GerFin: намдванзь
     намдась+V+TV+Ger: [намда, намдась]
     намдась+V+TV+Hab+ConNeg: [намдсятуˮ, намдсетуˮ]
     намдась+V+TV+Hab+Ind+Aor+ScDu1+OcDu3: [намдсятыхыюниʼ, намдсетыхыюниʼ]
     намдась+V+TV+Hab+Ind+Aor+ScDu1+OcPl3: [намдсятыниʼ, намдсетыниʼ]
     намдась+V+TV+Hab+Ind+Aor+ScDu1+OcSg3: [намдсятымиʼ, намдсетымиʼ]
     намдась+V+TV+Hab+Ind+Aor+ScDu1: [намдсятыниʼ, намдсетыниʼ]
     намдась+V+TV+Hab+Ind+Aor+ScDu2+OcDu3: [намдсятыхыюдиʼ, намдсетыхыюдиʼ]
     намдась+V+TV+Hab+Ind+Aor+ScDu2+OcPl3: [намдсятыдиʼ, намдсетыдиʼ]
     намдась+V+TV+Hab+Ind+Aor+ScDu2+OcSg3: [намдсятыриʼ, намдсетыриʼ]
     намдась+V+TV+Hab+Ind+Aor+ScDu2: [намдсятыдиʼ, намдсетыдиʼ]
     намдась+V+TV+Hab+Ind+Aor+ScDu3+OcDu3: [намдсятыхыюдиʼ, намдсетыхыюдиʼ]
     намдась+V+TV+Hab+Ind+Aor+ScDu3+OcPl3: [намдсятыдиʼ, намдсетыдиʼ]
     намдась+V+TV+Hab+Ind+Aor+ScDu3+OcSg3: [намдсятыдиʼ, намдсетыдиʼ]
     намдась+V+TV+Hab+Ind+Aor+ScDu3: [намдсятыхыʼ, намдсетыхыʼ]
     намдась+V+TV+Hab+Ind+Aor+ScPl1+OcDu3: [намдсятыхыюнаˮ, намдсетыхыюнаˮ]
     намдась+V+TV+Hab+Ind+Aor+ScPl1+OcPl3: [намдсятынаˮ, намдсетынаˮ]
     намдась+V+TV+Hab+Ind+Aor+ScPl1+OcSg3: [намдсятываˮ, намдсетываˮ]
     намдась+V+TV+Hab+Ind+Aor+ScPl1: [намдсятываˮ, намдсетываˮ]
     намдась+V+TV+Hab+Ind+Aor+ScPl2+OcDu3: [намдсятыхыюдаˮ, намдсетыхыюдаˮ]
     намдась+V+TV+Hab+Ind+Aor+ScPl2+OcPl3: [намдсятыдаˮ, намдсетыдаˮ]
     намдась+V+TV+Hab+Ind+Aor+ScPl2+OcSg3: [намдсятыраˮ, намдсетыраˮ]
     намдась+V+TV+Hab+Ind+Aor+ScPl2: [намдсятыдаˮ, намдсетыдаˮ]
     намдась+V+TV+Hab+Ind+Aor+ScPl3+OcDu3: [намдсятыхыюдоʼ, намдсетыхыюдоʼ]
     намдась+V+TV+Hab+Ind+Aor+ScPl3+OcPl3: [намдсятыдоʼ, намдсетыдоʼ]
     намдась+V+TV+Hab+Ind+Aor+ScPl3+OcSg3: [намдсятыдоʼ, намдсетыдоʼ]
     намдась+V+TV+Hab+Ind+Aor+ScPl3: [намдсятыˮ, намдсетыˮ]
     намдась+V+TV+Hab+Ind+Aor+ScSg1+OcDu3: [намдсятыхыюн, намдсетыхыюн]
     намдась+V+TV+Hab+Ind+Aor+ScSg1+OcPl3: [намдсятын, намдсетын]
     намдась+V+TV+Hab+Ind+Aor+ScSg1+OcSg3: [намдсятыв, намдсетыв]
     намдась+V+TV+Hab+Ind+Aor+ScSg1: [намдсятыдмʼ, намдсетыдмʼ]
     намдась+V+TV+Hab+Ind+Aor+ScSg2+OcDu3: [намдсятыхыюд, намдсетыхыюд]
     намдась+V+TV+Hab+Ind+Aor+ScSg2+OcPl3: [намдсятыд, намдсетыд]
     намдась+V+TV+Hab+Ind+Aor+ScSg2+OcSg3: [намдсятыр, намдсетыр]
     намдась+V+TV+Hab+Ind+Aor+ScSg2: [намдсятын, намдсетын]
     намдась+V+TV+Hab+Ind+Aor+ScSg3+OcDu3: [намдсятыхыюда, намдсетыхыюда]
     намдась+V+TV+Hab+Ind+Aor+ScSg3+OcPl3: [намдсятыда, намдсетыда]
     намдась+V+TV+Hab+Ind+Aor+ScSg3+OcSg3: [намдсятыда, намдсетыда]
     намдась+V+TV+Hab+Ind+Aor+ScSg3: [намдсяты, намдсеты]
     намдась+V+TV+Hab+Mod/narr+ScDu1+OcDu3: [намдсятвэхэюниʼ, намдсетвэхэюниʼ]
     намдась+V+TV+Hab+Mod/narr+ScDu1+OcPl3: [намдсятвыниʼ, намдсетвыниʼ]
     намдась+V+TV+Hab+Mod/narr+ScDu1+OcSg3: [намдсятвэмиʼ, намдсетвэмиʼ]
     намдась+V+TV+Hab+Mod/narr+ScDu1: [намдсятвэниʼ, намдсетвэниʼ]
     намдась+V+TV+Hab+Mod/narr+ScDu2+OcDu3: [намдсятвэхэюдиʼ, намдсетвэхэюдиʼ]
     намдась+V+TV+Hab+Mod/narr+ScDu2+OcPl3: [намдсятвыдиʼ, намдсетвыдиʼ]
     намдась+V+TV+Hab+Mod/narr+ScDu2+OcSg3: [намдсятвэриʼ, намдсетвэриʼ]
     намдась+V+TV+Hab+Mod/narr+ScDu2: [намдсятвэдиʼ, намдсетвэдиʼ]
     намдась+V+TV+Hab+Mod/narr+ScDu3+OcDu3: [намдсятвэхэюдиʼ, намдсетвэхэюдиʼ]
     намдась+V+TV+Hab+Mod/narr+ScDu3+OcPl3: [намдсятвыдиʼ, намдсетвыдиʼ]
     намдась+V+TV+Hab+Mod/narr+ScDu3+OcSg3: [намдсятвэдиʼ, намдсетвэдиʼ]
     намдась+V+TV+Hab+Mod/narr+ScDu3: [намдсятвэхэʼ, намдсетвэхэʼ]
     намдась+V+TV+Hab+Mod/narr+ScPl1+OcDu3: [намдсятвэхэюнаˮ, намдсетвэхэюнаˮ]
     намдась+V+TV+Hab+Mod/narr+ScPl1+OcPl3: [намдсятвынаˮ, намдсетвынаˮ]
     намдась+V+TV+Hab+Mod/narr+ScPl1+OcSg3: [намдсятвэваˮ, намдсетвэваˮ]
     намдась+V+TV+Hab+Mod/narr+ScPl1: [намдсятвэваˮ, намдсетвэваˮ]
     намдась+V+TV+Hab+Mod/narr+ScPl2+OcDu3: [намдсятвэхэюдаˮ, намдсетвэхэюдаˮ]
     намдась+V+TV+Hab+Mod/narr+ScPl2+OcPl3: [намдсятвыдаˮ, намдсетвыдаˮ]
     намдась+V+TV+Hab+Mod/narr+ScPl2+OcSg3: [намдсятвэраˮ, намдсетвэраˮ]
     намдась+V+TV+Hab+Mod/narr+ScPl2: [намдсятвэдаˮ, намдсетвэдаˮ]
     намдась+V+TV+Hab+Mod/narr+ScPl3+OcDu3: [намдсятвэхэюдоʼ, намдсетвэхэюдоʼ]
     намдась+V+TV+Hab+Mod/narr+ScPl3+OcPl3: [намдсятвыдоʼ, намдсетвыдоʼ]
     намдась+V+TV+Hab+Mod/narr+ScPl3+OcSg3: [намдсятвэдоʼ, намдсетвэдоʼ]
     намдась+V+TV+Hab+Mod/narr+ScPl3: [намдсятвыˮ, намдсетвыˮ]
     намдась+V+TV+Hab+Mod/narr+ScSg1+OcDu3: [намдсятвэхэюн, намдсетвэхэюн]
     намдась+V+TV+Hab+Mod/narr+ScSg1+OcPl3: [намдсятвын, намдсетвын]
     намдась+V+TV+Hab+Mod/narr+ScSg1+OcSg3: [намдсятвэв, намдсетвэв]
     намдась+V+TV+Hab+Mod/narr+ScSg1: [намдсятвэдмʼ, намдсетвэдмʼ]
     намдась+V+TV+Hab+Mod/narr+ScSg2+OcDu3: [намдсятвэхэюд, намдсетвэхэюд]
     намдась+V+TV+Hab+Mod/narr+ScSg2+OcPl3: [намдсятвыд, намдсетвыд]
     намдась+V+TV+Hab+Mod/narr+ScSg2+OcSg3: [намдсятвэр, намдсетвэр]
     намдась+V+TV+Hab+Mod/narr+ScSg2: [намдсятвэн, намдсетвэн]
     намдась+V+TV+Hab+Mod/narr+ScSg3+OcDu3: [намдсятвэхэюда, намдсетвэхэюда]
     намдась+V+TV+Hab+Mod/narr+ScSg3+OcPl3: [намдсятвыда, намдсетвыда]
     намдась+V+TV+Hab+Mod/narr+ScSg3+OcSg3: [намдсятвэда, намдсетвэда]
     намдась+V+TV+Hab+Mod/narr+ScSg3: [намдсятвы, намдсетвы]
     намдась+V+TV+Hort+ScDu1+OcDu3: намдхахаюниʼ
     намдась+V+TV+Hort+ScDu1+OcPl3: намдханиʼ
     намдась+V+TV+Hort+ScDu1+OcSg3: намдхамиʼ
     намдась+V+TV+Hort+ScDu1: намдханиʼ
     намдась+V+TV+Hort+ScPl1+OcDu3: намдхахаюнаˮ
     намдась+V+TV+Hort+ScPl1+OcPl3: намдханаˮ
     намдась+V+TV+Hort+ScPl1+OcSg3: намдхаваˮ
     намдась+V+TV+Hort+ScPl1: намдхаваˮ
     намдась+V+TV+Hort+ScSg1+OcDu3: намдхахаюн
     намдась+V+TV+Hort+ScSg1+OcPl3: намдхан
     намдась+V+TV+Hort+ScSg1+OcSg3: [намдхав, намдхув]
     намдась+V+TV+Hort+ScSg1: намдхадмʼ
     намдась+V+TV+Imprt+ScDu2+OcDu3: намдӈахаюдиʼ
     намдась+V+TV+Imprt+ScDu2+OcPl3: намдыдиʼ
     намдась+V+TV+Imprt+ScDu2+OcSg3: намдариʼ
     намдась+V+TV+Imprt+ScDu2: намдадиʼ
     намдась+V+TV+Imprt+ScPl2+OcDu3: намдӈахаюдаˮ
     намдась+V+TV+Imprt+ScPl2+OcPl3: намдыдаˮ
     намдась+V+TV+Imprt+ScPl2+OcSg3: намдараˮ
     намдась+V+TV+Imprt+ScPl2: намдадаˮ
     намдась+V+TV+Imprt+ScSg2+OcDu3: намдхаюнˮ
     намдась+V+TV+Imprt+ScSg2+OcPl3: намданˮ
     намдась+V+TV+Imprt+ScSg2+OcSg3: намдад
     намдась+V+TV+Imprt+ScSg2: намдˮ
     намдась+V+TV+Ind+Aor+ScDu1+OcDu3: намдӈахаюниʼ
     намдась+V+TV+Ind+Aor+ScDu1+OcPl3: намдыниʼ
     намдась+V+TV+Ind+Aor+ScDu1+OcSg3: намдамиʼ
     намдась+V+TV+Ind+Aor+ScDu1: намданиʼ
     намдась+V+TV+Ind+Aor+ScDu2+OcDu3: намдӈахаюдиʼ
     намдась+V+TV+Ind+Aor+ScDu2+OcPl3: намдыдиʼ
     намдась+V+TV+Ind+Aor+ScDu2+OcSg3: намдариʼ
     намдась+V+TV+Ind+Aor+ScDu2: намдадиʼ
     намдась+V+TV+Ind+Aor+ScDu3+OcDu3: намдӈахаюдиʼ
     намдась+V+TV+Ind+Aor+ScDu3+OcPl3: намдыдиʼ
     намдась+V+TV+Ind+Aor+ScDu3+OcSg3: намдадиʼ
     намдась+V+TV+Ind+Aor+ScDu3: намдӈахаʼ
     намдась+V+TV+Ind+Aor+ScPl1+OcDu3: намдӈахаюнаˮ
     намдась+V+TV+Ind+Aor+ScPl1+OcPl3: намдынаˮ
     намдась+V+TV+Ind+Aor+ScPl1+OcSg3: намдаваˮ
     намдась+V+TV+Ind+Aor+ScPl1: намдаваˮ
     намдась+V+TV+Ind+Aor+ScPl2+OcDu3: намдӈахаюдаˮ
     намдась+V+TV+Ind+Aor+ScPl2+OcPl3: намдыдаˮ
     намдась+V+TV+Ind+Aor+ScPl2+OcSg3: намдараˮ
     намдась+V+TV+Ind+Aor+ScPl2: намдадаˮ
     намдась+V+TV+Ind+Aor+ScPl3+OcDu3: намдӈахаюдоʼ
     намдась+V+TV+Ind+Aor+ScPl3+OcPl3: намдыдоʼ
     намдась+V+TV+Ind+Aor+ScPl3+OcSg3: намдадоʼ
     намдась+V+TV+Ind+Aor+ScPl3: намдаˮ
     намдась+V+TV+Ind+Aor+ScSg1+OcDu3: намдӈахаюн
     намдась+V+TV+Ind+Aor+ScSg1+OcPl3: намдын
     намдась+V+TV+Ind+Aor+ScSg1+OcSg3: намдав
     намдась+V+TV+Ind+Aor+ScSg1: намдадмʼ
     намдась+V+TV+Ind+Aor+ScSg2+OcDu3: намдӈахаюд
     намдась+V+TV+Ind+Aor+ScSg2+OcPl3: намдыд
     намдась+V+TV+Ind+Aor+ScSg2+OcSg3: намдар
     намдась+V+TV+Ind+Aor+ScSg2: намдан
     намдась+V+TV+Ind+Aor+ScSg3+OcDu3: намдӈахаюда
     намдась+V+TV+Ind+Aor+ScSg3+OcPl3: намдыда
     намдась+V+TV+Ind+Aor+ScSg3+OcSg3: намдада
     намдась+V+TV+Ind+Aor+ScSg3: намда
     намдась+V+TV+Ind+Prt1+ScDu1+OcDu3: намдӈахаюнинзь
     намдась+V+TV+Ind+Prt1+ScDu1+OcPl3: намдынинзь
     намдась+V+TV+Ind+Prt1+ScDu1+OcSg3: намдаминзь
     намдась+V+TV+Ind+Prt1+ScDu1: намданинзь
     намдась+V+TV+Ind+Prt1+ScDu2+OcDu3: намдӈахаюдинзь
     намдась+V+TV+Ind+Prt1+ScDu2+OcPl3: намдыдинзь
     намдась+V+TV+Ind+Prt1+ScDu2+OcSg3: намдаринзь
     намдась+V+TV+Ind+Prt1+ScDu2: намдадинзь
     намдась+V+TV+Ind+Prt1+ScDu3+OcDu3: намдӈахаюдинзь
     намдась+V+TV+Ind+Prt1+ScDu3+OcPl3: намдыдинзь
     намдась+V+TV+Ind+Prt1+ScDu3+OcSg3: намдадинзь
     намдась+V+TV+Ind+Prt1+ScDu3: намдӈаханзь
     намдась+V+TV+Ind+Prt1+ScPl1+OcDu3: намдӈахаюнаць
     намдась+V+TV+Ind+Prt1+ScPl1+OcPl3: намдынаць
     намдась+V+TV+Ind+Prt1+ScPl1+OcSg3: намдаваць
     намдась+V+TV+Ind+Prt1+ScPl1: намдаваць
     намдась+V+TV+Ind+Prt1+ScPl2+OcDu3: намдӈахаюдаць
     намдась+V+TV+Ind+Prt1+ScPl2+OcPl3: намдыдаць
     намдась+V+TV+Ind+Prt1+ScPl2+OcSg3: намдараць
     намдась+V+TV+Ind+Prt1+ScPl2: намдадаць
     намдась+V+TV+Ind+Prt1+ScPl3+OcDu3: намдӈахаюдонзь
     намдась+V+TV+Ind+Prt1+ScPl3+OcPl3: намдыдонзь
     намдась+V+TV+Ind+Prt1+ScPl3+OcSg3: намдадонзь
     намдась+V+TV+Ind+Prt1+ScPl3: намдаць
     намдась+V+TV+Ind+Prt1+ScSg1+OcDu3: намдӈахаюнась
     намдась+V+TV+Ind+Prt1+ScSg1+OcPl3: намдынась
     намдась+V+TV+Ind+Prt1+ScSg1+OcSg3: намдавась
     намдась+V+TV+Ind+Prt1+ScSg1: намдадамзь
     намдась+V+TV+Ind+Prt1+ScSg2+OcDu3: намдӈахаюдась
     намдась+V+TV+Ind+Prt1+ScSg2+OcPl3: намдыдась
     намдась+V+TV+Ind+Prt1+ScSg2+OcSg3: намдарась
     намдась+V+TV+Ind+Prt1+ScSg2: намданась
     намдась+V+TV+Ind+Prt1+ScSg3+OcDu3: намдӈахаюдась
     намдась+V+TV+Ind+Prt1+ScSg3+OcPl3: намдыдась
     намдась+V+TV+Ind+Prt1+ScSg3+OcSg3: намдадась
     намдась+V+TV+Ind+Prt1+ScSg3: намдась
     намдась+V+TV+InfImprf+Car: намдвасиˮ
     намдась+V+TV+InfImprf+Der/Cop+Aor+ScDu1: намдваниʼ
     намдась+V+TV+InfImprf+Der/Cop+Aor+ScDu2: намдвадиʼ
     намдась+V+TV+InfImprf+Der/Cop+Aor+ScDu3: намдвахаʼ
     намдась+V+TV+InfImprf+Der/Cop+Aor+ScPl1: намдваваˮ
     намдась+V+TV+InfImprf+Der/Cop+Aor+ScPl2: намдвадаˮ
     намдась+V+TV+InfImprf+Der/Cop+Aor+ScPl3: намдваˮ
     намдась+V+TV+InfImprf+Der/Cop+Aor+ScSg1: намдвадмʼ
     намдась+V+TV+InfImprf+Der/Cop+Aor+ScSg2: намдван
     намдась+V+TV+InfImprf+Der/Cop+Aor+ScSg3: намдва
     намдась+V+TV+InfImprf+PxDu1+Der/Cop+Aor+ScDu3: намдвахаюниʼ
     намдась+V+TV+InfImprf+PxDu2+Der/Cop+Aor+ScDu3: намдвахаюдиʼ
     намдась+V+TV+InfImprf+PxDu3+Der/Cop+Aor+ScDu3: намдвахаюдиʼ
     намдась+V+TV+InfImprf+PxPl1+Der/Cop+Aor+ScDu3: намдвахаюнаˮ
     намдась+V+TV+InfImprf+PxPl2+Der/Cop+Aor+ScDu3: намдвахаюдаˮ
     намдась+V+TV+InfImprf+PxPl3+Der/Cop+Aor+ScDu3: намдвахаюдоʼ
     намдась+V+TV+InfImprf+PxSg1+Der/Cop+Aor+ScDu3: намдвахаюн
     намдась+V+TV+InfImprf+PxSg2+Der/Cop+Aor+ScDu3: намдвахаюд
     намдась+V+TV+InfImprf+PxSg3+Der/Cop+Aor+ScDu3: намдвахаюда
     намдась+V+TV+InfImprf+PxDu1+Der/Cop+Prt1+ScDu3: намдвахаюнинзь
     намдась+V+TV+InfImprf+PxDu2+Der/Cop+Prt1+ScDu3: намдвахаюдинзь
     намдась+V+TV+InfImprf+PxDu3+Der/Cop+Prt1+ScDu3: намдвахаюдинзь
     намдась+V+TV+InfImprf+PxPl1+Der/Cop+Prt1+ScDu3: намдвахаюнаць
     намдась+V+TV+InfImprf+PxPl2+Der/Cop+Prt1+ScDu3: намдвахаюдаць
     намдась+V+TV+InfImprf+PxPl3+Der/Cop+Prt1+ScDu3: намдвахаюдонзь
     намдась+V+TV+InfImprf+PxSg1+Der/Cop+Prt1+ScDu3: намдвахаюнась
     намдась+V+TV+InfImprf+PxSg2+Der/Cop+Prt1+ScDu3: намдвахаюдась
     намдась+V+TV+InfImprf+PxSg3+Der/Cop+Prt1+ScDu3: намдвахаюдась
     намдась+V+TV+InfImprf+PxDu1+Der/Cop+Aor+ScPl3: намдбиниʼ
     намдась+V+TV+InfImprf+PxDu2+Der/Cop+Aor+ScPl3: намдбидиʼ
     намдась+V+TV+InfImprf+PxDu3+Der/Cop+Aor+ScPl3: намдбидиʼ
     намдась+V+TV+InfImprf+PxPl1+Der/Cop+Aor+ScPl3: намдбинаˮ
     намдась+V+TV+InfImprf+PxPl2+Der/Cop+Aor+ScPl3: намдбидаˮ
     намдась+V+TV+InfImprf+PxPl3+Der/Cop+Aor+ScPl3: намдбидоʼ
     намдась+V+TV+InfImprf+PxSg1+Der/Cop+Aor+ScPl3: намдбин
     намдась+V+TV+InfImprf+PxSg2+Der/Cop+Aor+ScPl3: намдбид
     намдась+V+TV+InfImprf+PxSg3+Der/Cop+Aor+ScPl3: намдбида
     намдась+V+TV+InfImprf+PxDu1+Der/Cop+Prt1+ScPl3: намдбининзь
     намдась+V+TV+InfImprf+PxDu2+Der/Cop+Prt1+ScPl3: намдбидинзь
     намдась+V+TV+InfImprf+PxDu3+Der/Cop+Prt1+ScPl3: намдбидинзь
     намдась+V+TV+InfImprf+PxPl1+Der/Cop+Prt1+ScPl3: намдбинаць
     намдась+V+TV+InfImprf+PxPl2+Der/Cop+Prt1+ScPl3: намдбидаць
     намдась+V+TV+InfImprf+PxPl3+Der/Cop+Prt1+ScPl3: намдбидонзь
     намдась+V+TV+InfImprf+PxSg1+Der/Cop+Prt1+ScPl3: намдбинась
     намдась+V+TV+InfImprf+PxSg2+Der/Cop+Prt1+ScPl3: намдбидась
     намдась+V+TV+InfImprf+PxSg3+Der/Cop+Prt1+ScPl3: намдбидась
     намдась+V+TV+InfImprf+Der/Cop+Prt1+ScDu1: намдванинзь
     намдась+V+TV+InfImprf+Der/Cop+Prt1+ScDu2: намдвадинзь
     намдась+V+TV+InfImprf+Der/Cop+Prt1+ScDu3: намдваханзь
     намдась+V+TV+InfImprf+Der/Cop+Prt1+ScPl1: намдваваць
     намдась+V+TV+InfImprf+Der/Cop+Prt1+ScPl2: намдвадаць
     намдась+V+TV+InfImprf+Der/Cop+Prt1+ScPl3: намдваць
     намдась+V+TV+InfImprf+Der/Cop+Prt1+ScSg1: намдвадамзь
     намдась+V+TV+InfImprf+Der/Cop+Prt1+ScSg2: намдванась
     намдась+V+TV+InfImprf+Der/Cop+Prt1+ScSg3: намдвась
     намдась+V+TV+InfImprf+PxDu1+Der/Cop+Aor+ScSg3: намдвамиʼ
     намдась+V+TV+InfImprf+PxDu2+Der/Cop+Aor+ScSg3: намдвариʼ
     намдась+V+TV+InfImprf+PxDu3+Der/Cop+Aor+ScSg3: намдвадиʼ
     намдась+V+TV+InfImprf+PxPl1+Der/Cop+Aor+ScSg3: намдваваˮ
     намдась+V+TV+InfImprf+PxPl2+Der/Cop+Aor+ScSg3: намдвараˮ
     намдась+V+TV+InfImprf+PxPl3+Der/Cop+Aor+ScSg3: намдвадоʼ
     намдась+V+TV+InfImprf+PxSg1+Der/Cop+Aor+ScSg3: намдвав
     намдась+V+TV+InfImprf+PxSg2+Der/Cop+Aor+ScSg3: намдвар
     намдась+V+TV+InfImprf+PxSg3+Der/Cop+Aor+ScSg3: намдвада
     намдась+V+TV+InfImprf+PxDu1+Der/Cop+Prt1+ScSg3: намдваминзь
     намдась+V+TV+InfImprf+PxDu2+Der/Cop+Prt1+ScSg3: намдваринзь
     намдась+V+TV+InfImprf+PxDu3+Der/Cop+Prt1+ScSg3: намдвадинзь
     намдась+V+TV+InfImprf+PxPl1+Der/Cop+Prt1+ScSg3: намдваваць
     намдась+V+TV+InfImprf+PxPl2+Der/Cop+Prt1+ScSg3: намдвараць
     намдась+V+TV+InfImprf+PxPl3+Der/Cop+Prt1+ScSg3: намдвадонзь
     намдась+V+TV+InfImprf+PxSg1+Der/Cop+Prt1+ScSg3: намдвавась
     намдась+V+TV+InfImprf+PxSg2+Der/Cop+Prt1+ScSg3: намдварась
     намдась+V+TV+InfImprf+PxSg3+Der/Cop+Prt1+ScSg3: намдвадась
     намдась+V+TV+InfImprf+Du+Acc+Abs: намдвахаʼ
     намдась+V+TV+InfImprf+Du+Acc+PxDu1: намдвахаюниʼ
     намдась+V+TV+InfImprf+Du+Acc+PxDu2: намдвахаюдиʼ
     намдась+V+TV+InfImprf+Du+Acc+PxDu3: намдвахаюдиʼ
     намдась+V+TV+InfImprf+Du+Acc+PxPl1: намдвахаюнаˮ
     намдась+V+TV+InfImprf+Du+Acc+PxPl2: намдвахаюдаˮ
     намдась+V+TV+InfImprf+Du+Acc+PxPl3: намдвахаюдоʼ
#     намдась+V+TV+InfImprf+Du+Acc+PxSg1.2: намдвахаюни
     намдась+V+TV+InfImprf+Du+Acc+PxSg1: [намдвахаюн, намдвахаюни]
     намдась+V+TV+InfImprf+Du+Acc+PxSg2: намдвахаюд
     намдась+V+TV+InfImprf+Du+Acc+PxSg3: намдвахаюда
     намдась+V+TV+InfImprf+Du+Gen+Abs: намдвахаʼ
     намдась+V+TV+InfImprf+Du+Gen+PxDu1: намдвахаюниʼ
     намдась+V+TV+InfImprf+Du+Gen+PxDu2: намдвахаютиʼ
     намдась+V+TV+InfImprf+Du+Gen+PxDu3: намдвахаютиʼ
     намдась+V+TV+InfImprf+Du+Gen+PxPl1: намдвахаюнаˮ
     намдась+V+TV+InfImprf+Du+Gen+PxPl2: намдвахаютаˮ
     намдась+V+TV+InfImprf+Du+Gen+PxPl3: намдвахаютоʼ
#     намдась+V+TV+InfImprf+Du+Gen+PxSg1.2: намдвахаюни
     намдась+V+TV+InfImprf+Du+Gen+PxSg1: [намдвахаюн, намдвахаюни]
     намдась+V+TV+InfImprf+Du+Gen+PxSg2: намдвахают
     намдась+V+TV+InfImprf+Du+Gen+PxSg3: намдвахаюта
     намдась+V+TV+InfImprf+Du+Nom+Abs: намдвахаʼ
     намдась+V+TV+InfImprf+Du+Nom+PxDu1: намдвахаюниʼ
     намдась+V+TV+InfImprf+Du+Nom+PxDu2: намдвахаюдиʼ
     намдась+V+TV+InfImprf+Du+Nom+PxDu3: намдвахаюдиʼ
     намдась+V+TV+InfImprf+Du+Nom+PxPl1: намдвахаюнаˮ
     намдась+V+TV+InfImprf+Du+Nom+PxPl2: намдвахаюдаˮ
     намдась+V+TV+InfImprf+Du+Nom+PxPl3: намдвахаюдоʼ
#     намдась+V+TV+InfImprf+Du+Nom+PxSg1.2: намдвахаюни
     намдась+V+TV+InfImprf+Du+Nom+PxSg1: [намдвахаюн, намдвахаюни]
     намдась+V+TV+InfImprf+Du+Nom+PxSg2: намдвахаюд
     намдась+V+TV+InfImprf+Du+Nom+PxSg3: намдвахаюда
     намдась+V+TV+InfImprf+Equ+Lat: намдвадревʼ
     намдась+V+TV+InfImprf+Equ: намдвадремʼ
     намдась+V+TV+InfImprf+Pl+Abl+Abs: намдвахат
     намдась+V+TV+InfImprf+Pl+Abl+PxDu1: намдвахатаниʼ
     намдась+V+TV+InfImprf+Pl+Abl+PxDu2: намдвахататиʼ
     намдась+V+TV+InfImprf+Pl+Abl+PxDu3: намдвахататиʼ
     намдась+V+TV+InfImprf+Pl+Abl+PxPl1: намдвахатанаˮ
     намдась+V+TV+InfImprf+Pl+Abl+PxPl2: намдвахататаˮ
     намдась+V+TV+InfImprf+Pl+Abl+PxPl3: намдвахататоʼ
#     намдась+V+TV+InfImprf+Pl+Abl+PxSg1.2: намдвахатани
     намдась+V+TV+InfImprf+Pl+Abl+PxSg1: [намдвахатан, намдвахатани]
     намдась+V+TV+InfImprf+Pl+Abl+PxSg2: намдвахатат
     намдась+V+TV+InfImprf+Pl+Abl+PxSg3: намдвахатата
     намдась+V+TV+InfImprf+Pl+Acc+Abs: намдби
     намдась+V+TV+InfImprf+Pl+Acc+PxDu1: намдбиниʼ
     намдась+V+TV+InfImprf+Pl+Acc+PxDu2: намдбидиʼ
     намдась+V+TV+InfImprf+Pl+Acc+PxDu3: намдбидиʼ
     намдась+V+TV+InfImprf+Pl+Acc+PxPl1: намдбинаˮ
     намдась+V+TV+InfImprf+Pl+Acc+PxPl2: намдбидаˮ
     намдась+V+TV+InfImprf+Pl+Acc+PxPl3: намдбидоʼ
#     намдась+V+TV+InfImprf+Pl+Acc+PxSg1.2: намдбини
     намдась+V+TV+InfImprf+Pl+Acc+PxSg1: [намдбин, намдбини]
     намдась+V+TV+InfImprf+Pl+Acc+PxSg2: намдбид
     намдась+V+TV+InfImprf+Pl+Acc+PxSg3: намдбида
     намдась+V+TV+InfImprf+Pl+Dat+Abs: намдвахаˮ
     намдась+V+TV+InfImprf+Pl+Dat+PxDu1: намдвахаˮниʼ
     намдась+V+TV+InfImprf+Pl+Dat+PxDu2: намдвахатиʼ
     намдась+V+TV+InfImprf+Pl+Dat+PxDu3: намдвахатиʼ
     намдась+V+TV+InfImprf+Pl+Dat+PxPl1: намдвахаˮнаˮ
     намдась+V+TV+InfImprf+Pl+Dat+PxPl2: намдвахатаˮ
     намдась+V+TV+InfImprf+Pl+Dat+PxPl3: намдвахатоʼ
#     намдась+V+TV+InfImprf+Pl+Dat+PxSg1.2: намдвахаˮни
     намдась+V+TV+InfImprf+Pl+Dat+PxSg1: [намдвахаˮн, намдвахаˮни]
     намдась+V+TV+InfImprf+Pl+Dat+PxSg2: намдвахат
     намдась+V+TV+InfImprf+Pl+Dat+PxSg3: намдвахата
     намдась+V+TV+InfImprf+Pl+Gen+Abs: намдбиˮ
     намдась+V+TV+InfImprf+Pl+Gen+PxDu1: намдбиˮниʼ
     намдась+V+TV+InfImprf+Pl+Gen+PxDu2: намдбитиʼ
     намдась+V+TV+InfImprf+Pl+Gen+PxDu3: намдбитиʼ
     намдась+V+TV+InfImprf+Pl+Gen+PxPl1: намдбиˮнаˮ
     намдась+V+TV+InfImprf+Pl+Gen+PxPl2: намдбитаˮ
     намдась+V+TV+InfImprf+Pl+Gen+PxPl3: намдбитоʼ
#     намдась+V+TV+InfImprf+Pl+Gen+PxSg1.2: намдбиˮни
     намдась+V+TV+InfImprf+Pl+Gen+PxSg1: [намдбиˮн, намдбиˮни]
     намдась+V+TV+InfImprf+Pl+Gen+PxSg2: намдбит
     намдась+V+TV+InfImprf+Pl+Gen+PxSg3: намдбита
     намдась+V+TV+InfImprf+Pl+Loc+Abs: намдвахаˮна
     намдась+V+TV+InfImprf+Pl+Loc+PxDu1: намдвахаˮнаниʼ
     намдась+V+TV+InfImprf+Pl+Loc+PxDu2: намдвахаˮнатиʼ
     намдась+V+TV+InfImprf+Pl+Loc+PxDu3: намдвахаˮнатиʼ
     намдась+V+TV+InfImprf+Pl+Loc+PxPl1: намдвахаˮнанаˮ
     намдась+V+TV+InfImprf+Pl+Loc+PxPl2: намдвахаˮнатаˮ
     намдась+V+TV+InfImprf+Pl+Loc+PxPl3: намдвахаˮнатоʼ
#     намдась+V+TV+InfImprf+Pl+Loc+PxSg1.2: намдвахаˮнани
     намдась+V+TV+InfImprf+Pl+Loc+PxSg1: [намдвахаˮнан, намдвахаˮнани]
     намдась+V+TV+InfImprf+Pl+Loc+PxSg2: намдвахаˮнат
     намдась+V+TV+InfImprf+Pl+Loc+PxSg3: намдвахаˮната
     намдась+V+TV+InfImprf+Pl+Nom+Abs: намдваˮ
     намдась+V+TV+InfImprf+Pl+Nom+PxDu1: намдбиниʼ
     намдась+V+TV+InfImprf+Pl+Nom+PxDu2: намдбидиʼ
     намдась+V+TV+InfImprf+Pl+Nom+PxDu3: намдбидиʼ
     намдась+V+TV+InfImprf+Pl+Nom+PxPl1: намдбинаˮ
     намдась+V+TV+InfImprf+Pl+Nom+PxPl2: намдбидаˮ
     намдась+V+TV+InfImprf+Pl+Nom+PxPl3: намдбидоʼ
#     намдась+V+TV+InfImprf+Pl+Nom+PxSg1.2: намдбини
     намдась+V+TV+InfImprf+Pl+Nom+PxSg1: [намдбин, намдбини]
     намдась+V+TV+InfImprf+Pl+Nom+PxSg2: намдбид
     намдась+V+TV+InfImprf+Pl+Nom+PxSg3: намдбида
     намдась+V+TV+InfImprf+Pl+Pros+Abs: намдбиˮмна
     намдась+V+TV+InfImprf+Pl+Pros+PxDu1: намдбиˮмнаниʼ
     намдась+V+TV+InfImprf+Pl+Pros+PxDu2: намдбиˮмнатиʼ
     намдась+V+TV+InfImprf+Pl+Pros+PxDu3: намдбиˮмнатиʼ
     намдась+V+TV+InfImprf+Pl+Pros+PxPl1: намдбиˮмнанаˮ
     намдась+V+TV+InfImprf+Pl+Pros+PxPl2: намдбиˮмнатаˮ
     намдась+V+TV+InfImprf+Pl+Pros+PxPl3: намдбиˮмнатоʼ
#     намдась+V+TV+InfImprf+Pl+Pros+PxSg1.2: намдбиˮмнани
     намдась+V+TV+InfImprf+Pl+Pros+PxSg1: [намдбиˮмнан, намдбиˮмнани]
     намдась+V+TV+InfImprf+Pl+Pros+PxSg2: намдбиˮмнат
     намдась+V+TV+InfImprf+Pl+Pros+PxSg3: намдбиˮмната
     намдась+V+TV+InfImprf+Pred+Abs: намдвад
     намдась+V+TV+InfImprf+Pred+Acc+PxDu1: [намдвадамиʼ, намдвадмиʼ]
     намдась+V+TV+InfImprf+Pred+Acc+PxDu2: намдвадамдиʼ
     намдась+V+TV+InfImprf+Pred+Acc+PxDu3: намдвадамдиʼ
     намдась+V+TV+InfImprf+Pred+Acc+PxPl1: [намдвадаваˮ, намдвадваˮ]
     намдась+V+TV+InfImprf+Pred+Acc+PxPl2: намдвадамдаˮ
     намдась+V+TV+InfImprf+Pred+Acc+PxPl3: намдвадамдоʼ
#     намдась+V+TV+InfImprf+Pred+Acc+PxSg1.2: [намдвадами, намдвадми]
     намдась+V+TV+InfImprf+Pred+Acc+PxSg1: [намдвадав, намдвадув, намдвадами, намдвадми]
     намдась+V+TV+InfImprf+Pred+Acc+PxSg2: намдвадамд
     намдась+V+TV+InfImprf+Pred+Acc+PxSg3: намдвадамда
     намдась+V+TV+InfImprf+Pred+Gen+PxDu1: [намдваданиʼ, намдвадниʼ]
     намдась+V+TV+InfImprf+Pred+Gen+PxDu2: намдвадандиʼ
     намдась+V+TV+InfImprf+Pred+Gen+PxDu3: намдвадандиʼ
     намдась+V+TV+InfImprf+Pred+Gen+PxPl1: [намдваданаˮ, намдваднаˮ]
     намдась+V+TV+InfImprf+Pred+Gen+PxPl2: намдвадандаˮ
     намдась+V+TV+InfImprf+Pred+Gen+PxPl3: намдвадандоʼ
#     намдась+V+TV+InfImprf+Pred+Gen+PxSg1.2: [намдвадани, намдвадни]
     намдась+V+TV+InfImprf+Pred+Gen+PxSg1: [намдвадан, намдвадани, намдвадни]
     намдась+V+TV+InfImprf+Pred+Gen+PxSg2: намдваданд
     намдась+V+TV+InfImprf+Pred+Gen+PxSg3: намдваданда
     намдась+V+TV+InfImprf+Pred+Nom+PxDu1: [намдвадамиʼ, намдвадмиʼ]
     намдась+V+TV+InfImprf+Pred+Nom+PxDu2: [намдвадариʼ, намдвадриʼ]
     намдась+V+TV+InfImprf+Pred+Nom+PxDu3: [намдвададиʼ, намдваддиʼ]
     намдась+V+TV+InfImprf+Pred+Nom+PxPl1: [намдвадаваˮ, намдвадваˮ]
     намдась+V+TV+InfImprf+Pred+Nom+PxPl2: [намдвадараˮ, намдвадраˮ]
     намдась+V+TV+InfImprf+Pred+Nom+PxPl3: [намдвададоʼ, намдваддоʼ]
#     намдась+V+TV+InfImprf+Pred+Nom+PxSg1.2: [намдвадами, намдвадми]
     намдась+V+TV+InfImprf+Pred+Nom+PxSg1: [намдвадав, намдвадув, намдвадами, намдвадми]
     намдась+V+TV+InfImprf+Pred+Nom+PxSg2: намдвадар
     намдась+V+TV+InfImprf+Pred+Nom+PxSg3: [намдвадада, намдвадда]
     намдась+V+TV+InfImprf+Sg+Abl+Abs: намдвахад
     намдась+V+TV+InfImprf+Sg+Abl+PxDu1: намдвахаданиʼ
     намдась+V+TV+InfImprf+Sg+Abl+PxDu2: намдвахадандиʼ
     намдась+V+TV+InfImprf+Sg+Abl+PxDu3: намдвахадандиʼ
     намдась+V+TV+InfImprf+Sg+Abl+PxPl1: намдвахаданаˮ
     намдась+V+TV+InfImprf+Sg+Abl+PxPl2: намдвахадандаˮ
     намдась+V+TV+InfImprf+Sg+Abl+PxPl3: намдвахадандоʼ
#     намдась+V+TV+InfImprf+Sg+Abl+PxSg1.2: намдвахадани
     намдась+V+TV+InfImprf+Sg+Abl+PxSg1: [намдвахадан, намдвахадани]
     намдась+V+TV+InfImprf+Sg+Abl+PxSg2: намдвахаданд
     намдась+V+TV+InfImprf+Sg+Abl+PxSg3: намдвахаданда
     намдась+V+TV+InfImprf+Sg+Acc+Abs: намдвамʼ
     намдась+V+TV+InfImprf+Sg+Acc+PxDu1: намдвамиʼ
     намдась+V+TV+InfImprf+Sg+Acc+PxDu2: намдвамдиʼ
     намдась+V+TV+InfImprf+Sg+Acc+PxDu3: намдвамдиʼ
     намдась+V+TV+InfImprf+Sg+Acc+PxPl1: намдваваˮ
     намдась+V+TV+InfImprf+Sg+Acc+PxPl2: намдвамдаˮ
     намдась+V+TV+InfImprf+Sg+Acc+PxPl3: намдвамдоʼ
#     намдась+V+TV+InfImprf+Sg+Acc+PxSg1.2: намдвами
     намдась+V+TV+InfImprf+Sg+Acc+PxSg1: [намдвав, намдвами]
     намдась+V+TV+InfImprf+Sg+Acc+PxSg2: намдвамд
     намдась+V+TV+InfImprf+Sg+Acc+PxSg3: намдвамда
     намдась+V+TV+InfImprf+Sg+Dat+Abs: намдванʼ
     намдась+V+TV+InfImprf+Sg+Dat+PxDu1: намдваханиʼ
     намдась+V+TV+InfImprf+Sg+Dat+PxDu2: намдвахандиʼ
     намдась+V+TV+InfImprf+Sg+Dat+PxDu3: намдвахандиʼ
     намдась+V+TV+InfImprf+Sg+Dat+PxPl1: намдваханаˮ
     намдась+V+TV+InfImprf+Sg+Dat+PxPl2: намдвахандаˮ
     намдась+V+TV+InfImprf+Sg+Dat+PxPl3: намдвахандоʼ
#     намдась+V+TV+InfImprf+Sg+Dat+PxSg1.2: намдвахани
     намдась+V+TV+InfImprf+Sg+Dat+PxSg1: [намдвахан, намдвахани]
     намдась+V+TV+InfImprf+Sg+Dat+PxSg2: намдваханд
     намдась+V+TV+InfImprf+Sg+Dat+PxSg3: намдваханда
     намдась+V+TV+InfImprf+Sg+Gen+Abs: намдваʼ
     намдась+V+TV+InfImprf+Sg+Gen+PxDu1: намдваниʼ
     намдась+V+TV+InfImprf+Sg+Gen+PxDu2: намдвандиʼ
     намдась+V+TV+InfImprf+Sg+Gen+PxDu3: намдвандиʼ
     намдась+V+TV+InfImprf+Sg+Gen+PxPl1: намдванаˮ
     намдась+V+TV+InfImprf+Sg+Gen+PxPl2: намдвандаˮ
     намдась+V+TV+InfImprf+Sg+Gen+PxPl3: намдвандоʼ
#     намдась+V+TV+InfImprf+Sg+Gen+PxSg1.2: намдвани
     намдась+V+TV+InfImprf+Sg+Gen+PxSg1: [намдван, намдвани]
     намдась+V+TV+InfImprf+Sg+Gen+PxSg2: намдванд
     намдась+V+TV+InfImprf+Sg+Gen+PxSg3: намдванда
     намдась+V+TV+InfImprf+Sg+Loc+Abs: намдвахана
     намдась+V+TV+InfImprf+Sg+Loc+PxDu1: намдвахананиʼ
     намдась+V+TV+InfImprf+Sg+Loc+PxDu2: намдваханандиʼ
     намдась+V+TV+InfImprf+Sg+Loc+PxDu3: намдваханандиʼ
     намдась+V+TV+InfImprf+Sg+Loc+PxPl1: намдвахананаˮ
     намдась+V+TV+InfImprf+Sg+Loc+PxPl2: намдваханандаˮ
     намдась+V+TV+InfImprf+Sg+Loc+PxPl3: намдваханандоʼ
#     намдась+V+TV+InfImprf+Sg+Loc+PxSg1.2: намдваханани
     намдась+V+TV+InfImprf+Sg+Loc+PxSg1: [намдваханан, намдваханани]
     намдась+V+TV+InfImprf+Sg+Loc+PxSg2: намдвахананд
     намдась+V+TV+InfImprf+Sg+Loc+PxSg3: намдвахананда
     намдась+V+TV+InfImprf+Sg+Nom+Abs: намдва
     намдась+V+TV+InfImprf+Sg+Nom+PxDu1: намдвамиʼ
     намдась+V+TV+InfImprf+Sg+Nom+PxDu2: намдвариʼ
     намдась+V+TV+InfImprf+Sg+Nom+PxDu3: намдвадиʼ
     намдась+V+TV+InfImprf+Sg+Nom+PxPl1: намдваваˮ
     намдась+V+TV+InfImprf+Sg+Nom+PxPl2: намдвараˮ
     намдась+V+TV+InfImprf+Sg+Nom+PxPl3: намдвадоʼ
#     намдась+V+TV+InfImprf+Sg+Nom+PxSg1.2: намдвами
     намдась+V+TV+InfImprf+Sg+Nom+PxSg1: [намдвав, намдвами]
     намдась+V+TV+InfImprf+Sg+Nom+PxSg2: намдвар
     намдась+V+TV+InfImprf+Sg+Nom+PxSg3: намдвада
     намдась+V+TV+InfImprf+Sg+Pros+Abs: намдвавна
     намдась+V+TV+InfImprf+Sg+Pros+PxDu1: намдвавнаниʼ
     намдась+V+TV+InfImprf+Sg+Pros+PxDu2: намдвавнандиʼ
     намдась+V+TV+InfImprf+Sg+Pros+PxDu3: намдвавнандиʼ
     намдась+V+TV+InfImprf+Sg+Pros+PxPl1: намдвавнанаˮ
     намдась+V+TV+InfImprf+Sg+Pros+PxPl2: намдвавнандаˮ
     намдась+V+TV+InfImprf+Sg+Pros+PxPl3: намдвавнандоʼ
#     намдась+V+TV+InfImprf+Sg+Pros+PxSg1.2: намдвавнани
     намдась+V+TV+InfImprf+Sg+Pros+PxSg1: [намдвавнан, намдвавнани]
     намдась+V+TV+InfImprf+Sg+Pros+PxSg2: намдвавнанд
     намдась+V+TV+InfImprf+Sg+Pros+PxSg3: намдвавнанда
     намдась+V+TV+InfImprf+Tra: намдваӈэ
     намдась+V+TV+InfPrf+Car: намдˮмасиˮ
     намдась+V+TV+InfPrf+Der/Cop+Aor+ScDu1: намдˮманиʼ
     намдась+V+TV+InfPrf+Der/Cop+Aor+ScDu2: намдˮмадиʼ
     намдась+V+TV+InfPrf+Der/Cop+Aor+ScDu3: намдˮмахаʼ
     намдась+V+TV+InfPrf+Der/Cop+Aor+ScPl1: намдˮмаваˮ
     намдась+V+TV+InfPrf+Der/Cop+Aor+ScPl2: намдˮмадаˮ
     намдась+V+TV+InfPrf+Der/Cop+Aor+ScPl3: намдˮмаˮ
     намдась+V+TV+InfPrf+Der/Cop+Aor+ScSg1: намдˮмадмʼ
     намдась+V+TV+InfPrf+Der/Cop+Aor+ScSg2: намдˮман
     намдась+V+TV+InfPrf+Der/Cop+Aor+ScSg3: намдˮма
     намдась+V+TV+InfPrf+PxDu1+Der/Cop+Aor+ScDu3: намдˮмахаюниʼ
     намдась+V+TV+InfPrf+PxDu2+Der/Cop+Aor+ScDu3: намдˮмахаюдиʼ
     намдась+V+TV+InfPrf+PxDu3+Der/Cop+Aor+ScDu3: намдˮмахаюдиʼ
     намдась+V+TV+InfPrf+PxPl1+Der/Cop+Aor+ScDu3: намдˮмахаюнаˮ
     намдась+V+TV+InfPrf+PxPl2+Der/Cop+Aor+ScDu3: намдˮмахаюдаˮ
     намдась+V+TV+InfPrf+PxPl3+Der/Cop+Aor+ScDu3: намдˮмахаюдоʼ
     намдась+V+TV+InfPrf+PxSg1+Der/Cop+Aor+ScDu3: намдˮмахаюн
     намдась+V+TV+InfPrf+PxSg2+Der/Cop+Aor+ScDu3: намдˮмахаюд
     намдась+V+TV+InfPrf+PxSg3+Der/Cop+Aor+ScDu3: намдˮмахаюда
     намдась+V+TV+InfPrf+PxDu1+Der/Cop+Prt1+ScDu3: намдˮмахаюнинзь
     намдась+V+TV+InfPrf+PxDu2+Der/Cop+Prt1+ScDu3: намдˮмахаюдинзь
     намдась+V+TV+InfPrf+PxDu3+Der/Cop+Prt1+ScDu3: намдˮмахаюдинзь
     намдась+V+TV+InfPrf+PxPl1+Der/Cop+Prt1+ScDu3: намдˮмахаюнаць
     намдась+V+TV+InfPrf+PxPl2+Der/Cop+Prt1+ScDu3: намдˮмахаюдаць
     намдась+V+TV+InfPrf+PxPl3+Der/Cop+Prt1+ScDu3: намдˮмахаюдонзь
     намдась+V+TV+InfPrf+PxSg1+Der/Cop+Prt1+ScDu3: намдˮмахаюнась
     намдась+V+TV+InfPrf+PxSg2+Der/Cop+Prt1+ScDu3: намдˮмахаюдась
     намдась+V+TV+InfPrf+PxSg3+Der/Cop+Prt1+ScDu3: намдˮмахаюдась
     намдась+V+TV+InfPrf+PxDu1+Der/Cop+Aor+ScPl3: намдˮминиʼ
     намдась+V+TV+InfPrf+PxDu2+Der/Cop+Aor+ScPl3: намдˮмидиʼ
     намдась+V+TV+InfPrf+PxDu3+Der/Cop+Aor+ScPl3: намдˮмидиʼ
     намдась+V+TV+InfPrf+PxPl1+Der/Cop+Aor+ScPl3: намдˮминаˮ
     намдась+V+TV+InfPrf+PxPl2+Der/Cop+Aor+ScPl3: намдˮмидаˮ
     намдась+V+TV+InfPrf+PxPl3+Der/Cop+Aor+ScPl3: намдˮмидоʼ
     намдась+V+TV+InfPrf+PxSg1+Der/Cop+Aor+ScPl3: намдˮмин
     намдась+V+TV+InfPrf+PxSg2+Der/Cop+Aor+ScPl3: намдˮмид
     намдась+V+TV+InfPrf+PxSg3+Der/Cop+Aor+ScPl3: намдˮмида
     намдась+V+TV+InfPrf+PxDu1+Der/Cop+Prt1+ScPl3: намдˮмининзь
     намдась+V+TV+InfPrf+PxDu2+Der/Cop+Prt1+ScPl3: намдˮмидинзь
     намдась+V+TV+InfPrf+PxDu3+Der/Cop+Prt1+ScPl3: намдˮмидинзь
     намдась+V+TV+InfPrf+PxPl1+Der/Cop+Prt1+ScPl3: намдˮминаць
     намдась+V+TV+InfPrf+PxPl2+Der/Cop+Prt1+ScPl3: намдˮмидаць
     намдась+V+TV+InfPrf+PxPl3+Der/Cop+Prt1+ScPl3: намдˮмидонзь
     намдась+V+TV+InfPrf+PxSg1+Der/Cop+Prt1+ScPl3: намдˮминась
     намдась+V+TV+InfPrf+PxSg2+Der/Cop+Prt1+ScPl3: намдˮмидась
     намдась+V+TV+InfPrf+PxSg3+Der/Cop+Prt1+ScPl3: намдˮмидась
     намдась+V+TV+InfPrf+Der/Cop+Prt1+ScDu1: намдˮманинзь
     намдась+V+TV+InfPrf+Der/Cop+Prt1+ScDu2: намдˮмадинзь
     намдась+V+TV+InfPrf+Der/Cop+Prt1+ScDu3: намдˮмаханзь
     намдась+V+TV+InfPrf+Der/Cop+Prt1+ScPl1: намдˮмаваць
     намдась+V+TV+InfPrf+Der/Cop+Prt1+ScPl2: намдˮмадаць
     намдась+V+TV+InfPrf+Der/Cop+Prt1+ScPl3: намдˮмаць
     намдась+V+TV+InfPrf+Der/Cop+Prt1+ScSg1: намдˮмадамзь
     намдась+V+TV+InfPrf+Der/Cop+Prt1+ScSg2: намдˮманась
     намдась+V+TV+InfPrf+Der/Cop+Prt1+ScSg3: намдˮмась
     намдась+V+TV+InfPrf+PxDu1+Der/Cop+Aor+ScSg3: намдˮмамиʼ
     намдась+V+TV+InfPrf+PxDu2+Der/Cop+Aor+ScSg3: намдˮмариʼ
     намдась+V+TV+InfPrf+PxDu3+Der/Cop+Aor+ScSg3: намдˮмадиʼ
     намдась+V+TV+InfPrf+PxPl1+Der/Cop+Aor+ScSg3: намдˮмаваˮ
     намдась+V+TV+InfPrf+PxPl2+Der/Cop+Aor+ScSg3: намдˮмараˮ
     намдась+V+TV+InfPrf+PxPl3+Der/Cop+Aor+ScSg3: намдˮмадоʼ
     намдась+V+TV+InfPrf+PxSg1+Der/Cop+Aor+ScSg3: намдˮмав
     намдась+V+TV+InfPrf+PxSg2+Der/Cop+Aor+ScSg3: намдˮмар
     намдась+V+TV+InfPrf+PxSg3+Der/Cop+Aor+ScSg3: намдˮмада
     намдась+V+TV+InfPrf+PxDu1+Der/Cop+Prt1+ScSg3: намдˮмаминзь
     намдась+V+TV+InfPrf+PxDu2+Der/Cop+Prt1+ScSg3: намдˮмаринзь
     намдась+V+TV+InfPrf+PxDu3+Der/Cop+Prt1+ScSg3: намдˮмадинзь
     намдась+V+TV+InfPrf+PxPl1+Der/Cop+Prt1+ScSg3: намдˮмаваць
     намдась+V+TV+InfPrf+PxPl2+Der/Cop+Prt1+ScSg3: намдˮмараць
     намдась+V+TV+InfPrf+PxPl3+Der/Cop+Prt1+ScSg3: намдˮмадонзь
     намдась+V+TV+InfPrf+PxSg1+Der/Cop+Prt1+ScSg3: намдˮмавась
     намдась+V+TV+InfPrf+PxSg2+Der/Cop+Prt1+ScSg3: намдˮмарась
     намдась+V+TV+InfPrf+PxSg3+Der/Cop+Prt1+ScSg3: намдˮмадась
     намдась+V+TV+InfPrf+Du+Acc+Abs: намдˮмахаʼ
     намдась+V+TV+InfPrf+Du+Acc+PxDu1: намдˮмахаюниʼ
     намдась+V+TV+InfPrf+Du+Acc+PxDu2: намдˮмахаюдиʼ
     намдась+V+TV+InfPrf+Du+Acc+PxDu3: намдˮмахаюдиʼ
     намдась+V+TV+InfPrf+Du+Acc+PxPl1: намдˮмахаюнаˮ
     намдась+V+TV+InfPrf+Du+Acc+PxPl2: намдˮмахаюдаˮ
     намдась+V+TV+InfPrf+Du+Acc+PxPl3: намдˮмахаюдоʼ
#     намдась+V+TV+InfPrf+Du+Acc+PxSg1.2: намдˮмахаюни
     намдась+V+TV+InfPrf+Du+Acc+PxSg1: [намдˮмахаюн, намдˮмахаюни]
     намдась+V+TV+InfPrf+Du+Acc+PxSg2: намдˮмахаюд
     намдась+V+TV+InfPrf+Du+Acc+PxSg3: намдˮмахаюда
     намдась+V+TV+InfPrf+Du+Gen+Abs: намдˮмахаʼ
     намдась+V+TV+InfPrf+Du+Gen+PxDu1: намдˮмахаюниʼ
     намдась+V+TV+InfPrf+Du+Gen+PxDu2: намдˮмахаютиʼ
     намдась+V+TV+InfPrf+Du+Gen+PxDu3: намдˮмахаютиʼ
     намдась+V+TV+InfPrf+Du+Gen+PxPl1: намдˮмахаюнаˮ
     намдась+V+TV+InfPrf+Du+Gen+PxPl2: намдˮмахаютаˮ
     намдась+V+TV+InfPrf+Du+Gen+PxPl3: намдˮмахаютоʼ
#     намдась+V+TV+InfPrf+Du+Gen+PxSg1.2: намдˮмахаюни
     намдась+V+TV+InfPrf+Du+Gen+PxSg1: [намдˮмахаюн, намдˮмахаюни]
     намдась+V+TV+InfPrf+Du+Gen+PxSg2: намдˮмахают
     намдась+V+TV+InfPrf+Du+Gen+PxSg3: намдˮмахаюта
     намдась+V+TV+InfPrf+Du+Nom+Abs: намдˮмахаʼ
     намдась+V+TV+InfPrf+Du+Nom+PxDu1: намдˮмахаюниʼ
     намдась+V+TV+InfPrf+Du+Nom+PxDu2: намдˮмахаюдиʼ
     намдась+V+TV+InfPrf+Du+Nom+PxDu3: намдˮмахаюдиʼ
     намдась+V+TV+InfPrf+Du+Nom+PxPl1: намдˮмахаюнаˮ
     намдась+V+TV+InfPrf+Du+Nom+PxPl2: намдˮмахаюдаˮ
     намдась+V+TV+InfPrf+Du+Nom+PxPl3: намдˮмахаюдоʼ
#     намдась+V+TV+InfPrf+Du+Nom+PxSg1.2: намдˮмахаюни
     намдась+V+TV+InfPrf+Du+Nom+PxSg1: [намдˮмахаюн, намдˮмахаюни]
     намдась+V+TV+InfPrf+Du+Nom+PxSg2: намдˮмахаюд
     намдась+V+TV+InfPrf+Du+Nom+PxSg3: намдˮмахаюда
     намдась+V+TV+InfPrf+Equ+Lat: намдˮмадревʼ
     намдась+V+TV+InfPrf+Equ: намдˮмадремʼ
     намдась+V+TV+InfPrf+Pl+Abl+Abs: намдˮмахат
     намдась+V+TV+InfPrf+Pl+Abl+PxDu1: намдˮмахатаниʼ
     намдась+V+TV+InfPrf+Pl+Abl+PxDu2: намдˮмахататиʼ
     намдась+V+TV+InfPrf+Pl+Abl+PxDu3: намдˮмахататиʼ
     намдась+V+TV+InfPrf+Pl+Abl+PxPl1: намдˮмахатанаˮ
     намдась+V+TV+InfPrf+Pl+Abl+PxPl2: намдˮмахататаˮ
     намдась+V+TV+InfPrf+Pl+Abl+PxPl3: намдˮмахататоʼ
#     намдась+V+TV+InfPrf+Pl+Abl+PxSg1.2: намдˮмахатани
     намдась+V+TV+InfPrf+Pl+Abl+PxSg1: [намдˮмахатан, намдˮмахатани]
     намдась+V+TV+InfPrf+Pl+Abl+PxSg2: намдˮмахатат
     намдась+V+TV+InfPrf+Pl+Abl+PxSg3: намдˮмахатата
     намдась+V+TV+InfPrf+Pl+Acc+Abs: намдˮми
     намдась+V+TV+InfPrf+Pl+Acc+PxDu1: намдˮминиʼ
     намдась+V+TV+InfPrf+Pl+Acc+PxDu2: намдˮмидиʼ
     намдась+V+TV+InfPrf+Pl+Acc+PxDu3: намдˮмидиʼ
     намдась+V+TV+InfPrf+Pl+Acc+PxPl1: намдˮминаˮ
     намдась+V+TV+InfPrf+Pl+Acc+PxPl2: намдˮмидаˮ
     намдась+V+TV+InfPrf+Pl+Acc+PxPl3: намдˮмидоʼ
#     намдась+V+TV+InfPrf+Pl+Acc+PxSg1.2: намдˮмини
     намдась+V+TV+InfPrf+Pl+Acc+PxSg1: [намдˮмин, намдˮмини]
     намдась+V+TV+InfPrf+Pl+Acc+PxSg2: намдˮмид
     намдась+V+TV+InfPrf+Pl+Acc+PxSg3: намдˮмида
     намдась+V+TV+InfPrf+Pl+Dat+Abs: намдˮмахаˮ
     намдась+V+TV+InfPrf+Pl+Dat+PxDu1: намдˮмахаˮниʼ
     намдась+V+TV+InfPrf+Pl+Dat+PxDu2: намдˮмахатиʼ
     намдась+V+TV+InfPrf+Pl+Dat+PxDu3: намдˮмахатиʼ
     намдась+V+TV+InfPrf+Pl+Dat+PxPl1: намдˮмахаˮнаˮ
     намдась+V+TV+InfPrf+Pl+Dat+PxPl2: намдˮмахатаˮ
     намдась+V+TV+InfPrf+Pl+Dat+PxPl3: намдˮмахатоʼ
#     намдась+V+TV+InfPrf+Pl+Dat+PxSg1.2: намдˮмахаˮни
     намдась+V+TV+InfPrf+Pl+Dat+PxSg1: [намдˮмахаˮн, намдˮмахаˮни]
     намдась+V+TV+InfPrf+Pl+Dat+PxSg2: намдˮмахат
     намдась+V+TV+InfPrf+Pl+Dat+PxSg3: намдˮмахата
     намдась+V+TV+InfPrf+Pl+Gen+Abs: намдˮмиˮ
     намдась+V+TV+InfPrf+Pl+Gen+PxDu1: намдˮмиˮниʼ
     намдась+V+TV+InfPrf+Pl+Gen+PxDu2: намдˮмитиʼ
     намдась+V+TV+InfPrf+Pl+Gen+PxDu3: намдˮмитиʼ
     намдась+V+TV+InfPrf+Pl+Gen+PxPl1: намдˮмиˮнаˮ
     намдась+V+TV+InfPrf+Pl+Gen+PxPl2: намдˮмитаˮ
     намдась+V+TV+InfPrf+Pl+Gen+PxPl3: намдˮмитоʼ
#     намдась+V+TV+InfPrf+Pl+Gen+PxSg1.2: намдˮмиˮни
     намдась+V+TV+InfPrf+Pl+Gen+PxSg1: [намдˮмиˮн, намдˮмиˮни]
     намдась+V+TV+InfPrf+Pl+Gen+PxSg2: намдˮмит
     намдась+V+TV+InfPrf+Pl+Gen+PxSg3: намдˮмита
     намдась+V+TV+InfPrf+Pl+Loc+Abs: намдˮмахаˮна
     намдась+V+TV+InfPrf+Pl+Loc+PxDu1: намдˮмахаˮнаниʼ
     намдась+V+TV+InfPrf+Pl+Loc+PxDu2: намдˮмахаˮнатиʼ
     намдась+V+TV+InfPrf+Pl+Loc+PxDu3: намдˮмахаˮнатиʼ
     намдась+V+TV+InfPrf+Pl+Loc+PxPl1: намдˮмахаˮнанаˮ
     намдась+V+TV+InfPrf+Pl+Loc+PxPl2: намдˮмахаˮнатаˮ
     намдась+V+TV+InfPrf+Pl+Loc+PxPl3: намдˮмахаˮнатоʼ
#     намдась+V+TV+InfPrf+Pl+Loc+PxSg1.2: намдˮмахаˮнани
     намдась+V+TV+InfPrf+Pl+Loc+PxSg1: [намдˮмахаˮнан, намдˮмахаˮнани]
     намдась+V+TV+InfPrf+Pl+Loc+PxSg2: намдˮмахаˮнат
     намдась+V+TV+InfPrf+Pl+Loc+PxSg3: намдˮмахаˮната
     намдась+V+TV+InfPrf+Pl+Nom+Abs: намдˮмаˮ
     намдась+V+TV+InfPrf+Pl+Nom+PxDu1: намдˮминиʼ
     намдась+V+TV+InfPrf+Pl+Nom+PxDu2: намдˮмидиʼ
     намдась+V+TV+InfPrf+Pl+Nom+PxDu3: намдˮмидиʼ
     намдась+V+TV+InfPrf+Pl+Nom+PxPl1: намдˮминаˮ
     намдась+V+TV+InfPrf+Pl+Nom+PxPl2: намдˮмидаˮ
     намдась+V+TV+InfPrf+Pl+Nom+PxPl3: намдˮмидоʼ
#     намдась+V+TV+InfPrf+Pl+Nom+PxSg1.2: намдˮмини
     намдась+V+TV+InfPrf+Pl+Nom+PxSg1: [намдˮмин, намдˮмини]
     намдась+V+TV+InfPrf+Pl+Nom+PxSg2: намдˮмид
     намдась+V+TV+InfPrf+Pl+Nom+PxSg3: намдˮмида
     намдась+V+TV+InfPrf+Pl+Pros+Abs: намдˮмиˮмна
     намдась+V+TV+InfPrf+Pl+Pros+PxDu1: намдˮмиˮмнаниʼ
     намдась+V+TV+InfPrf+Pl+Pros+PxDu2: намдˮмиˮмнатиʼ
     намдась+V+TV+InfPrf+Pl+Pros+PxDu3: намдˮмиˮмнатиʼ
     намдась+V+TV+InfPrf+Pl+Pros+PxPl1: намдˮмиˮмнанаˮ
     намдась+V+TV+InfPrf+Pl+Pros+PxPl2: намдˮмиˮмнатаˮ
     намдась+V+TV+InfPrf+Pl+Pros+PxPl3: намдˮмиˮмнатоʼ
#     намдась+V+TV+InfPrf+Pl+Pros+PxSg1.2: намдˮмиˮмнани
     намдась+V+TV+InfPrf+Pl+Pros+PxSg1: [намдˮмиˮмнан, намдˮмиˮмнани]
     намдась+V+TV+InfPrf+Pl+Pros+PxSg2: намдˮмиˮмнат
     намдась+V+TV+InfPrf+Pl+Pros+PxSg3: намдˮмиˮмната
     намдась+V+TV+InfPrf+Pred+Abs: намдˮмад
     намдась+V+TV+InfPrf+Pred+Acc+PxDu1: [намдˮмадамиʼ, намдˮмадмиʼ]
     намдась+V+TV+InfPrf+Pred+Acc+PxDu2: намдˮмадамдиʼ
     намдась+V+TV+InfPrf+Pred+Acc+PxDu3: намдˮмадамдиʼ
     намдась+V+TV+InfPrf+Pred+Acc+PxPl1: [намдˮмадаваˮ, намдˮмадваˮ]
     намдась+V+TV+InfPrf+Pred+Acc+PxPl2: намдˮмадамдаˮ
     намдась+V+TV+InfPrf+Pred+Acc+PxPl3: намдˮмадамдоʼ
#     намдась+V+TV+InfPrf+Pred+Acc+PxSg1.2: [намдˮмадами, намдˮмадми]
     намдась+V+TV+InfPrf+Pred+Acc+PxSg1: [намдˮмадав, намдˮмадув, намдˮмадами, намдˮмадми]
     намдась+V+TV+InfPrf+Pred+Acc+PxSg2: намдˮмадамд
     намдась+V+TV+InfPrf+Pred+Acc+PxSg3: намдˮмадамда
     намдась+V+TV+InfPrf+Pred+Gen+PxDu1: [намдˮмаданиʼ, намдˮмадниʼ]
     намдась+V+TV+InfPrf+Pred+Gen+PxDu2: намдˮмадандиʼ
     намдась+V+TV+InfPrf+Pred+Gen+PxDu3: намдˮмадандиʼ
     намдась+V+TV+InfPrf+Pred+Gen+PxPl1: [намдˮмаданаˮ, намдˮмаднаˮ]
     намдась+V+TV+InfPrf+Pred+Gen+PxPl2: намдˮмадандаˮ
     намдась+V+TV+InfPrf+Pred+Gen+PxPl3: намдˮмадандоʼ
#     намдась+V+TV+InfPrf+Pred+Gen+PxSg1.2: [намдˮмадани, намдˮмадни]
     намдась+V+TV+InfPrf+Pred+Gen+PxSg1: [намдˮмадан, намдˮмадани, намдˮмадни]
     намдась+V+TV+InfPrf+Pred+Gen+PxSg2: намдˮмаданд
     намдась+V+TV+InfPrf+Pred+Gen+PxSg3: намдˮмаданда
     намдась+V+TV+InfPrf+Pred+Nom+PxDu1: [намдˮмадамиʼ, намдˮмадмиʼ]
     намдась+V+TV+InfPrf+Pred+Nom+PxDu2: [намдˮмадариʼ, намдˮмадриʼ]
     намдась+V+TV+InfPrf+Pred+Nom+PxDu3: [намдˮмададиʼ, намдˮмаддиʼ]
     намдась+V+TV+InfPrf+Pred+Nom+PxPl1: [намдˮмадаваˮ, намдˮмадваˮ]
     намдась+V+TV+InfPrf+Pred+Nom+PxPl2: [намдˮмадараˮ, намдˮмадраˮ]
     намдась+V+TV+InfPrf+Pred+Nom+PxPl3: [намдˮмададоʼ, намдˮмаддоʼ]
#     намдась+V+TV+InfPrf+Pred+Nom+PxSg1.2: [намдˮмадами, намдˮмадми]
     намдась+V+TV+InfPrf+Pred+Nom+PxSg1: [намдˮмадав, намдˮмадув, намдˮмадами, намдˮмадми]
     намдась+V+TV+InfPrf+Pred+Nom+PxSg2: намдˮмадар
     намдась+V+TV+InfPrf+Pred+Nom+PxSg3: [намдˮмадада, намдˮмадда]
     намдась+V+TV+InfPrf+Sg+Abl+Abs: намдˮмахад
     намдась+V+TV+InfPrf+Sg+Abl+PxDu1: намдˮмахаданиʼ
     намдась+V+TV+InfPrf+Sg+Abl+PxDu2: намдˮмахадандиʼ
     намдась+V+TV+InfPrf+Sg+Abl+PxDu3: намдˮмахадандиʼ
     намдась+V+TV+InfPrf+Sg+Abl+PxPl1: намдˮмахаданаˮ
     намдась+V+TV+InfPrf+Sg+Abl+PxPl2: намдˮмахадандаˮ
     намдась+V+TV+InfPrf+Sg+Abl+PxPl3: намдˮмахадандоʼ
#     намдась+V+TV+InfPrf+Sg+Abl+PxSg1.2: намдˮмахадани
     намдась+V+TV+InfPrf+Sg+Abl+PxSg1: [намдˮмахадан, намдˮмахадани]
     намдась+V+TV+InfPrf+Sg+Abl+PxSg2: намдˮмахаданд
     намдась+V+TV+InfPrf+Sg+Abl+PxSg3: намдˮмахаданда
     намдась+V+TV+InfPrf+Sg+Acc+Abs: намдˮмамʼ
     намдась+V+TV+InfPrf+Sg+Acc+PxDu1: намдˮмамиʼ
     намдась+V+TV+InfPrf+Sg+Acc+PxDu2: намдˮмамдиʼ
     намдась+V+TV+InfPrf+Sg+Acc+PxDu3: намдˮмамдиʼ
     намдась+V+TV+InfPrf+Sg+Acc+PxPl1: намдˮмаваˮ
     намдась+V+TV+InfPrf+Sg+Acc+PxPl2: намдˮмамдаˮ
     намдась+V+TV+InfPrf+Sg+Acc+PxPl3: намдˮмамдоʼ
#     намдась+V+TV+InfPrf+Sg+Acc+PxSg1.2: намдˮмами
     намдась+V+TV+InfPrf+Sg+Acc+PxSg1: [намдˮмав, намдˮмами]
     намдась+V+TV+InfPrf+Sg+Acc+PxSg2: намдˮмамд
     намдась+V+TV+InfPrf+Sg+Acc+PxSg3: намдˮмамда
     намдась+V+TV+InfPrf+Sg+Dat+Abs: намдˮманʼ
     намдась+V+TV+InfPrf+Sg+Dat+PxDu1: намдˮмаханиʼ
     намдась+V+TV+InfPrf+Sg+Dat+PxDu2: намдˮмахандиʼ
     намдась+V+TV+InfPrf+Sg+Dat+PxDu3: намдˮмахандиʼ
     намдась+V+TV+InfPrf+Sg+Dat+PxPl1: намдˮмаханаˮ
     намдась+V+TV+InfPrf+Sg+Dat+PxPl2: намдˮмахандаˮ
     намдась+V+TV+InfPrf+Sg+Dat+PxPl3: намдˮмахандоʼ
#     намдась+V+TV+InfPrf+Sg+Dat+PxSg1.2: намдˮмахани
     намдась+V+TV+InfPrf+Sg+Dat+PxSg1: [намдˮмахан, намдˮмахани]
     намдась+V+TV+InfPrf+Sg+Dat+PxSg2: намдˮмаханд
     намдась+V+TV+InfPrf+Sg+Dat+PxSg3: намдˮмаханда
     намдась+V+TV+InfPrf+Sg+Gen+Abs: намдˮмаʼ
     намдась+V+TV+InfPrf+Sg+Gen+PxDu1: намдˮманиʼ
     намдась+V+TV+InfPrf+Sg+Gen+PxDu2: намдˮмандиʼ
     намдась+V+TV+InfPrf+Sg+Gen+PxDu3: намдˮмандиʼ
     намдась+V+TV+InfPrf+Sg+Gen+PxPl1: намдˮманаˮ
     намдась+V+TV+InfPrf+Sg+Gen+PxPl2: намдˮмандаˮ
     намдась+V+TV+InfPrf+Sg+Gen+PxPl3: намдˮмандоʼ
#     намдась+V+TV+InfPrf+Sg+Gen+PxSg1.2: намдˮмани
     намдась+V+TV+InfPrf+Sg+Gen+PxSg1: [намдˮман, намдˮмани]
     намдась+V+TV+InfPrf+Sg+Gen+PxSg2: намдˮманд
     намдась+V+TV+InfPrf+Sg+Gen+PxSg3: намдˮманда
     намдась+V+TV+InfPrf+Sg+Loc+Abs: намдˮмахана
     намдась+V+TV+InfPrf+Sg+Loc+PxDu1: намдˮмахананиʼ
     намдась+V+TV+InfPrf+Sg+Loc+PxDu2: намдˮмаханандиʼ
     намдась+V+TV+InfPrf+Sg+Loc+PxDu3: намдˮмаханандиʼ
     намдась+V+TV+InfPrf+Sg+Loc+PxPl1: намдˮмахананаˮ
     намдась+V+TV+InfPrf+Sg+Loc+PxPl2: намдˮмаханандаˮ
     намдась+V+TV+InfPrf+Sg+Loc+PxPl3: намдˮмаханандоʼ
#     намдась+V+TV+InfPrf+Sg+Loc+PxSg1.2: намдˮмаханани
     намдась+V+TV+InfPrf+Sg+Loc+PxSg1: [намдˮмаханан, намдˮмаханани]
     намдась+V+TV+InfPrf+Sg+Loc+PxSg2: намдˮмахананд
     намдась+V+TV+InfPrf+Sg+Loc+PxSg3: намдˮмахананда
     намдась+V+TV+InfPrf+Sg+Nom+Abs: намдˮма
     намдась+V+TV+InfPrf+Sg+Nom+PxDu1: намдˮмамиʼ
     намдась+V+TV+InfPrf+Sg+Nom+PxDu2: намдˮмариʼ
     намдась+V+TV+InfPrf+Sg+Nom+PxDu3: намдˮмадиʼ
     намдась+V+TV+InfPrf+Sg+Nom+PxPl1: намдˮмаваˮ
     намдась+V+TV+InfPrf+Sg+Nom+PxPl2: намдˮмараˮ
     намдась+V+TV+InfPrf+Sg+Nom+PxPl3: намдˮмадоʼ
#     намдась+V+TV+InfPrf+Sg+Nom+PxSg1.2: намдˮмами
     намдась+V+TV+InfPrf+Sg+Nom+PxSg1: [намдˮмав, намдˮмами]
     намдась+V+TV+InfPrf+Sg+Nom+PxSg2: намдˮмар
     намдась+V+TV+InfPrf+Sg+Nom+PxSg3: намдˮмада
     намдась+V+TV+InfPrf+Sg+Pros+Abs: намдˮмавна
     намдась+V+TV+InfPrf+Sg+Pros+PxDu1: намдˮмавнаниʼ
     намдась+V+TV+InfPrf+Sg+Pros+PxDu2: намдˮмавнандиʼ
     намдась+V+TV+InfPrf+Sg+Pros+PxDu3: намдˮмавнандиʼ
     намдась+V+TV+InfPrf+Sg+Pros+PxPl1: намдˮмавнанаˮ
     намдась+V+TV+InfPrf+Sg+Pros+PxPl2: намдˮмавнандаˮ
     намдась+V+TV+InfPrf+Sg+Pros+PxPl3: намдˮмавнандоʼ
#     намдась+V+TV+InfPrf+Sg+Pros+PxSg1.2: намдˮмавнани
     намдась+V+TV+InfPrf+Sg+Pros+PxSg1: [намдˮмавнан, намдˮмавнани]
     намдась+V+TV+InfPrf+Sg+Pros+PxSg2: намдˮмавнанд
     намдась+V+TV+InfPrf+Sg+Pros+PxSg3: намдˮмавнанда
     намдась+V+TV+InfPrf+Tra: намдˮмаӈэ
     намдась+V+TV+Mod/des+ScDu1+OcDu3: намдравахаюниʼ
     намдась+V+TV+Mod/des+ScDu1+OcPl3: намдрабиниʼ
     намдась+V+TV+Mod/des+ScDu1+OcSg3: намдравамиʼ
     намдась+V+TV+Mod/des+ScDu1: намдраваниʼ
     намдась+V+TV+Mod/des+ScDu2+OcDu3: намдравахаюдиʼ
     намдась+V+TV+Mod/des+ScDu2+OcPl3: намдрабидиʼ
     намдась+V+TV+Mod/des+ScDu2+OcSg3: намдравариʼ
     намдась+V+TV+Mod/des+ScDu2: намдравадиʼ
     намдась+V+TV+Mod/des+ScDu3+OcDu3: намдравахаюдиʼ
     намдась+V+TV+Mod/des+ScDu3+OcPl3: намдрабидиʼ
     намдась+V+TV+Mod/des+ScDu3+OcSg3: намдравадиʼ
     намдась+V+TV+Mod/des+ScDu3: намдравахаʼ
     намдась+V+TV+Mod/des+ScPl1+OcDu3: намдравахаюнаˮ
     намдась+V+TV+Mod/des+ScPl1+OcPl3: намдрабинаˮ
     намдась+V+TV+Mod/des+ScPl1+OcSg3: намдрававаˮ
     намдась+V+TV+Mod/des+ScPl1: намдрававаˮ
     намдась+V+TV+Mod/des+ScPl2+OcDu3: намдравахаюдаˮ
     намдась+V+TV+Mod/des+ScPl2+OcPl3: намдрабидаˮ
     намдась+V+TV+Mod/des+ScPl2+OcSg3: намдравараˮ
     намдась+V+TV+Mod/des+ScPl2: намдравадаˮ
     намдась+V+TV+Mod/des+ScPl3+OcDu3: намдравахаюдоʼ
     намдась+V+TV+Mod/des+ScPl3+OcPl3: намдрабидоʼ
     намдась+V+TV+Mod/des+ScPl3+OcSg3: намдравадоʼ
     намдась+V+TV+Mod/des+ScPl3: намдраваˮ
     намдась+V+TV+Mod/des+ScSg1+OcDu3: намдравахаюн
     намдась+V+TV+Mod/des+ScSg1+OcPl3: намдрабин
     намдась+V+TV+Mod/des+ScSg1+OcSg3: намдравав
     намдась+V+TV+Mod/des+ScSg1: намдравадмʼ
     намдась+V+TV+Mod/des+ScSg2+OcDu3: намдравахаюд
     намдась+V+TV+Mod/des+ScSg2+OcPl3: намдрабид
     намдась+V+TV+Mod/des+ScSg2+OcSg3: намдравар
     намдась+V+TV+Mod/des+ScSg2: намдраван
     намдась+V+TV+Mod/des+ScSg3+OcDu3: намдравахаюда
     намдась+V+TV+Mod/des+ScSg3+OcPl3: намдрабида
     намдась+V+TV+Mod/des+ScSg3+OcSg3: намдравада
     намдась+V+TV+Mod/des+ScSg3: намдрава
     намдась+V+TV+Mod/futappr+ScDu1+OcDu3: [намдавандархахаюниʼ, намдавндархахаюниʼ, намдувндархахаюниʼ]
     намдась+V+TV+Mod/futappr+ScDu1+OcPl3: [намдавандархыниʼ, намдавндархыниʼ, намдувндархыниʼ]
     намдась+V+TV+Mod/futappr+ScDu1+OcSg3: [намдавандархамиʼ, намдавндархамиʼ, намдувндархамиʼ]
     намдась+V+TV+Mod/futappr+ScDu1: [намдавандарханиʼ, намдавндарханиʼ, намдувндарханиʼ]
     намдась+V+TV+Mod/futappr+ScDu2+OcDu3: [намдавандархахаюдиʼ, намдавндархахаюдиʼ, намдувндархахаюдиʼ]
     намдась+V+TV+Mod/futappr+ScDu2+OcPl3: [намдавандархыдиʼ, намдавндархыдиʼ, намдувндархыдиʼ]
     намдась+V+TV+Mod/futappr+ScDu2+OcSg3: [намдавандархариʼ, намдавндархариʼ, намдувндархариʼ]
     намдась+V+TV+Mod/futappr+ScDu2: [намдавандархадиʼ, намдавндархадиʼ, намдувндархадиʼ]
     намдась+V+TV+Mod/futappr+ScDu3+OcDu3: [намдавандархахаюдиʼ, намдавндархахаюдиʼ, намдувндархахаюдиʼ]
     намдась+V+TV+Mod/futappr+ScDu3+OcPl3: [намдавандархыдиʼ, намдавндархыдиʼ, намдувндархыдиʼ]
     намдась+V+TV+Mod/futappr+ScDu3+OcSg3: [намдавандархадиʼ, намдавндархадиʼ, намдувндархадиʼ]
     намдась+V+TV+Mod/futappr+ScDu3: [намдавандархахаʼ, намдавндархахаʼ, намдувндархахаʼ]
     намдась+V+TV+Mod/futappr+ScPl1+OcDu3: [намдавандархахаюнаˮ, намдавндархахаюнаˮ, намдувндархахаюнаˮ]
     намдась+V+TV+Mod/futappr+ScPl1+OcPl3: [намдавандархынаˮ, намдавндархынаˮ, намдувндархынаˮ]
     намдась+V+TV+Mod/futappr+ScPl1+OcSg3: [намдавандархаваˮ, намдавндархаваˮ, намдувндархаваˮ]
     намдась+V+TV+Mod/futappr+ScPl1: [намдавандархаваˮ, намдавндархаваˮ, намдувндархаваˮ]
     намдась+V+TV+Mod/futappr+ScPl2+OcDu3: [намдавандархахаюдаˮ, намдавндархахаюдаˮ, намдувндархахаюдаˮ]
     намдась+V+TV+Mod/futappr+ScPl2+OcPl3: [намдавандархыдаˮ, намдавндархыдаˮ, намдувндархыдаˮ]
     намдась+V+TV+Mod/futappr+ScPl2+OcSg3: [намдавандархараˮ, намдавндархараˮ, намдувндархараˮ]
     намдась+V+TV+Mod/futappr+ScPl2: [намдавандархадаˮ, намдавндархадаˮ, намдувндархадаˮ]
     намдась+V+TV+Mod/futappr+ScPl3+OcDu3: [намдавандархахаюдоʼ, намдавндархахаюдоʼ, намдувндархахаюдоʼ]
     намдась+V+TV+Mod/futappr+ScPl3+OcPl3: [намдавандархыдоʼ, намдавндархыдоʼ, намдувндархыдоʼ]
     намдась+V+TV+Mod/futappr+ScPl3+OcSg3: [намдавандархадоʼ, намдавндархадоʼ, намдувндархадоʼ]
     намдась+V+TV+Mod/futappr+ScPl3: [намдавандархаˮ, намдавндархаˮ, намдувндархаˮ]
     намдась+V+TV+Mod/futappr+ScSg1+OcDu3: [намдавандархахаюн, намдавндархахаюн, намдувндархахаюн]
     намдась+V+TV+Mod/futappr+ScSg1+OcPl3: [намдавандархын, намдавндархын, намдувндархын]
     намдась+V+TV+Mod/futappr+ScSg1+OcSg3: [намдавандархав, намдавндархав, намдувндархав]
     намдась+V+TV+Mod/futappr+ScSg1: [намдавандархадмʼ, намдавндархадмʼ, намдувндархадмʼ]
     намдась+V+TV+Mod/futappr+ScSg2+OcDu3: [намдавандархахаюд, намдавндархахаюд, намдувндархахаюд]
     намдась+V+TV+Mod/futappr+ScSg2+OcPl3: [намдавандархыд, намдавндархыд, намдувндархыд]
     намдась+V+TV+Mod/futappr+ScSg2+OcSg3: [намдавандархар, намдавндархар, намдувндархар]
     намдась+V+TV+Mod/futappr+ScSg2: [намдавандархан, намдавндархан, намдувндархан]
     намдась+V+TV+Mod/futappr+ScSg3+OcDu3: [намдавандархахаюда, намдавндархахаюда, намдувндархахаюда]
     намдась+V+TV+Mod/futappr+ScSg3+OcPl3: [намдавандархыда, намдавндархыда, намдувндархыда]
     намдась+V+TV+Mod/futappr+ScSg3+OcSg3: [намдавандархада, намдавндархада, намдувндархада]
     намдась+V+TV+Mod/futappr+ScSg3: [намдавандарха, намдавндарха, намдувндарха]
     намдась+V+TV+Mod/hyp+ScDu1+OcDu3: намдрахавэхэюниʼ
     намдась+V+TV+Mod/hyp+ScDu1+OcPl3: намдрахавыниʼ
     намдась+V+TV+Mod/hyp+ScDu1+OcSg3: намдрахавэмиʼ
     намдась+V+TV+Mod/hyp+ScDu1: намдрахавэниʼ
     намдась+V+TV+Mod/hyp+ScDu2+OcDu3: намдрахавэхэюдиʼ
     намдась+V+TV+Mod/hyp+ScDu2+OcPl3: намдрахавыдиʼ
     намдась+V+TV+Mod/hyp+ScDu2+OcSg3: намдрахавэриʼ
     намдась+V+TV+Mod/hyp+ScDu2: намдрахавэдиʼ
     намдась+V+TV+Mod/hyp+ScDu3+OcDu3: намдрахавэхэюдиʼ
     намдась+V+TV+Mod/hyp+ScDu3+OcPl3: намдрахавыдиʼ
     намдась+V+TV+Mod/hyp+ScDu3+OcSg3: намдрахавэдиʼ
     намдась+V+TV+Mod/hyp+ScDu3: намдрахавэхэʼ
     намдась+V+TV+Mod/hyp+ScPl1+OcDu3: намдрахавэхэюнаˮ
     намдась+V+TV+Mod/hyp+ScPl1+OcPl3: намдрахавынаˮ
     намдась+V+TV+Mod/hyp+ScPl1+OcSg3: намдрахавэваˮ
     намдась+V+TV+Mod/hyp+ScPl1: намдрахавэваˮ
     намдась+V+TV+Mod/hyp+ScPl2+OcDu3: намдрахавэхэюдаˮ
     намдась+V+TV+Mod/hyp+ScPl2+OcPl3: намдрахавыдаˮ
     намдась+V+TV+Mod/hyp+ScPl2+OcSg3: намдрахавэраˮ
     намдась+V+TV+Mod/hyp+ScPl2: намдрахавэдаˮ
     намдась+V+TV+Mod/hyp+ScPl3+OcDu3: намдрахавэхэюдоʼ
     намдась+V+TV+Mod/hyp+ScPl3+OcPl3: намдрахавыдоʼ
     намдась+V+TV+Mod/hyp+ScPl3+OcSg3: намдрахавэдоʼ
     намдась+V+TV+Mod/hyp+ScPl3: намдрахавыˮ
     намдась+V+TV+Mod/hyp+ScSg1+OcDu3: намдрахавэхэюн
     намдась+V+TV+Mod/hyp+ScSg1+OcPl3: намдрахавын
     намдась+V+TV+Mod/hyp+ScSg1+OcSg3: намдрахавэв
     намдась+V+TV+Mod/hyp+ScSg1: намдрахавэдмʼ
     намдась+V+TV+Mod/hyp+ScSg2+OcDu3: намдрахавэхэюд
     намдась+V+TV+Mod/hyp+ScSg2+OcPl3: намдрахавыд
     намдась+V+TV+Mod/hyp+ScSg2+OcSg3: намдрахавэр
     намдась+V+TV+Mod/hyp+ScSg2: намдрахавэн
     намдась+V+TV+Mod/hyp+ScSg3+OcDu3: намдрахавэхэюда
     намдась+V+TV+Mod/hyp+ScSg3+OcPl3: намдрахавыда
     намдась+V+TV+Mod/hyp+ScSg3+OcSg3: намдрахавэда
     намдась+V+TV+Mod/hyp+ScSg3: намдрахавы
     намдась+V+TV+Mod/impfappr+Aor+ScDu1+OcDu3: [намданархахаюниʼ, намднархахаюниʼ]
     намдась+V+TV+Mod/impfappr+Aor+ScDu1+OcPl3: [намданархыниʼ, намднархыниʼ]
     намдась+V+TV+Mod/impfappr+Aor+ScDu1+OcSg3: [намданархамиʼ, намднархамиʼ]
     намдась+V+TV+Mod/impfappr+Aor+ScDu1: [намданарханиʼ, намднарханиʼ]
     намдась+V+TV+Mod/impfappr+Aor+ScDu2+OcDu3: [намданархахаюдиʼ, намднархахаюдиʼ]
     намдась+V+TV+Mod/impfappr+Aor+ScDu2+OcPl3: [намданархыдиʼ, намднархыдиʼ]
     намдась+V+TV+Mod/impfappr+Aor+ScDu2+OcSg3: [намданархариʼ, намднархариʼ]
     намдась+V+TV+Mod/impfappr+Aor+ScDu2: [намданархадиʼ, намднархадиʼ]
     намдась+V+TV+Mod/impfappr+Aor+ScDu3+OcDu3: [намданархахаюдиʼ, намднархахаюдиʼ]
     намдась+V+TV+Mod/impfappr+Aor+ScDu3+OcPl3: [намданархыдиʼ, намднархыдиʼ]
     намдась+V+TV+Mod/impfappr+Aor+ScDu3+OcSg3: [намданархадиʼ, намднархадиʼ]
     намдась+V+TV+Mod/impfappr+Aor+ScDu3: [намданархахаʼ, намднархахаʼ]
     намдась+V+TV+Mod/impfappr+Aor+ScPl1+OcDu3: [намданархахаюнаˮ, намднархахаюнаˮ]
     намдась+V+TV+Mod/impfappr+Aor+ScPl1+OcPl3: [намданархынаˮ, намднархынаˮ]
     намдась+V+TV+Mod/impfappr+Aor+ScPl1+OcSg3: [намданархаваˮ, намднархаваˮ]
     намдась+V+TV+Mod/impfappr+Aor+ScPl1: [намданархаваˮ, намднархаваˮ]
     намдась+V+TV+Mod/impfappr+Aor+ScPl2+OcDu3: [намданархахаюдаˮ, намднархахаюдаˮ]
     намдась+V+TV+Mod/impfappr+Aor+ScPl2+OcPl3: [намданархыдаˮ, намднархыдаˮ]
     намдась+V+TV+Mod/impfappr+Aor+ScPl2+OcSg3: [намданархараˮ, намднархараˮ]
     намдась+V+TV+Mod/impfappr+Aor+ScPl2: [намданархадаˮ, намднархадаˮ]
     намдась+V+TV+Mod/impfappr+Aor+ScPl3+OcDu3: [намданархахаюдоʼ, намднархахаюдоʼ]
     намдась+V+TV+Mod/impfappr+Aor+ScPl3+OcPl3: [намданархыдоʼ, намднархыдоʼ]
     намдась+V+TV+Mod/impfappr+Aor+ScPl3+OcSg3: [намданархадоʼ, намднархадоʼ]
     намдась+V+TV+Mod/impfappr+Aor+ScPl3: [намданархаˮ, намднархаˮ]
     намдась+V+TV+Mod/impfappr+Aor+ScSg1+OcDu3: [намданархахаюн, намднархахаюн]
     намдась+V+TV+Mod/impfappr+Aor+ScSg1+OcPl3: [намданархын, намднархын]
     намдась+V+TV+Mod/impfappr+Aor+ScSg1+OcSg3: [намданархав, намднархав]
     намдась+V+TV+Mod/impfappr+Aor+ScSg1: [намданархадмʼ, намднархадмʼ]
     намдась+V+TV+Mod/impfappr+Aor+ScSg2+OcDu3: [намданархахаюд, намднархахаюд]
     намдась+V+TV+Mod/impfappr+Aor+ScSg2+OcPl3: [намданархыд, намднархыд]
     намдась+V+TV+Mod/impfappr+Aor+ScSg2+OcSg3: [намданархар, намднархар]
     намдась+V+TV+Mod/impfappr+Aor+ScSg2: [намданархан, намднархан]
     намдась+V+TV+Mod/impfappr+Aor+ScSg3+OcDu3: [намданархахаюда, намднархахаюда]
     намдась+V+TV+Mod/impfappr+Aor+ScSg3+OcPl3: [намданархыда, намднархыда]
     намдась+V+TV+Mod/impfappr+Aor+ScSg3+OcSg3: [намданархада, намднархада]
     намдась+V+TV+Mod/impfappr+Aor+ScSg3: [намданарха, намднарха]
     намдась+V+TV+Mod/impfappr+Prt1+ScDu1+OcDu3: [намданархахаюнинзь, намднархахаюнинзь]
     намдась+V+TV+Mod/impfappr+Prt1+ScDu1+OcPl3: [намданархынинзь, намднархынинзь]
     намдась+V+TV+Mod/impfappr+Prt1+ScDu1+OcSg3: [намданархаминзь, намднархаминзь]
     намдась+V+TV+Mod/impfappr+Prt1+ScDu1: [намданарханинзь, намднарханинзь]
     намдась+V+TV+Mod/impfappr+Prt1+ScDu2+OcDu3: [намданархахаюдинзь, намднархахаюдинзь]
     намдась+V+TV+Mod/impfappr+Prt1+ScDu2+OcPl3: [намданархыдинзь, намднархыдинзь]
     намдась+V+TV+Mod/impfappr+Prt1+ScDu2+OcSg3: [намданархаринзь, намднархаринзь]
     намдась+V+TV+Mod/impfappr+Prt1+ScDu2: [намданархадинзь, намднархадинзь]
     намдась+V+TV+Mod/impfappr+Prt1+ScDu3+OcDu3: [намданархахаюдинзь, намднархахаюдинзь]
     намдась+V+TV+Mod/impfappr+Prt1+ScDu3+OcPl3: [намданархыдинзь, намднархыдинзь]
     намдась+V+TV+Mod/impfappr+Prt1+ScDu3+OcSg3: [намданархадинзь, намднархадинзь]
     намдась+V+TV+Mod/impfappr+Prt1+ScDu3: [намданархаханзь, намднархаханзь]
     намдась+V+TV+Mod/impfappr+Prt1+ScPl1+OcDu3: [намданархахаюнаць, намднархахаюнаць]
     намдась+V+TV+Mod/impfappr+Prt1+ScPl1+OcPl3: [намданархынаць, намднархынаць]
     намдась+V+TV+Mod/impfappr+Prt1+ScPl1+OcSg3: [намданархаваць, намднархаваць]
     намдась+V+TV+Mod/impfappr+Prt1+ScPl1: [намданархаваць, намднархаваць]
     намдась+V+TV+Mod/impfappr+Prt1+ScPl2+OcDu3: [намданархахаюдаць, намднархахаюдаць]
     намдась+V+TV+Mod/impfappr+Prt1+ScPl2+OcPl3: [намданархыдаць, намднархыдаць]
     намдась+V+TV+Mod/impfappr+Prt1+ScPl2+OcSg3: [намданархараць, намднархараць]
     намдась+V+TV+Mod/impfappr+Prt1+ScPl2: [намданархадаць, намднархадаць]
     намдась+V+TV+Mod/impfappr+Prt1+ScPl3+OcDu3: [намданархахаюдонзь, намднархахаюдонзь]
     намдась+V+TV+Mod/impfappr+Prt1+ScPl3+OcPl3: [намданархыдонзь, намднархыдонзь]
     намдась+V+TV+Mod/impfappr+Prt1+ScPl3+OcSg3: [намданархадонзь, намднархадонзь]
     намдась+V+TV+Mod/impfappr+Prt1+ScPl3: [намданархаць, намднархаць]
     намдась+V+TV+Mod/impfappr+Prt1+ScSg1+OcDu3: [намданархахаюнась, намднархахаюнась]
     намдась+V+TV+Mod/impfappr+Prt1+ScSg1+OcPl3: [намданархынась, намднархынась]
     намдась+V+TV+Mod/impfappr+Prt1+ScSg1+OcSg3: [намданархавась, намднархавась]
     намдась+V+TV+Mod/impfappr+Prt1+ScSg1: [намданархадамзь, намднархадамзь]
     намдась+V+TV+Mod/impfappr+Prt1+ScSg2+OcDu3: [намданархахаюдась, намднархахаюдась]
     намдась+V+TV+Mod/impfappr+Prt1+ScSg2+OcPl3: [намданархыдась, намднархыдась]
     намдась+V+TV+Mod/impfappr+Prt1+ScSg2+OcSg3: [намданархарась, намднархарась]
     намдась+V+TV+Mod/impfappr+Prt1+ScSg2: [намданарханась, намднарханась]
     намдась+V+TV+Mod/impfappr+Prt1+ScSg3+OcDu3: [намданархахаюдась, намднархахаюдась]
     намдась+V+TV+Mod/impfappr+Prt1+ScSg3+OcPl3: [намданархыдась, намднархыдась]
     намдась+V+TV+Mod/impfappr+Prt1+ScSg3+OcSg3: [намданархадась, намднархадась]
     намдась+V+TV+Mod/impfappr+Prt1+ScSg3: [намданархась, намднархась]
     намдась+V+TV+Mod/int+ScDu1+OcDu3: намдсахаюниʼ
     намдась+V+TV+Mod/int+ScDu1+OcPl3: намдсяниʼ
     намдась+V+TV+Mod/int+ScDu1+OcSg3: намдсамиʼ
     намдась+V+TV+Mod/int+ScDu1: намдсаниʼ
     намдась+V+TV+Mod/int+ScDu2+OcDu3: намдсахаюдиʼ
     намдась+V+TV+Mod/int+ScDu2+OcPl3: намдсядиʼ
     намдась+V+TV+Mod/int+ScDu2+OcSg3: намдсариʼ
     намдась+V+TV+Mod/int+ScDu2: намдсадиʼ
     намдась+V+TV+Mod/int+ScDu3+OcDu3: намдсахаюдиʼ
     намдась+V+TV+Mod/int+ScDu3+OcPl3: намдсядиʼ
     намдась+V+TV+Mod/int+ScDu3+OcSg3: намдсадиʼ
     намдась+V+TV+Mod/int+ScDu3: намдсахаʼ
     намдась+V+TV+Mod/int+ScPl1+OcDu3: намдсахаюнаˮ
     намдась+V+TV+Mod/int+ScPl1+OcPl3: намдсянаˮ
     намдась+V+TV+Mod/int+ScPl1+OcSg3: намдсаваˮ
     намдась+V+TV+Mod/int+ScPl1: намдсаваˮ
     намдась+V+TV+Mod/int+ScPl2+OcDu3: намдсахаюдаˮ
     намдась+V+TV+Mod/int+ScPl2+OcPl3: намдсядаˮ
     намдась+V+TV+Mod/int+ScPl2+OcSg3: намдсараˮ
     намдась+V+TV+Mod/int+ScPl2: намдсадаˮ
     намдась+V+TV+Mod/int+ScPl3+OcDu3: намдсахаюдоʼ
     намдась+V+TV+Mod/int+ScPl3+OcPl3: намдсядоʼ
     намдась+V+TV+Mod/int+ScPl3+OcSg3: намдсадоʼ
     намдась+V+TV+Mod/int+ScPl3: намдсаˮ
     намдась+V+TV+Mod/int+ScSg1+OcDu3: намдсахаюн
     намдась+V+TV+Mod/int+ScSg1+OcPl3: намдсян
     намдась+V+TV+Mod/int+ScSg1+OcSg3: намдсав
     намдась+V+TV+Mod/int+ScSg1: намдсадмʼ
     намдась+V+TV+Mod/int+ScSg2+OcDu3: намдсахаюд
     намдась+V+TV+Mod/int+ScSg2+OcPl3: намдсяд
     намдась+V+TV+Mod/int+ScSg2+OcSg3: намдсар
     намдась+V+TV+Mod/int+ScSg2: намдсан
     намдась+V+TV+Mod/int+ScSg3+OcDu3: намдсахаюда
     намдась+V+TV+Mod/int+ScSg3+OcPl3: намдсяда
     намдась+V+TV+Mod/int+ScSg3+OcSg3: намдсада
     намдась+V+TV+Mod/int+ScSg3: намдса
     намдась+V+TV+Mod/narr+Aor+ScDu1+OcDu3: намдвэхэюниʼ
     намдась+V+TV+Mod/narr+Aor+ScDu1+OcPl3: намдвыниʼ
     намдась+V+TV+Mod/narr+Aor+ScDu1+OcSg3: намдвэмиʼ
     намдась+V+TV+Mod/narr+Aor+ScDu1: намдвэниʼ
     намдась+V+TV+Mod/narr+Aor+ScDu2+OcDu3: намдвэхэюдиʼ
     намдась+V+TV+Mod/narr+Aor+ScDu2+OcPl3: намдвыдиʼ
     намдась+V+TV+Mod/narr+Aor+ScDu2+OcSg3: намдвэриʼ
     намдась+V+TV+Mod/narr+Aor+ScDu2: намдвэдиʼ
     намдась+V+TV+Mod/narr+Aor+ScDu3+OcDu3: намдвэхэюдиʼ
     намдась+V+TV+Mod/narr+Aor+ScDu3+OcPl3: намдвыдиʼ
     намдась+V+TV+Mod/narr+Aor+ScDu3+OcSg3: намдвэдиʼ
     намдась+V+TV+Mod/narr+Aor+ScDu3: намдвэхэʼ
     намдась+V+TV+Mod/narr+Aor+ScPl1+OcDu3: намдвэхэюнаˮ
     намдась+V+TV+Mod/narr+Aor+ScPl1+OcPl3: намдвынаˮ
     намдась+V+TV+Mod/narr+Aor+ScPl1+OcSg3: намдвэваˮ
     намдась+V+TV+Mod/narr+Aor+ScPl1: намдвэваˮ
     намдась+V+TV+Mod/narr+Aor+ScPl2+OcDu3: намдвэхэюдаˮ
     намдась+V+TV+Mod/narr+Aor+ScPl2+OcPl3: намдвыдаˮ
     намдась+V+TV+Mod/narr+Aor+ScPl2+OcSg3: намдвэраˮ
     намдась+V+TV+Mod/narr+Aor+ScPl2: намдвэдаˮ
     намдась+V+TV+Mod/narr+Aor+ScPl3+OcDu3: намдвэхэюдоʼ
     намдась+V+TV+Mod/narr+Aor+ScPl3+OcPl3: намдвыдоʼ
     намдась+V+TV+Mod/narr+Aor+ScPl3+OcSg3: намдвэдоʼ
     намдась+V+TV+Mod/narr+Aor+ScPl3: намдвыˮ
     намдась+V+TV+Mod/narr+Aor+ScSg1+OcDu3: намдвэхэюн
     намдась+V+TV+Mod/narr+Aor+ScSg1+OcPl3: намдвын
     намдась+V+TV+Mod/narr+Aor+ScSg1+OcSg3: намдвэв
     намдась+V+TV+Mod/narr+Aor+ScSg1: намдвэдмʼ
     намдась+V+TV+Mod/narr+Aor+ScSg2+OcDu3: намдвэхэюд
     намдась+V+TV+Mod/narr+Aor+ScSg2+OcPl3: намдвыд
     намдась+V+TV+Mod/narr+Aor+ScSg2+OcSg3: намдвэр
     намдась+V+TV+Mod/narr+Aor+ScSg2: намдвэн
     намдась+V+TV+Mod/narr+Aor+ScSg3+OcDu3: намдвэхэюда
     намдась+V+TV+Mod/narr+Aor+ScSg3+OcPl3: намдвыда
     намдась+V+TV+Mod/narr+Aor+ScSg3+OcSg3: намдвэда
     намдась+V+TV+Mod/narr+Aor+ScSg3: намдвы
     намдась+V+TV+Mod/narr+Prt1+ScDu1+OcDu3: намдвэхэюнинзь
     намдась+V+TV+Mod/narr+Prt1+ScDu1+OcPl3: намдвынинзь
     намдась+V+TV+Mod/narr+Prt1+ScDu1+OcSg3: намдвэминзь
     намдась+V+TV+Mod/narr+Prt1+ScDu1: намдвэнинзь
     намдась+V+TV+Mod/narr+Prt1+ScDu2+OcDu3: намдвэхэюдинзь
     намдась+V+TV+Mod/narr+Prt1+ScDu2+OcPl3: намдвыдинзь
     намдась+V+TV+Mod/narr+Prt1+ScDu2+OcSg3: намдвэринзь
     намдась+V+TV+Mod/narr+Prt1+ScDu2: намдвэдинзь
     намдась+V+TV+Mod/narr+Prt1+ScDu3+OcDu3: намдвэхэюдинзь
     намдась+V+TV+Mod/narr+Prt1+ScDu3+OcPl3: намдвыдинзь
     намдась+V+TV+Mod/narr+Prt1+ScDu3+OcSg3: намдвэдинзь
     намдась+V+TV+Mod/narr+Prt1+ScDu3: намдвэхэнзь
     намдась+V+TV+Mod/narr+Prt1+ScPl1+OcDu3: намдвэхэюнаць
     намдась+V+TV+Mod/narr+Prt1+ScPl1+OcPl3: намдвынаць
     намдась+V+TV+Mod/narr+Prt1+ScPl1+OcSg3: намдвэваць
     намдась+V+TV+Mod/narr+Prt1+ScPl1: намдвэваць
     намдась+V+TV+Mod/narr+Prt1+ScPl2+OcDu3: намдвэхэюдаць
     намдась+V+TV+Mod/narr+Prt1+ScPl2+OcPl3: намдвыдаць
     намдась+V+TV+Mod/narr+Prt1+ScPl2+OcSg3: намдвэраць
     намдась+V+TV+Mod/narr+Prt1+ScPl2: намдвэдаць
     намдась+V+TV+Mod/narr+Prt1+ScPl3+OcDu3: намдвэхэюдонзь
     намдась+V+TV+Mod/narr+Prt1+ScPl3+OcPl3: намдвыдонзь
     намдась+V+TV+Mod/narr+Prt1+ScPl3+OcSg3: намдвэдонзь
     намдась+V+TV+Mod/narr+Prt1+ScPl3: [намдвыць, намдвэць]
     намдась+V+TV+Mod/narr+Prt1+ScSg1+OcDu3: намдвэхэюнась
     намдась+V+TV+Mod/narr+Prt1+ScSg1+OcPl3: намдвынась
     намдась+V+TV+Mod/narr+Prt1+ScSg1+OcSg3: намдвэвась
     намдась+V+TV+Mod/narr+Prt1+ScSg1: намдвэдамзь
     намдась+V+TV+Mod/narr+Prt1+ScSg2+OcDu3: намдвэхэюдась
     намдась+V+TV+Mod/narr+Prt1+ScSg2+OcPl3: намдвыдась
     намдась+V+TV+Mod/narr+Prt1+ScSg2+OcSg3: намдвэрась
     намдась+V+TV+Mod/narr+Prt1+ScSg2: намдвэнась
     намдась+V+TV+Mod/narr+Prt1+ScSg3+OcDu3: намдвэхэюдась
     намдась+V+TV+Mod/narr+Prt1+ScSg3+OcPl3: намдвыдась
     намдась+V+TV+Mod/narr+Prt1+ScSg3+OcSg3: намдвэдась
     намдась+V+TV+Mod/narr+Prt1+ScSg3: [намдвысь, намдвэсь]
     намдась+V+TV+Mod/nec+ScDu1+OcDu3: намдбцухуюниʼ
     намдась+V+TV+Mod/nec+ScDu1+OcPl3: намдбцуниʼ
     намдась+V+TV+Mod/nec+ScDu1+OcSg3: намдбцумиʼ
     намдась+V+TV+Mod/nec+ScDu1: намдбцуниʼ
     намдась+V+TV+Mod/nec+ScDu2+OcDu3: намдбцухуюдиʼ
     намдась+V+TV+Mod/nec+ScDu2+OcPl3: намдбцудиʼ
     намдась+V+TV+Mod/nec+ScDu2+OcSg3: намдбцуриʼ
     намдась+V+TV+Mod/nec+ScDu2: намдбцудиʼ
     намдась+V+TV+Mod/nec+ScDu3+OcDu3: намдбцухуюдиʼ
     намдась+V+TV+Mod/nec+ScDu3+OcPl3: намдбцудиʼ
     намдась+V+TV+Mod/nec+ScDu3+OcSg3: намдбцудиʼ
     намдась+V+TV+Mod/nec+ScDu3: намдбцухуʼ
     намдась+V+TV+Mod/nec+ScPl1+OcDu3: намдбцухуюнаˮ
     намдась+V+TV+Mod/nec+ScPl1+OcPl3: намдбцунаˮ
     намдась+V+TV+Mod/nec+ScPl1+OcSg3: намдбцуваˮ
     намдась+V+TV+Mod/nec+ScPl1: намдбцуваˮ
     намдась+V+TV+Mod/nec+ScPl2+OcDu3: намдбцухуюдаˮ
     намдась+V+TV+Mod/nec+ScPl2+OcPl3: намдбцудаˮ
     намдась+V+TV+Mod/nec+ScPl2+OcSg3: намдбцураˮ
     намдась+V+TV+Mod/nec+ScPl2: намдбцудаˮ
     намдась+V+TV+Mod/nec+ScPl3+OcDu3: намдбцухуюдоʼ
     намдась+V+TV+Mod/nec+ScPl3+OcPl3: намдбцудоʼ
     намдась+V+TV+Mod/nec+ScPl3+OcSg3: намдбцудоʼ
     намдась+V+TV+Mod/nec+ScPl3: намдбцуˮ
     намдась+V+TV+Mod/nec+ScSg1+OcDu3: намдбцухуюн
     намдась+V+TV+Mod/nec+ScSg1+OcPl3: намдбцун
     намдась+V+TV+Mod/nec+ScSg1+OcSg3: намдбцув
     намдась+V+TV+Mod/nec+ScSg1: намдбцудмʼ
     намдась+V+TV+Mod/nec+ScSg2+OcDu3: намдбцухуюд
     намдась+V+TV+Mod/nec+ScSg2+OcPl3: намдбцуд
     намдась+V+TV+Mod/nec+ScSg2+OcSg3: намдбцур
     намдась+V+TV+Mod/nec+ScSg2: намдбцун
     намдась+V+TV+Mod/nec+ScSg3+OcDu3: намдбцухуюда
     намдась+V+TV+Mod/nec+ScSg3+OcPl3: намдбцуда
     намдась+V+TV+Mod/nec+ScSg3+OcSg3: намдбцуда
     намдась+V+TV+Mod/nec+ScSg3: намдбцу
     намдась+V+TV+Mod/obl+ScDu1+OcDu3: намдбцакэхэюниʼ
     намдась+V+TV+Mod/obl+ScDu1+OcPl3: намдбцакыниʼ
     намдась+V+TV+Mod/obl+ScDu1+OcSg3: намдбцакэмиʼ
     намдась+V+TV+Mod/obl+ScDu1: намдбцакэниʼ
     намдась+V+TV+Mod/obl+ScDu2+OcDu3: намдбцакэхэюдиʼ
     намдась+V+TV+Mod/obl+ScDu2+OcPl3: намдбцакыдиʼ
     намдась+V+TV+Mod/obl+ScDu2+OcSg3: намдбцакэриʼ
     намдась+V+TV+Mod/obl+ScDu2: намдбцакэдиʼ
     намдась+V+TV+Mod/obl+ScDu3+OcDu3: намдбцакэхэюдиʼ
     намдась+V+TV+Mod/obl+ScDu3+OcPl3: намдбцакыдиʼ
     намдась+V+TV+Mod/obl+ScDu3+OcSg3: намдбцакэдиʼ
     намдась+V+TV+Mod/obl+ScDu3: намдбцакэхэʼ
     намдась+V+TV+Mod/obl+ScPl1+OcDu3: намдбцакэхэюнаˮ
     намдась+V+TV+Mod/obl+ScPl1+OcPl3: намдбцакынаˮ
     намдась+V+TV+Mod/obl+ScPl1+OcSg3: намдбцакэваˮ
     намдась+V+TV+Mod/obl+ScPl1: намдбцакэваˮ
     намдась+V+TV+Mod/obl+ScPl2+OcDu3: намдбцакэхэюдаˮ
     намдась+V+TV+Mod/obl+ScPl2+OcPl3: намдбцакыдаˮ
     намдась+V+TV+Mod/obl+ScPl2+OcSg3: намдбцакэраˮ
     намдась+V+TV+Mod/obl+ScPl2: намдбцакэдаˮ
     намдась+V+TV+Mod/obl+ScPl3+OcDu3: намдбцакэхэюдоʼ
     намдась+V+TV+Mod/obl+ScPl3+OcPl3: намдбцакыдоʼ
     намдась+V+TV+Mod/obl+ScPl3+OcSg3: намдбцакэдоʼ
     намдась+V+TV+Mod/obl+ScPl3: намдбцакыˮ
     намдась+V+TV+Mod/obl+ScSg1+OcDu3: намдбцакэхэюн
     намдась+V+TV+Mod/obl+ScSg1+OcPl3: намдбцакын
     намдась+V+TV+Mod/obl+ScSg1+OcSg3: намдбцакэв
     намдась+V+TV+Mod/obl+ScSg1: намдбцакэдмʼ
     намдась+V+TV+Mod/obl+ScSg2+OcDu3: намдбцакэхэюд
     намдась+V+TV+Mod/obl+ScSg2+OcPl3: намдбцакыд
     намдась+V+TV+Mod/obl+ScSg2+OcSg3: намдбцакэр
     намдась+V+TV+Mod/obl+ScSg2: намдбцакэн
     намдась+V+TV+Mod/obl+ScSg3+OcDu3: намдбцакэхэюда
     намдась+V+TV+Mod/obl+ScSg3+OcPl3: намдбцакыда
     намдась+V+TV+Mod/obl+ScSg3+OcSg3: намдбцакэда
     намдась+V+TV+Mod/obl+ScSg3: намдбцакы
     намдась+V+TV+Mod/perfappr+ScDu1+OcDu3: намдвэрхахаюниʼ
     намдась+V+TV+Mod/perfappr+ScDu1+OcPl3: намдвэрхыниʼ
     намдась+V+TV+Mod/perfappr+ScDu1+OcSg3: намдвэрхамиʼ
     намдась+V+TV+Mod/perfappr+ScDu1: намдвэрханиʼ
     намдась+V+TV+Mod/perfappr+ScDu2+OcDu3: намдвэрхахаюдиʼ
     намдась+V+TV+Mod/perfappr+ScDu2+OcPl3: намдвэрхыдиʼ
     намдась+V+TV+Mod/perfappr+ScDu2+OcSg3: намдвэрхариʼ
     намдась+V+TV+Mod/perfappr+ScDu2: намдвэрхадиʼ
     намдась+V+TV+Mod/perfappr+ScDu3+OcDu3: намдвэрхахаюдиʼ
     намдась+V+TV+Mod/perfappr+ScDu3+OcPl3: намдвэрхыдиʼ
     намдась+V+TV+Mod/perfappr+ScDu3+OcSg3: намдвэрхадиʼ
     намдась+V+TV+Mod/perfappr+ScDu3: намдвэрхахаʼ
     намдась+V+TV+Mod/perfappr+ScPl1+OcDu3: намдвэрхахаюнаˮ
     намдась+V+TV+Mod/perfappr+ScPl1+OcPl3: намдвэрхынаˮ
     намдась+V+TV+Mod/perfappr+ScPl1+OcSg3: намдвэрхаваˮ
     намдась+V+TV+Mod/perfappr+ScPl1: намдвэрхаваˮ
     намдась+V+TV+Mod/perfappr+ScPl2+OcDu3: намдвэрхахаюдаˮ
     намдась+V+TV+Mod/perfappr+ScPl2+OcPl3: намдвэрхыдаˮ
     намдась+V+TV+Mod/perfappr+ScPl2+OcSg3: намдвэрхараˮ
     намдась+V+TV+Mod/perfappr+ScPl2: намдвэрхадаˮ
     намдась+V+TV+Mod/perfappr+ScPl3+OcDu3: намдвэрхахаюдоʼ
     намдась+V+TV+Mod/perfappr+ScPl3+OcPl3: намдвэрхыдоʼ
     намдась+V+TV+Mod/perfappr+ScPl3+OcSg3: намдвэрхадоʼ
     намдась+V+TV+Mod/perfappr+ScPl3: намдвэрхаˮ
     намдась+V+TV+Mod/perfappr+ScSg1+OcDu3: намдвэрхахаюн
     намдась+V+TV+Mod/perfappr+ScSg1+OcPl3: намдвэрхын
     намдась+V+TV+Mod/perfappr+ScSg1+OcSg3: намдвэрхав
     намдась+V+TV+Mod/perfappr+ScSg1: намдвэрхадмʼ
     намдась+V+TV+Mod/perfappr+ScSg2+OcDu3: намдвэрхахаюд
     намдась+V+TV+Mod/perfappr+ScSg2+OcPl3: намдвэрхыд
     намдась+V+TV+Mod/perfappr+ScSg2+OcSg3: намдвэрхар
     намдась+V+TV+Mod/perfappr+ScSg2: намдвэрхан
     намдась+V+TV+Mod/perfappr+ScSg3+OcDu3: намдвэрхахаюда
     намдась+V+TV+Mod/perfappr+ScSg3+OcPl3: намдвэрхыда
     намдась+V+TV+Mod/perfappr+ScSg3+OcSg3: намдвэрхада
     намдась+V+TV+Mod/perfappr+ScSg3: намдвэрха
     намдась+V+TV+Mod/perfprob+ScDu1+OcDu3: намдвэкэхэюниʼ
     намдась+V+TV+Mod/perfprob+ScDu1+OcPl3: намдвэкыниʼ
     намдась+V+TV+Mod/perfprob+ScDu1+OcSg3: намдвэкэмиʼ
     намдась+V+TV+Mod/perfprob+ScDu1: намдвэкэниʼ
     намдась+V+TV+Mod/perfprob+ScDu2+OcDu3: намдвэкэхэюдиʼ
     намдась+V+TV+Mod/perfprob+ScDu2+OcPl3: намдвэкыдиʼ
     намдась+V+TV+Mod/perfprob+ScDu2+OcSg3: намдвэкэриʼ
     намдась+V+TV+Mod/perfprob+ScDu2: намдвэкэдиʼ
     намдась+V+TV+Mod/perfprob+ScDu3+OcDu3: намдвэкэхэюдиʼ
     намдась+V+TV+Mod/perfprob+ScDu3+OcPl3: намдвэкыдиʼ
     намдась+V+TV+Mod/perfprob+ScDu3+OcSg3: намдвэкэдиʼ
     намдась+V+TV+Mod/perfprob+ScDu3: намдвэкэхэʼ
     намдась+V+TV+Mod/perfprob+ScPl1+OcDu3: намдвэкэхэюнаˮ
     намдась+V+TV+Mod/perfprob+ScPl1+OcPl3: намдвэкынаˮ
     намдась+V+TV+Mod/perfprob+ScPl1+OcSg3: намдвэкэваˮ
     намдась+V+TV+Mod/perfprob+ScPl1: намдвэкэваˮ
     намдась+V+TV+Mod/perfprob+ScPl2+OcDu3: намдвэкэхэюдаˮ
     намдась+V+TV+Mod/perfprob+ScPl2+OcPl3: намдвэкыдаˮ
     намдась+V+TV+Mod/perfprob+ScPl2+OcSg3: намдвэкэраˮ
     намдась+V+TV+Mod/perfprob+ScPl2: намдвэкэдаˮ
     намдась+V+TV+Mod/perfprob+ScPl3+OcDu3: намдвэкэхэюдоʼ
     намдась+V+TV+Mod/perfprob+ScPl3+OcPl3: намдвэкыдоʼ
     намдась+V+TV+Mod/perfprob+ScPl3+OcSg3: намдвэкэдоʼ
     намдась+V+TV+Mod/perfprob+ScPl3: намдвэкыˮ
     намдась+V+TV+Mod/perfprob+ScSg1+OcDu3: намдвэкэхэюн
     намдась+V+TV+Mod/perfprob+ScSg1+OcPl3: намдвэкын
     намдась+V+TV+Mod/perfprob+ScSg1+OcSg3: намдвэкэв
     намдась+V+TV+Mod/perfprob+ScSg1: намдвэкэдмʼ
     намдась+V+TV+Mod/perfprob+ScSg2+OcDu3: намдвэкэхэюд
     намдась+V+TV+Mod/perfprob+ScSg2+OcPl3: намдвэкыд
     намдась+V+TV+Mod/perfprob+ScSg2+OcSg3: намдвэкэр
     намдась+V+TV+Mod/perfprob+ScSg2: намдвэкэн
     намдась+V+TV+Mod/perfprob+ScSg3+OcDu3: намдвэкэхэюда
     намдась+V+TV+Mod/perfprob+ScSg3+OcPl3: намдвэкыда
     намдась+V+TV+Mod/perfprob+ScSg3+OcSg3: намдвэкэда
     намдась+V+TV+Mod/perfprob+ScSg3: намдвэкы
     намдась+V+TV+Mod/prob+Aor+ScDu1+OcDu3: [намданакэхэюниʼ, намднакэхэюниʼ]
     намдась+V+TV+Mod/prob+Aor+ScDu1+OcPl3: [намданакыниʼ, намднакыниʼ]
     намдась+V+TV+Mod/prob+Aor+ScDu1+OcSg3: [намданакэмиʼ, намднакэмиʼ]
     намдась+V+TV+Mod/prob+Aor+ScDu1: [намданакэниʼ, намднакэниʼ]
     намдась+V+TV+Mod/prob+Aor+ScDu2+OcDu3: [намданакэхэюдиʼ, намднакэхэюдиʼ]
     намдась+V+TV+Mod/prob+Aor+ScDu2+OcPl3: [намданакыдиʼ, намднакыдиʼ]
     намдась+V+TV+Mod/prob+Aor+ScDu2+OcSg3: [намданакэриʼ, намднакэриʼ]
     намдась+V+TV+Mod/prob+Aor+ScDu2: [намданакэдиʼ, намднакэдиʼ]
     намдась+V+TV+Mod/prob+Aor+ScDu3+OcDu3: [намданакэхэюдиʼ, намднакэхэюдиʼ]
     намдась+V+TV+Mod/prob+Aor+ScDu3+OcPl3: [намданакыдиʼ, намднакыдиʼ]
     намдась+V+TV+Mod/prob+Aor+ScDu3+OcSg3: [намданакэдиʼ, намднакэдиʼ]
     намдась+V+TV+Mod/prob+Aor+ScDu3: [намданакэхэʼ, намднакэхэʼ]
     намдась+V+TV+Mod/prob+Aor+ScPl1+OcDu3: [намданакэхэюнаˮ, намднакэхэюнаˮ]
     намдась+V+TV+Mod/prob+Aor+ScPl1+OcPl3: [намданакынаˮ, намднакынаˮ]
     намдась+V+TV+Mod/prob+Aor+ScPl1+OcSg3: [намданакэваˮ, намднакэваˮ]
     намдась+V+TV+Mod/prob+Aor+ScPl1: [намданакэваˮ, намднакэваˮ]
     намдась+V+TV+Mod/prob+Aor+ScPl2+OcDu3: [намданакэхэюдаˮ, намднакэхэюдаˮ]
     намдась+V+TV+Mod/prob+Aor+ScPl2+OcPl3: [намданакыдаˮ, намднакыдаˮ]
     намдась+V+TV+Mod/prob+Aor+ScPl2+OcSg3: [намданакэраˮ, намднакэраˮ]
     намдась+V+TV+Mod/prob+Aor+ScPl2: [намданакэдаˮ, намднакэдаˮ]
     намдась+V+TV+Mod/prob+Aor+ScPl3+OcDu3: [намданакэхэюдоʼ, намднакэхэюдоʼ]
     намдась+V+TV+Mod/prob+Aor+ScPl3+OcPl3: [намданакыдоʼ, намднакыдоʼ]
     намдась+V+TV+Mod/prob+Aor+ScPl3+OcSg3: [намданакэдоʼ, намднакэдоʼ]
     намдась+V+TV+Mod/prob+Aor+ScPl3: [намданакыˮ, намднакыˮ]
     намдась+V+TV+Mod/prob+Aor+ScSg1+OcDu3: [намданакэхэюн, намднакэхэюн]
     намдась+V+TV+Mod/prob+Aor+ScSg1+OcPl3: [намданакын, намднакын]
     намдась+V+TV+Mod/prob+Aor+ScSg1+OcSg3: [намданакэв, намднакэв]
     намдась+V+TV+Mod/prob+Aor+ScSg1: [намданакэдмʼ, намднакэдмʼ]
     намдась+V+TV+Mod/prob+Aor+ScSg2+OcDu3: [намданакэхэюд, намднакэхэюд]
     намдась+V+TV+Mod/prob+Aor+ScSg2+OcPl3: [намданакыд, намднакыд]
     намдась+V+TV+Mod/prob+Aor+ScSg2+OcSg3: [намданакэр, намднакэр]
     намдась+V+TV+Mod/prob+Aor+ScSg2: [намданакэн, намднакэн]
     намдась+V+TV+Mod/prob+Aor+ScSg3+OcDu3: [намданакэхэюда, намднакэхэюда]
     намдась+V+TV+Mod/prob+Aor+ScSg3+OcPl3: [намданакыда, намднакыда]
     намдась+V+TV+Mod/prob+Aor+ScSg3+OcSg3: [намданакэда, намднакэда]
     намдась+V+TV+Mod/prob+Aor+ScSg3: [намданакы, намднакы]
     намдась+V+TV+Mod/rep+ScDu1+OcDu3: [намдавнахаюниʼ, намдувнахаюниʼ]
     намдась+V+TV+Mod/rep+ScDu1+OcPl3: [намдавнаниʼ, намдувнаниʼ]
     намдась+V+TV+Mod/rep+ScDu1+OcSg3: [намдавнамиʼ, намдувнамиʼ]
     намдась+V+TV+Mod/rep+ScDu1: [намдавнаниʼ, намдувнаниʼ]
     намдась+V+TV+Mod/rep+ScDu2+OcDu3: [намдавнахаюдиʼ, намдувнахаюдиʼ]
     намдась+V+TV+Mod/rep+ScDu2+OcPl3: [намдавнадиʼ, намдувнадиʼ]
     намдась+V+TV+Mod/rep+ScDu2+OcSg3: [намдавнариʼ, намдувнариʼ]
     намдась+V+TV+Mod/rep+ScDu2: [намдавнадиʼ, намдувнадиʼ]
     намдась+V+TV+Mod/rep+ScDu3+OcDu3: [намдавнахаюдиʼ, намдувнахаюдиʼ]
     намдась+V+TV+Mod/rep+ScDu3+OcPl3: [намдавнадиʼ, намдувнадиʼ]
     намдась+V+TV+Mod/rep+ScDu3+OcSg3: [намдавнадиʼ, намдувнадиʼ]
     намдась+V+TV+Mod/rep+ScDu3: [намдавнахаʼ, намдувнахаʼ]
     намдась+V+TV+Mod/rep+ScPl1+OcDu3: [намдавнахаюнаˮ, намдувнахаюнаˮ]
     намдась+V+TV+Mod/rep+ScPl1+OcPl3: [намдавнанаˮ, намдувнанаˮ]
     намдась+V+TV+Mod/rep+ScPl1+OcSg3: [намдавнаваˮ, намдувнаваˮ]
     намдась+V+TV+Mod/rep+ScPl1: [намдавнаваˮ, намдувнаваˮ]
     намдась+V+TV+Mod/rep+ScPl2+OcDu3: [намдавнахаюдаˮ, намдувнахаюдаˮ]
     намдась+V+TV+Mod/rep+ScPl2+OcPl3: [намдавнадаˮ, намдувнадаˮ]
     намдась+V+TV+Mod/rep+ScPl2+OcSg3: [намдавнараˮ, намдувнараˮ]
     намдась+V+TV+Mod/rep+ScPl2: [намдавнадаˮ, намдувнадаˮ]
     намдась+V+TV+Mod/rep+ScPl3+OcDu3: [намдавнахаюдоʼ, намдувнахаюдоʼ]
     намдась+V+TV+Mod/rep+ScPl3+OcPl3: [намдавнадоʼ, намдувнадоʼ]
     намдась+V+TV+Mod/rep+ScPl3+OcSg3: [намдавнадоʼ, намдувнадоʼ]
     намдась+V+TV+Mod/rep+ScPl3: [намдавнаˮ, намдувнаˮ]
     намдась+V+TV+Mod/rep+ScSg1+OcDu3: [намдавнахаюн, намдувнахаюн]
     намдась+V+TV+Mod/rep+ScSg1+OcPl3: [намдавнан, намдувнан]
     намдась+V+TV+Mod/rep+ScSg1+OcSg3: [намдавнав, намдувнав]
     намдась+V+TV+Mod/rep+ScSg1: [намдавнадмʼ, намдувнадмʼ]
     намдась+V+TV+Mod/rep+ScSg2+OcDu3: [намдавнахаюд, намдувнахаюд]
     намдась+V+TV+Mod/rep+ScSg2+OcPl3: [намдавнад, намдувнад]
     намдась+V+TV+Mod/rep+ScSg2+OcSg3: [намдавнар, намдувнар]
     намдась+V+TV+Mod/rep+ScSg2: [намдавнан, намдувнан]
     намдась+V+TV+Mod/rep+ScSg3+OcDu3: [намдавнахаюда, намдувнахаюда]
     намдась+V+TV+Mod/rep+ScSg3+OcPl3: [намдавнада, намдувнада]
     намдась+V+TV+Mod/rep+ScSg3+OcSg3: [намдавнада, намдувнада]
     намдась+V+TV+Mod/rep+ScSg3: [намдавна, намдувна]
     намдась+V+TV+Mod/sup+ScDu1+OcDu3: намдванӈгабяхаюниʼ
     намдась+V+TV+Mod/sup+ScDu1+OcPl3: намдванӈгабиниʼ
     намдась+V+TV+Mod/sup+ScDu1+OcSg3: намдванӈгабямиʼ
     намдась+V+TV+Mod/sup+ScDu1: намдванӈгабяниʼ
     намдась+V+TV+Mod/sup+ScDu2+OcDu3: намдванӈгабяхаюдиʼ
     намдась+V+TV+Mod/sup+ScDu2+OcPl3: намдванӈгабидиʼ
     намдась+V+TV+Mod/sup+ScDu2+OcSg3: намдванӈгабяриʼ
     намдась+V+TV+Mod/sup+ScDu2: намдванӈгабядиʼ
     намдась+V+TV+Mod/sup+ScDu3+OcDu3: намдванӈгабяхаюдиʼ
     намдась+V+TV+Mod/sup+ScDu3+OcPl3: намдванӈгабидиʼ
     намдась+V+TV+Mod/sup+ScDu3+OcSg3: намдванӈгабядиʼ
     намдась+V+TV+Mod/sup+ScDu3: намдванӈгабяхаʼ
     намдась+V+TV+Mod/sup+ScPl1+OcDu3: намдванӈгабяхаюнаˮ
     намдась+V+TV+Mod/sup+ScPl1+OcPl3: намдванӈгабинаˮ
     намдась+V+TV+Mod/sup+ScPl1+OcSg3: намдванӈгабяваˮ
     намдась+V+TV+Mod/sup+ScPl1: намдванӈгабяваˮ
     намдась+V+TV+Mod/sup+ScPl2+OcDu3: намдванӈгабяхаюдаˮ
     намдась+V+TV+Mod/sup+ScPl2+OcPl3: намдванӈгабидаˮ
     намдась+V+TV+Mod/sup+ScPl2+OcSg3: намдванӈгабяраˮ
     намдась+V+TV+Mod/sup+ScPl2: намдванӈгабядаˮ
     намдась+V+TV+Mod/sup+ScPl3+OcDu3: намдванӈгабяхаюдоʼ
     намдась+V+TV+Mod/sup+ScPl3+OcPl3: намдванӈгабидоʼ
     намдась+V+TV+Mod/sup+ScPl3+OcSg3: намдванӈгабядоʼ
     намдась+V+TV+Mod/sup+ScPl3: намдванӈгабяˮ
     намдась+V+TV+Mod/sup+ScSg1+OcDu3: намдванӈгабяхаюн
     намдась+V+TV+Mod/sup+ScSg1+OcPl3: намдванӈгабин
     намдась+V+TV+Mod/sup+ScSg1+OcSg3: намдванӈгабяв
     намдась+V+TV+Mod/sup+ScSg1: намдванӈгабядмʼ
     намдась+V+TV+Mod/sup+ScSg2+OcDu3: намдванӈгабяхаюд
     намдась+V+TV+Mod/sup+ScSg2+OcPl3: намдванӈгабид
     намдась+V+TV+Mod/sup+ScSg2+OcSg3: намдванӈгабяр
     намдась+V+TV+Mod/sup+ScSg2: намдванӈгабян
     намдась+V+TV+Mod/sup+ScSg3+OcDu3: намдванӈгабяхаюда
     намдась+V+TV+Mod/sup+ScSg3+OcPl3: намдванӈгабида
     намдась+V+TV+Mod/sup+ScSg3+OcSg3: намдванӈгабяда
     намдась+V+TV+Mod/sup+ScSg3: намдванӈгабя
     намдась+V+TV+Opt+ScDu3+OcDu3: намдӈахаюдамдиʼ
     намдась+V+TV+Opt+ScDu3+OcPl3: намдыдамдиʼ
     намдась+V+TV+Opt+ScDu3+OcSg3: намдамдиʼ
     намдась+V+TV+Opt+ScDu3: намдаяхаʼ
     намдась+V+TV+Opt+ScPl3+OcDu3: намдӈахаюдамдоʼ
     намдась+V+TV+Opt+ScPl3+OcPl3: намдыдамдоʼ
     намдась+V+TV+Opt+ScPl3+OcSg3: намдамдоʼ
     намдась+V+TV+Opt+ScPl3: намдаяˮ
     намдась+V+TV+Opt+ScSg3+OcDu3: намдӈахаюдамда
     намдась+V+TV+Opt+ScSg3+OcPl3: намдыдамда
     намдась+V+TV+Opt+ScSg3+OcSg3: намдамда
     намдась+V+TV+Opt+ScSg3: намдая
     намдась+V+TV+PrcFut+Car: [намдавндасиˮ, намдувндасиˮ]
     намдась+V+TV+PrcFut+Der/Cop+Aor+ScDu1: [намдавнданиʼ, намдувнданиʼ]
     намдась+V+TV+PrcFut+Der/Cop+Aor+ScDu2: [намдавндадиʼ, намдувндадиʼ]
     намдась+V+TV+PrcFut+Der/Cop+Aor+ScDu3: [намдавндахаʼ, намдувндахаʼ]
     намдась+V+TV+PrcFut+Der/Cop+Aor+ScPl1: [намдавндаваˮ, намдувндаваˮ]
     намдась+V+TV+PrcFut+Der/Cop+Aor+ScPl2: [намдавндадаˮ, намдувндадаˮ]
     намдась+V+TV+PrcFut+Der/Cop+Aor+ScPl3: [намдавндаˮ, намдувндаˮ]
     намдась+V+TV+PrcFut+Der/Cop+Aor+ScSg1: [намдавндадмʼ, намдувндадмʼ]
     намдась+V+TV+PrcFut+Der/Cop+Aor+ScSg2: [намдавндан, намдувндан]
     намдась+V+TV+PrcFut+Der/Cop+Aor+ScSg3: [намдавнда, намдувнда]
     намдась+V+TV+PrcFut+PxDu1+Der/Cop+Aor+ScDu3: [намдавндахаюниʼ, намдувндахаюниʼ]
     намдась+V+TV+PrcFut+PxDu2+Der/Cop+Aor+ScDu3: [намдавндахаюдиʼ, намдувндахаюдиʼ]
     намдась+V+TV+PrcFut+PxDu3+Der/Cop+Aor+ScDu3: [намдавндахаюдиʼ, намдувндахаюдиʼ]
     намдась+V+TV+PrcFut+PxPl1+Der/Cop+Aor+ScDu3: [намдавндахаюнаˮ, намдувндахаюнаˮ]
     намдась+V+TV+PrcFut+PxPl2+Der/Cop+Aor+ScDu3: [намдавндахаюдаˮ, намдувндахаюдаˮ]
     намдась+V+TV+PrcFut+PxPl3+Der/Cop+Aor+ScDu3: [намдавндахаюдоʼ, намдувндахаюдоʼ]
     намдась+V+TV+PrcFut+PxSg1+Der/Cop+Aor+ScDu3: [намдавндахаюн, намдувндахаюн]
     намдась+V+TV+PrcFut+PxSg2+Der/Cop+Aor+ScDu3: [намдавндахаюд, намдувндахаюд]
     намдась+V+TV+PrcFut+PxSg3+Der/Cop+Aor+ScDu3: [намдавндахаюда, намдувндахаюда]
     намдась+V+TV+PrcFut+PxDu1+Der/Cop+Prt1+ScDu3: [намдавндахаюнинзь, намдувндахаюнинзь]
     намдась+V+TV+PrcFut+PxDu2+Der/Cop+Prt1+ScDu3: [намдавндахаюдинзь, намдувндахаюдинзь]
     намдась+V+TV+PrcFut+PxDu3+Der/Cop+Prt1+ScDu3: [намдавндахаюдинзь, намдувндахаюдинзь]
     намдась+V+TV+PrcFut+PxPl1+Der/Cop+Prt1+ScDu3: [намдавндахаюнаць, намдувндахаюнаць]
     намдась+V+TV+PrcFut+PxPl2+Der/Cop+Prt1+ScDu3: [намдавндахаюдаць, намдувндахаюдаць]
     намдась+V+TV+PrcFut+PxPl3+Der/Cop+Prt1+ScDu3: [намдавндахаюдонзь, намдувндахаюдонзь]
     намдась+V+TV+PrcFut+PxSg1+Der/Cop+Prt1+ScDu3: [намдавндахаюнась, намдувндахаюнась]
     намдась+V+TV+PrcFut+PxSg2+Der/Cop+Prt1+ScDu3: [намдавндахаюдась, намдувндахаюдась]
     намдась+V+TV+PrcFut+PxSg3+Der/Cop+Prt1+ScDu3: [намдавндахаюдась, намдувндахаюдась]
     намдась+V+TV+PrcFut+PxDu1+Der/Cop+Aor+ScPl3: [намдавндиниʼ, намдувндиниʼ]
     намдась+V+TV+PrcFut+PxDu2+Der/Cop+Aor+ScPl3: [намдавндидиʼ, намдувндидиʼ]
     намдась+V+TV+PrcFut+PxDu3+Der/Cop+Aor+ScPl3: [намдавндидиʼ, намдувндидиʼ]
     намдась+V+TV+PrcFut+PxPl1+Der/Cop+Aor+ScPl3: [намдавндинаˮ, намдувндинаˮ]
     намдась+V+TV+PrcFut+PxPl2+Der/Cop+Aor+ScPl3: [намдавндидаˮ, намдувндидаˮ]
     намдась+V+TV+PrcFut+PxPl3+Der/Cop+Aor+ScPl3: [намдавндидоʼ, намдувндидоʼ]
     намдась+V+TV+PrcFut+PxSg1+Der/Cop+Aor+ScPl3: [намдавндин, намдувндин]
     намдась+V+TV+PrcFut+PxSg2+Der/Cop+Aor+ScPl3: [намдавндид, намдувндид]
     намдась+V+TV+PrcFut+PxSg3+Der/Cop+Aor+ScPl3: [намдавндида, намдувндида]
     намдась+V+TV+PrcFut+PxDu1+Der/Cop+Prt1+ScPl3: [намдавндининзь, намдувндининзь]
     намдась+V+TV+PrcFut+PxDu2+Der/Cop+Prt1+ScPl3: [намдавндидинзь, намдувндидинзь]
     намдась+V+TV+PrcFut+PxDu3+Der/Cop+Prt1+ScPl3: [намдавндидинзь, намдувндидинзь]
     намдась+V+TV+PrcFut+PxPl1+Der/Cop+Prt1+ScPl3: [намдавндинаць, намдувндинаць]
     намдась+V+TV+PrcFut+PxPl2+Der/Cop+Prt1+ScPl3: [намдавндидаць, намдувндидаць]
     намдась+V+TV+PrcFut+PxPl3+Der/Cop+Prt1+ScPl3: [намдавндидонзь, намдувндидонзь]
     намдась+V+TV+PrcFut+PxSg1+Der/Cop+Prt1+ScPl3: [намдавндинась, намдувндинась]
     намдась+V+TV+PrcFut+PxSg2+Der/Cop+Prt1+ScPl3: [намдавндидась, намдувндидась]
     намдась+V+TV+PrcFut+PxSg3+Der/Cop+Prt1+ScPl3: [намдавндидась, намдувндидась]
     намдась+V+TV+PrcFut+Der/Cop+Prt1+ScDu1: [намдавнданинзь, намдувнданинзь]
     намдась+V+TV+PrcFut+Der/Cop+Prt1+ScDu2: [намдавндадинзь, намдувндадинзь]
     намдась+V+TV+PrcFut+Der/Cop+Prt1+ScDu3: [намдавндаханзь, намдувндаханзь]
     намдась+V+TV+PrcFut+Der/Cop+Prt1+ScPl1: [намдавндаваць, намдувндаваць]
     намдась+V+TV+PrcFut+Der/Cop+Prt1+ScPl2: [намдавндадаць, намдувндадаць]
     намдась+V+TV+PrcFut+Der/Cop+Prt1+ScPl3: [намдавндаць, намдувндаць]
     намдась+V+TV+PrcFut+Der/Cop+Prt1+ScSg1: [намдавндадамзь, намдувндадамзь]
     намдась+V+TV+PrcFut+Der/Cop+Prt1+ScSg2: [намдавнданась, намдувнданась]
     намдась+V+TV+PrcFut+Der/Cop+Prt1+ScSg3: [намдавндась, намдувндась]
     намдась+V+TV+PrcFut+PxDu1+Der/Cop+Aor+ScSg3: [намдавндамиʼ, намдувндамиʼ]
     намдась+V+TV+PrcFut+PxDu2+Der/Cop+Aor+ScSg3: [намдавндариʼ, намдувндариʼ]
     намдась+V+TV+PrcFut+PxDu3+Der/Cop+Aor+ScSg3: [намдавндадиʼ, намдувндадиʼ]
     намдась+V+TV+PrcFut+PxPl1+Der/Cop+Aor+ScSg3: [намдавндаваˮ, намдувндаваˮ]
     намдась+V+TV+PrcFut+PxPl2+Der/Cop+Aor+ScSg3: [намдавндараˮ, намдувндараˮ]
     намдась+V+TV+PrcFut+PxPl3+Der/Cop+Aor+ScSg3: [намдавндадоʼ, намдувндадоʼ]
     намдась+V+TV+PrcFut+PxSg1+Der/Cop+Aor+ScSg3: [намдавндав, намдувндав]
     намдась+V+TV+PrcFut+PxSg2+Der/Cop+Aor+ScSg3: [намдавндар, намдувндар]
     намдась+V+TV+PrcFut+PxSg3+Der/Cop+Aor+ScSg3: [намдавндада, намдувндада]
     намдась+V+TV+PrcFut+PxDu1+Der/Cop+Prt1+ScSg3: [намдавндаминзь, намдувндаминзь]
     намдась+V+TV+PrcFut+PxDu2+Der/Cop+Prt1+ScSg3: [намдавндаринзь, намдувндаринзь]
     намдась+V+TV+PrcFut+PxDu3+Der/Cop+Prt1+ScSg3: [намдавндадинзь, намдувндадинзь]
     намдась+V+TV+PrcFut+PxPl1+Der/Cop+Prt1+ScSg3: [намдавндаваць, намдувндаваць]
     намдась+V+TV+PrcFut+PxPl2+Der/Cop+Prt1+ScSg3: [намдавндараць, намдувндараць]
     намдась+V+TV+PrcFut+PxPl3+Der/Cop+Prt1+ScSg3: [намдавндадонзь, намдувндадонзь]
     намдась+V+TV+PrcFut+PxSg1+Der/Cop+Prt1+ScSg3: [намдавндавась, намдувндавась]
     намдась+V+TV+PrcFut+PxSg2+Der/Cop+Prt1+ScSg3: [намдавндарась, намдувндарась]
     намдась+V+TV+PrcFut+PxSg3+Der/Cop+Prt1+ScSg3: [намдавндадась, намдувндадась]
     намдась+V+TV+PrcFut+Du+Acc+Abs: [намдавндахаʼ, намдувндахаʼ]
     намдась+V+TV+PrcFut+Du+Acc+PxDu1: [намдавндахаюниʼ, намдувндахаюниʼ]
     намдась+V+TV+PrcFut+Du+Acc+PxDu2: [намдавндахаюдиʼ, намдувндахаюдиʼ]
     намдась+V+TV+PrcFut+Du+Acc+PxDu3: [намдавндахаюдиʼ, намдувндахаюдиʼ]
     намдась+V+TV+PrcFut+Du+Acc+PxPl1: [намдавндахаюнаˮ, намдувндахаюнаˮ]
     намдась+V+TV+PrcFut+Du+Acc+PxPl2: [намдавндахаюдаˮ, намдувндахаюдаˮ]
     намдась+V+TV+PrcFut+Du+Acc+PxPl3: [намдавндахаюдоʼ, намдувндахаюдоʼ]
#     намдась+V+TV+PrcFut+Du+Acc+PxSg1.2: [намдавндахаюни, намдувндахаюни]
     намдась+V+TV+PrcFut+Du+Acc+PxSg1: [намдавндахаюн, намдувндахаюн, намдавндахаюни, намдувндахаюни]
     намдась+V+TV+PrcFut+Du+Acc+PxSg2: [намдавндахаюд, намдувндахаюд]
     намдась+V+TV+PrcFut+Du+Acc+PxSg3: [намдавндахаюда, намдувндахаюда]
     намдась+V+TV+PrcFut+Du+Gen+Abs: [намдавндахаʼ, намдувндахаʼ]
     намдась+V+TV+PrcFut+Du+Gen+PxDu1: [намдавндахаюниʼ, намдувндахаюниʼ]
     намдась+V+TV+PrcFut+Du+Gen+PxDu2: [намдавндахаютиʼ, намдувндахаютиʼ]
     намдась+V+TV+PrcFut+Du+Gen+PxDu3: [намдавндахаютиʼ, намдувндахаютиʼ]
     намдась+V+TV+PrcFut+Du+Gen+PxPl1: [намдавндахаюнаˮ, намдувндахаюнаˮ]
     намдась+V+TV+PrcFut+Du+Gen+PxPl2: [намдавндахаютаˮ, намдувндахаютаˮ]
     намдась+V+TV+PrcFut+Du+Gen+PxPl3: [намдавндахаютоʼ, намдувндахаютоʼ]
#     намдась+V+TV+PrcFut+Du+Gen+PxSg1.2: [намдавндахаюни, намдувндахаюни]
     намдась+V+TV+PrcFut+Du+Gen+PxSg1: [намдавндахаюн, намдувндахаюн, намдавндахаюни, намдувндахаюни]
     намдась+V+TV+PrcFut+Du+Gen+PxSg2: [намдавндахают, намдувндахают]
     намдась+V+TV+PrcFut+Du+Gen+PxSg3: [намдавндахаюта, намдувндахаюта]
     намдась+V+TV+PrcFut+Du+Nom+Abs: [намдавндахаʼ, намдувндахаʼ]
     намдась+V+TV+PrcFut+Du+Nom+PxDu1: [намдавндахаюниʼ, намдувндахаюниʼ]
     намдась+V+TV+PrcFut+Du+Nom+PxDu2: [намдавндахаюдиʼ, намдувндахаюдиʼ]
     намдась+V+TV+PrcFut+Du+Nom+PxDu3: [намдавндахаюдиʼ, намдувндахаюдиʼ]
     намдась+V+TV+PrcFut+Du+Nom+PxPl1: [намдавндахаюнаˮ, намдувндахаюнаˮ]
     намдась+V+TV+PrcFut+Du+Nom+PxPl2: [намдавндахаюдаˮ, намдувндахаюдаˮ]
     намдась+V+TV+PrcFut+Du+Nom+PxPl3: [намдавндахаюдоʼ, намдувндахаюдоʼ]
#     намдась+V+TV+PrcFut+Du+Nom+PxSg1.2: [намдавндахаюни, намдувндахаюни]
     намдась+V+TV+PrcFut+Du+Nom+PxSg1: [намдавндахаюн, намдувндахаюн, намдавндахаюни, намдувндахаюни]
     намдась+V+TV+PrcFut+Du+Nom+PxSg2: [намдавндахаюд, намдувндахаюд]
     намдась+V+TV+PrcFut+Du+Nom+PxSg3: [намдавндахаюда, намдувндахаюда]
     намдась+V+TV+PrcFut+Equ+Lat: [намдавндадревʼ, намдувндадревʼ]
     намдась+V+TV+PrcFut+Equ: [намдавндадремʼ, намдувндадремʼ]
     намдась+V+TV+PrcFut+Pl+Abl+Abs: [намдавндахат, намдувндахат]
     намдась+V+TV+PrcFut+Pl+Abl+PxDu1: [намдавндахатаниʼ, намдувндахатаниʼ]
     намдась+V+TV+PrcFut+Pl+Abl+PxDu2: [намдавндахататиʼ, намдувндахататиʼ]
     намдась+V+TV+PrcFut+Pl+Abl+PxDu3: [намдавндахататиʼ, намдувндахататиʼ]
     намдась+V+TV+PrcFut+Pl+Abl+PxPl1: [намдавндахатанаˮ, намдувндахатанаˮ]
     намдась+V+TV+PrcFut+Pl+Abl+PxPl2: [намдавндахататаˮ, намдувндахататаˮ]
     намдась+V+TV+PrcFut+Pl+Abl+PxPl3: [намдавндахататоʼ, намдувндахататоʼ]
#     намдась+V+TV+PrcFut+Pl+Abl+PxSg1.2: [намдавндахатани, намдувндахатани]
     намдась+V+TV+PrcFut+Pl+Abl+PxSg1: [намдавндахатан, намдувндахатан, намдавндахатани, намдувндахатани]
     намдась+V+TV+PrcFut+Pl+Abl+PxSg2: [намдавндахатат, намдувндахатат]
     намдась+V+TV+PrcFut+Pl+Abl+PxSg3: [намдавндахатата, намдувндахатата]
     намдась+V+TV+PrcFut+Pl+Acc+Abs: [намдавнди, намдувнди]
     намдась+V+TV+PrcFut+Pl+Acc+PxDu1: [намдавндиниʼ, намдувндиниʼ]
     намдась+V+TV+PrcFut+Pl+Acc+PxDu2: [намдавндидиʼ, намдувндидиʼ]
     намдась+V+TV+PrcFut+Pl+Acc+PxDu3: [намдавндидиʼ, намдувндидиʼ]
     намдась+V+TV+PrcFut+Pl+Acc+PxPl1: [намдавндинаˮ, намдувндинаˮ]
     намдась+V+TV+PrcFut+Pl+Acc+PxPl2: [намдавндидаˮ, намдувндидаˮ]
     намдась+V+TV+PrcFut+Pl+Acc+PxPl3: [намдавндидоʼ, намдувндидоʼ]
#     намдась+V+TV+PrcFut+Pl+Acc+PxSg1.2: [намдавндини, намдувндини]
     намдась+V+TV+PrcFut+Pl+Acc+PxSg1: [намдавндин, намдувндин, намдавндини, намдувндини]
     намдась+V+TV+PrcFut+Pl+Acc+PxSg2: [намдавндид, намдувндид]
     намдась+V+TV+PrcFut+Pl+Acc+PxSg3: [намдавндида, намдувндида]
     намдась+V+TV+PrcFut+Pl+Dat+Abs: [намдавндахаˮ, намдувндахаˮ]
     намдась+V+TV+PrcFut+Pl+Dat+PxDu1: [намдавндахаˮниʼ, намдувндахаˮниʼ]
     намдась+V+TV+PrcFut+Pl+Dat+PxDu2: [намдавндахатиʼ, намдувндахатиʼ]
     намдась+V+TV+PrcFut+Pl+Dat+PxDu3: [намдавндахатиʼ, намдувндахатиʼ]
     намдась+V+TV+PrcFut+Pl+Dat+PxPl1: [намдавндахаˮнаˮ, намдувндахаˮнаˮ]
     намдась+V+TV+PrcFut+Pl+Dat+PxPl2: [намдавндахатаˮ, намдувндахатаˮ]
     намдась+V+TV+PrcFut+Pl+Dat+PxPl3: [намдавндахатоʼ, намдувндахатоʼ]
#     намдась+V+TV+PrcFut+Pl+Dat+PxSg1.2: [намдавндахаˮни, намдувндахаˮни]
     намдась+V+TV+PrcFut+Pl+Dat+PxSg1: [намдавндахаˮн, намдувндахаˮн, намдавндахаˮни, намдувндахаˮни]
     намдась+V+TV+PrcFut+Pl+Dat+PxSg2: [намдавндахат, намдувндахат]
     намдась+V+TV+PrcFut+Pl+Dat+PxSg3: [намдавндахата, намдувндахата]
     намдась+V+TV+PrcFut+Pl+Gen+Abs: [намдавндиˮ, намдувндиˮ]
     намдась+V+TV+PrcFut+Pl+Gen+PxDu1: [намдавндиˮниʼ, намдувндиˮниʼ]
     намдась+V+TV+PrcFut+Pl+Gen+PxDu2: [намдавндитиʼ, намдувндитиʼ]
     намдась+V+TV+PrcFut+Pl+Gen+PxDu3: [намдавндитиʼ, намдувндитиʼ]
     намдась+V+TV+PrcFut+Pl+Gen+PxPl1: [намдавндиˮнаˮ, намдувндиˮнаˮ]
     намдась+V+TV+PrcFut+Pl+Gen+PxPl2: [намдавндитаˮ, намдувндитаˮ]
     намдась+V+TV+PrcFut+Pl+Gen+PxPl3: [намдавндитоʼ, намдувндитоʼ]
#     намдась+V+TV+PrcFut+Pl+Gen+PxSg1.2: [намдавндиˮни, намдувндиˮни]
     намдась+V+TV+PrcFut+Pl+Gen+PxSg1: [намдавндиˮн, намдувндиˮн, намдавндиˮни, намдувндиˮни]
     намдась+V+TV+PrcFut+Pl+Gen+PxSg2: [намдавндит, намдувндит]
     намдась+V+TV+PrcFut+Pl+Gen+PxSg3: [намдавндита, намдувндита]
     намдась+V+TV+PrcFut+Pl+Loc+Abs: [намдавндахаˮна, намдувндахаˮна]
     намдась+V+TV+PrcFut+Pl+Loc+PxDu1: [намдавндахаˮнаниʼ, намдувндахаˮнаниʼ]
     намдась+V+TV+PrcFut+Pl+Loc+PxDu2: [намдавндахаˮнатиʼ, намдувндахаˮнатиʼ]
     намдась+V+TV+PrcFut+Pl+Loc+PxDu3: [намдавндахаˮнатиʼ, намдувндахаˮнатиʼ]
     намдась+V+TV+PrcFut+Pl+Loc+PxPl1: [намдавндахаˮнанаˮ, намдувндахаˮнанаˮ]
     намдась+V+TV+PrcFut+Pl+Loc+PxPl2: [намдавндахаˮнатаˮ, намдувндахаˮнатаˮ]
     намдась+V+TV+PrcFut+Pl+Loc+PxPl3: [намдавндахаˮнатоʼ, намдувндахаˮнатоʼ]
#     намдась+V+TV+PrcFut+Pl+Loc+PxSg1.2: [намдавндахаˮнани, намдувндахаˮнани]
     намдась+V+TV+PrcFut+Pl+Loc+PxSg1: [намдавндахаˮнан, намдувндахаˮнан, намдавндахаˮнани, намдувндахаˮнани]
     намдась+V+TV+PrcFut+Pl+Loc+PxSg2: [намдавндахаˮнат, намдувндахаˮнат]
     намдась+V+TV+PrcFut+Pl+Loc+PxSg3: [намдавндахаˮната, намдувндахаˮната]
     намдась+V+TV+PrcFut+Pl+Nom+Abs: [намдавндаˮ, намдувндаˮ]
     намдась+V+TV+PrcFut+Pl+Nom+PxDu1: [намдавндиниʼ, намдувндиниʼ]
     намдась+V+TV+PrcFut+Pl+Nom+PxDu2: [намдавндидиʼ, намдувндидиʼ]
     намдась+V+TV+PrcFut+Pl+Nom+PxDu3: [намдавндидиʼ, намдувндидиʼ]
     намдась+V+TV+PrcFut+Pl+Nom+PxPl1: [намдавндинаˮ, намдувндинаˮ]
     намдась+V+TV+PrcFut+Pl+Nom+PxPl2: [намдавндидаˮ, намдувндидаˮ]
     намдась+V+TV+PrcFut+Pl+Nom+PxPl3: [намдавндидоʼ, намдувндидоʼ]
#     намдась+V+TV+PrcFut+Pl+Nom+PxSg1.2: [намдавндини, намдувндини]
     намдась+V+TV+PrcFut+Pl+Nom+PxSg1: [намдавндин, намдувндин, намдавндини, намдувндини]
     намдась+V+TV+PrcFut+Pl+Nom+PxSg2: [намдавндид, намдувндид]
     намдась+V+TV+PrcFut+Pl+Nom+PxSg3: [намдавндида, намдувндида]
     намдась+V+TV+PrcFut+Pl+Pros+Abs: [намдавндиˮмна, намдувндиˮмна]
     намдась+V+TV+PrcFut+Pl+Pros+PxDu1: [намдавндиˮмнаниʼ, намдувндиˮмнаниʼ]
     намдась+V+TV+PrcFut+Pl+Pros+PxDu2: [намдавндиˮмнатиʼ, намдувндиˮмнатиʼ]
     намдась+V+TV+PrcFut+Pl+Pros+PxDu3: [намдавндиˮмнатиʼ, намдувндиˮмнатиʼ]
     намдась+V+TV+PrcFut+Pl+Pros+PxPl1: [намдавндиˮмнанаˮ, намдувндиˮмнанаˮ]
     намдась+V+TV+PrcFut+Pl+Pros+PxPl2: [намдавндиˮмнатаˮ, намдувндиˮмнатаˮ]
     намдась+V+TV+PrcFut+Pl+Pros+PxPl3: [намдавндиˮмнатоʼ, намдувндиˮмнатоʼ]
#     намдась+V+TV+PrcFut+Pl+Pros+PxSg1.2: [намдавндиˮмнани, намдувндиˮмнани]
     намдась+V+TV+PrcFut+Pl+Pros+PxSg1: [намдавндиˮмнан, намдувндиˮмнан, намдавндиˮмнани, намдувндиˮмнани]
     намдась+V+TV+PrcFut+Pl+Pros+PxSg2: [намдавндиˮмнат, намдувндиˮмнат]
     намдась+V+TV+PrcFut+Pl+Pros+PxSg3: [намдавндиˮмната, намдувндиˮмната]
     намдась+V+TV+PrcFut+Pred+Abs: [намдавндад, намдувндад]
     намдась+V+TV+PrcFut+Pred+Acc+PxDu1: [намдавндадамиʼ, намдавндадмиʼ, намдувндадамиʼ, намдувндадмиʼ]
     намдась+V+TV+PrcFut+Pred+Acc+PxDu2: [намдавндадамдиʼ, намдувндадамдиʼ]
     намдась+V+TV+PrcFut+Pred+Acc+PxDu3: [намдавндадамдиʼ, намдувндадамдиʼ]
     намдась+V+TV+PrcFut+Pred+Acc+PxPl1: [намдавндадаваˮ, намдавндадваˮ, намдувндадаваˮ, намдувндадваˮ]
     намдась+V+TV+PrcFut+Pred+Acc+PxPl2: [намдавндадамдаˮ, намдувндадамдаˮ]
     намдась+V+TV+PrcFut+Pred+Acc+PxPl3: [намдавндадамдоʼ, намдувндадамдоʼ]
#     намдась+V+TV+PrcFut+Pred+Acc+PxSg1.2: [намдавндадами, намдавндадми, намдувндадами, намдувндадми]
     намдась+V+TV+PrcFut+Pred+Acc+PxSg1: [намдавндадав, намдувндадав, намдавндадув, намдувндадув, намдавндадами, намдавндадми, намдувндадами, намдувндадми]
     намдась+V+TV+PrcFut+Pred+Acc+PxSg2: [намдавндадамд, намдувндадамд]
     намдась+V+TV+PrcFut+Pred+Acc+PxSg3: [намдавндадамда, намдувндадамда]
     намдась+V+TV+PrcFut+Pred+Gen+PxDu1: [намдавндаданиʼ, намдавндадниʼ, намдувндаданиʼ, намдувндадниʼ]
     намдась+V+TV+PrcFut+Pred+Gen+PxDu2: [намдавндадандиʼ, намдувндадандиʼ]
     намдась+V+TV+PrcFut+Pred+Gen+PxDu3: [намдавндадандиʼ, намдувндадандиʼ]
     намдась+V+TV+PrcFut+Pred+Gen+PxPl1: [намдавндаданаˮ, намдавндаднаˮ, намдувндаданаˮ, намдувндаднаˮ]
     намдась+V+TV+PrcFut+Pred+Gen+PxPl2: [намдавндадандаˮ, намдувндадандаˮ]
     намдась+V+TV+PrcFut+Pred+Gen+PxPl3: [намдавндадандоʼ, намдувндадандоʼ]
#     намдась+V+TV+PrcFut+Pred+Gen+PxSg1.2: [намдавндадани, намдавндадни, намдувндадани, намдувндадни]
     намдась+V+TV+PrcFut+Pred+Gen+PxSg1: [намдавндадан, намдувндадан, намдавндадани, намдавндадни, намдувндадани, намдувндадни]
     намдась+V+TV+PrcFut+Pred+Gen+PxSg2: [намдавндаданд, намдувндаданд]
     намдась+V+TV+PrcFut+Pred+Gen+PxSg3: [намдавндаданда, намдувндаданда]
     намдась+V+TV+PrcFut+Pred+Nom+PxDu1: [намдавндадамиʼ, намдавндадмиʼ, намдувндадамиʼ, намдувндадмиʼ]
     намдась+V+TV+PrcFut+Pred+Nom+PxDu2: [намдавндадариʼ, намдавндадриʼ, намдувндадариʼ, намдувндадриʼ]
     намдась+V+TV+PrcFut+Pred+Nom+PxDu3: [намдавндададиʼ, намдавндаддиʼ, намдувндададиʼ, намдувндаддиʼ]
     намдась+V+TV+PrcFut+Pred+Nom+PxPl1: [намдавндадаваˮ, намдавндадваˮ, намдувндадаваˮ, намдувндадваˮ]
     намдась+V+TV+PrcFut+Pred+Nom+PxPl2: [намдавндадараˮ, намдавндадраˮ, намдувндадараˮ, намдувндадраˮ]
     намдась+V+TV+PrcFut+Pred+Nom+PxPl3: [намдавндададоʼ, намдавндаддоʼ, намдувндададоʼ, намдувндаддоʼ]
#     намдась+V+TV+PrcFut+Pred+Nom+PxSg1.2: [намдавндадами, намдавндадми, намдувндадами, намдувндадми]
     намдась+V+TV+PrcFut+Pred+Nom+PxSg1: [намдавндадав, намдувндадав, намдавндадув, намдувндадув, намдавндадами, намдавндадми, намдувндадами, намдувндадми]
     намдась+V+TV+PrcFut+Pred+Nom+PxSg2: [намдавндадар, намдувндадар]
     намдась+V+TV+PrcFut+Pred+Nom+PxSg3: [намдавндадада, намдавндадда, намдувндадада, намдувндадда]
     намдась+V+TV+PrcFut+Sg+Abl+Abs: [намдавндахад, намдувндахад]
     намдась+V+TV+PrcFut+Sg+Abl+PxDu1: [намдавндахаданиʼ, намдувндахаданиʼ]
     намдась+V+TV+PrcFut+Sg+Abl+PxDu2: [намдавндахадандиʼ, намдувндахадандиʼ]
     намдась+V+TV+PrcFut+Sg+Abl+PxDu3: [намдавндахадандиʼ, намдувндахадандиʼ]
     намдась+V+TV+PrcFut+Sg+Abl+PxPl1: [намдавндахаданаˮ, намдувндахаданаˮ]
     намдась+V+TV+PrcFut+Sg+Abl+PxPl2: [намдавндахадандаˮ, намдувндахадандаˮ]
     намдась+V+TV+PrcFut+Sg+Abl+PxPl3: [намдавндахадандоʼ, намдувндахадандоʼ]
#     намдась+V+TV+PrcFut+Sg+Abl+PxSg1.2: [намдавндахадани, намдувндахадани]
     намдась+V+TV+PrcFut+Sg+Abl+PxSg1: [намдавндахадан, намдувндахадан, намдавндахадани, намдувндахадани]
     намдась+V+TV+PrcFut+Sg+Abl+PxSg2: [намдавндахаданд, намдувндахаданд]
     намдась+V+TV+PrcFut+Sg+Abl+PxSg3: [намдавндахаданда, намдувндахаданда]
     намдась+V+TV+PrcFut+Sg+Acc+Abs: [намдавндамʼ, намдувндамʼ]
     намдась+V+TV+PrcFut+Sg+Acc+PxDu1: [намдавндамиʼ, намдувндамиʼ]
     намдась+V+TV+PrcFut+Sg+Acc+PxDu2: [намдавндамдиʼ, намдувндамдиʼ]
     намдась+V+TV+PrcFut+Sg+Acc+PxDu3: [намдавндамдиʼ, намдувндамдиʼ]
     намдась+V+TV+PrcFut+Sg+Acc+PxPl1: [намдавндаваˮ, намдувндаваˮ]
     намдась+V+TV+PrcFut+Sg+Acc+PxPl2: [намдавндамдаˮ, намдувндамдаˮ]
     намдась+V+TV+PrcFut+Sg+Acc+PxPl3: [намдавндамдоʼ, намдувндамдоʼ]
#     намдась+V+TV+PrcFut+Sg+Acc+PxSg1.2: [намдавндами, намдувндами]
     намдась+V+TV+PrcFut+Sg+Acc+PxSg1: [намдавндав, намдувндав, намдавндами, намдувндами]
     намдась+V+TV+PrcFut+Sg+Acc+PxSg2: [намдавндамд, намдувндамд]
     намдась+V+TV+PrcFut+Sg+Acc+PxSg3: [намдавндамда, намдувндамда]
     намдась+V+TV+PrcFut+Sg+Dat+Abs: [намдавнданʼ, намдувнданʼ]
     намдась+V+TV+PrcFut+Sg+Dat+PxDu1: [намдавндаханиʼ, намдувндаханиʼ]
     намдась+V+TV+PrcFut+Sg+Dat+PxDu2: [намдавндахандиʼ, намдувндахандиʼ]
     намдась+V+TV+PrcFut+Sg+Dat+PxDu3: [намдавндахандиʼ, намдувндахандиʼ]
     намдась+V+TV+PrcFut+Sg+Dat+PxPl1: [намдавндаханаˮ, намдувндаханаˮ]
     намдась+V+TV+PrcFut+Sg+Dat+PxPl2: [намдавндахандаˮ, намдувндахандаˮ]
     намдась+V+TV+PrcFut+Sg+Dat+PxPl3: [намдавндахандоʼ, намдувндахандоʼ]
#     намдась+V+TV+PrcFut+Sg+Dat+PxSg1.2: [намдавндахани, намдувндахани]
     намдась+V+TV+PrcFut+Sg+Dat+PxSg1: [намдавндахан, намдувндахан, намдавндахани, намдувндахани]
     намдась+V+TV+PrcFut+Sg+Dat+PxSg2: [намдавндаханд, намдувндаханд]
     намдась+V+TV+PrcFut+Sg+Dat+PxSg3: [намдавндаханда, намдувндаханда]
     намдась+V+TV+PrcFut+Sg+Gen+Abs: [намдавндаʼ, намдувндаʼ]
     намдась+V+TV+PrcFut+Sg+Gen+PxDu1: [намдавнданиʼ, намдувнданиʼ]
     намдась+V+TV+PrcFut+Sg+Gen+PxDu2: [намдавндандиʼ, намдувндандиʼ]
     намдась+V+TV+PrcFut+Sg+Gen+PxDu3: [намдавндандиʼ, намдувндандиʼ]
     намдась+V+TV+PrcFut+Sg+Gen+PxPl1: [намдавнданаˮ, намдувнданаˮ]
     намдась+V+TV+PrcFut+Sg+Gen+PxPl2: [намдавндандаˮ, намдувндандаˮ]
     намдась+V+TV+PrcFut+Sg+Gen+PxPl3: [намдавндандоʼ, намдувндандоʼ]
#     намдась+V+TV+PrcFut+Sg+Gen+PxSg1.2: [намдавндани, намдувндани]
     намдась+V+TV+PrcFut+Sg+Gen+PxSg1: [намдавндан, намдувндан, намдавндани, намдувндани]
     намдась+V+TV+PrcFut+Sg+Gen+PxSg2: [намдавнданд, намдувнданд]
     намдась+V+TV+PrcFut+Sg+Gen+PxSg3: [намдавнданда, намдувнданда]
     намдась+V+TV+PrcFut+Sg+Loc+Abs: [намдавндахана, намдувндахана]
     намдась+V+TV+PrcFut+Sg+Loc+PxDu1: [намдавндахананиʼ, намдувндахананиʼ]
     намдась+V+TV+PrcFut+Sg+Loc+PxDu2: [намдавндаханандиʼ, намдувндаханандиʼ]
     намдась+V+TV+PrcFut+Sg+Loc+PxDu3: [намдавндаханандиʼ, намдувндаханандиʼ]
     намдась+V+TV+PrcFut+Sg+Loc+PxPl1: [намдавндахананаˮ, намдувндахананаˮ]
     намдась+V+TV+PrcFut+Sg+Loc+PxPl2: [намдавндаханандаˮ, намдувндаханандаˮ]
     намдась+V+TV+PrcFut+Sg+Loc+PxPl3: [намдавндаханандоʼ, намдувндаханандоʼ]
#     намдась+V+TV+PrcFut+Sg+Loc+PxSg1.2: [намдавндаханани, намдувндаханани]
     намдась+V+TV+PrcFut+Sg+Loc+PxSg1: [намдавндаханан, намдувндаханан, намдавндаханани, намдувндаханани]
     намдась+V+TV+PrcFut+Sg+Loc+PxSg2: [намдавндахананд, намдувндахананд]
     намдась+V+TV+PrcFut+Sg+Loc+PxSg3: [намдавндахананда, намдувндахананда]
     намдась+V+TV+PrcFut+Sg+Nom+Abs: [намдавнда, намдувнда]
     намдась+V+TV+PrcFut+Sg+Nom+PxDu1: [намдавндамиʼ, намдувндамиʼ]
     намдась+V+TV+PrcFut+Sg+Nom+PxDu2: [намдавндариʼ, намдувндариʼ]
     намдась+V+TV+PrcFut+Sg+Nom+PxDu3: [намдавндадиʼ, намдувндадиʼ]
     намдась+V+TV+PrcFut+Sg+Nom+PxPl1: [намдавндаваˮ, намдувндаваˮ]
     намдась+V+TV+PrcFut+Sg+Nom+PxPl2: [намдавндараˮ, намдувндараˮ]
     намдась+V+TV+PrcFut+Sg+Nom+PxPl3: [намдавндадоʼ, намдувндадоʼ]
#     намдась+V+TV+PrcFut+Sg+Nom+PxSg1.2: [намдавндами, намдувндами]
     намдась+V+TV+PrcFut+Sg+Nom+PxSg1: [намдавндав, намдувндав, намдавндами, намдувндами]
     намдась+V+TV+PrcFut+Sg+Nom+PxSg2: [намдавндар, намдувндар]
     намдась+V+TV+PrcFut+Sg+Nom+PxSg3: [намдавндада, намдувндада]
     намдась+V+TV+PrcFut+Sg+Pros+Abs: [намдавндавна, намдувндавна]
     намдась+V+TV+PrcFut+Sg+Pros+PxDu1: [намдавндавнаниʼ, намдувндавнаниʼ]
     намдась+V+TV+PrcFut+Sg+Pros+PxDu2: [намдавндавнандиʼ, намдувндавнандиʼ]
     намдась+V+TV+PrcFut+Sg+Pros+PxDu3: [намдавндавнандиʼ, намдувндавнандиʼ]
     намдась+V+TV+PrcFut+Sg+Pros+PxPl1: [намдавндавнанаˮ, намдувндавнанаˮ]
     намдась+V+TV+PrcFut+Sg+Pros+PxPl2: [намдавндавнандаˮ, намдувндавнандаˮ]
     намдась+V+TV+PrcFut+Sg+Pros+PxPl3: [намдавндавнандоʼ, намдувндавнандоʼ]
#     намдась+V+TV+PrcFut+Sg+Pros+PxSg1.2: [намдавндавнани, намдувндавнани]
     намдась+V+TV+PrcFut+Sg+Pros+PxSg1: [намдавндавнан, намдувндавнан, намдавндавнани, намдувндавнани]
     намдась+V+TV+PrcFut+Sg+Pros+PxSg2: [намдавндавнанд, намдувндавнанд]
     намдась+V+TV+PrcFut+Sg+Pros+PxSg3: [намдавндавнанда, намдувндавнанда]
     намдась+V+TV+PrcFut+Tra: [намдавндаӈэ, намдувндаӈэ]
     намдась+V+TV+PrcImprf+Car: [намданасиˮ, намднасиˮ]
     намдась+V+TV+PrcImprf+Der/Cop+Aor+ScDu1: [намдананиʼ, намднаниʼ]
     намдась+V+TV+PrcImprf+Der/Cop+Aor+ScDu2: [намданадиʼ, намднадиʼ]
     намдась+V+TV+PrcImprf+Der/Cop+Aor+ScDu3: [намданахаʼ, намднахаʼ]
     намдась+V+TV+PrcImprf+Der/Cop+Aor+ScPl1: [намданаваˮ, намднаваˮ]
     намдась+V+TV+PrcImprf+Der/Cop+Aor+ScPl2: [намданадаˮ, намднадаˮ]
     намдась+V+TV+PrcImprf+Der/Cop+Aor+ScPl3: [намданаˮ, намднаˮ]
     намдась+V+TV+PrcImprf+Der/Cop+Aor+ScSg1: [намданадмʼ, намднадмʼ]
     намдась+V+TV+PrcImprf+Der/Cop+Aor+ScSg2: [намданан, намднан]
     намдась+V+TV+PrcImprf+Der/Cop+Aor+ScSg3: [намдана, намдна]
     намдась+V+TV+PrcImprf+PxDu1+Der/Cop+Aor+ScDu3: [намданахаюниʼ, намднахаюниʼ]
     намдась+V+TV+PrcImprf+PxDu2+Der/Cop+Aor+ScDu3: [намданахаюдиʼ, намднахаюдиʼ]
     намдась+V+TV+PrcImprf+PxDu3+Der/Cop+Aor+ScDu3: [намданахаюдиʼ, намднахаюдиʼ]
     намдась+V+TV+PrcImprf+PxPl1+Der/Cop+Aor+ScDu3: [намданахаюнаˮ, намднахаюнаˮ]
     намдась+V+TV+PrcImprf+PxPl2+Der/Cop+Aor+ScDu3: [намданахаюдаˮ, намднахаюдаˮ]
     намдась+V+TV+PrcImprf+PxPl3+Der/Cop+Aor+ScDu3: [намданахаюдоʼ, намднахаюдоʼ]
     намдась+V+TV+PrcImprf+PxSg1+Der/Cop+Aor+ScDu3: [намданахаюн, намднахаюн]
     намдась+V+TV+PrcImprf+PxSg2+Der/Cop+Aor+ScDu3: [намданахаюд, намднахаюд]
     намдась+V+TV+PrcImprf+PxSg3+Der/Cop+Aor+ScDu3: [намданахаюда, намднахаюда]
     намдась+V+TV+PrcImprf+PxDu1+Der/Cop+Prt1+ScDu3: [намданахаюнинзь, намднахаюнинзь]
     намдась+V+TV+PrcImprf+PxDu2+Der/Cop+Prt1+ScDu3: [намданахаюдинзь, намднахаюдинзь]
     намдась+V+TV+PrcImprf+PxDu3+Der/Cop+Prt1+ScDu3: [намданахаюдинзь, намднахаюдинзь]
     намдась+V+TV+PrcImprf+PxPl1+Der/Cop+Prt1+ScDu3: [намданахаюнаць, намднахаюнаць]
     намдась+V+TV+PrcImprf+PxPl2+Der/Cop+Prt1+ScDu3: [намданахаюдаць, намднахаюдаць]
     намдась+V+TV+PrcImprf+PxPl3+Der/Cop+Prt1+ScDu3: [намданахаюдонзь, намднахаюдонзь]
     намдась+V+TV+PrcImprf+PxSg1+Der/Cop+Prt1+ScDu3: [намданахаюнась, намднахаюнась]
     намдась+V+TV+PrcImprf+PxSg2+Der/Cop+Prt1+ScDu3: [намданахаюдась, намднахаюдась]
     намдась+V+TV+PrcImprf+PxSg3+Der/Cop+Prt1+ScDu3: [намданахаюдась, намднахаюдась]
     намдась+V+TV+PrcImprf+PxDu1+Der/Cop+Aor+ScPl3: [намданиниʼ, намдниниʼ]
     намдась+V+TV+PrcImprf+PxDu2+Der/Cop+Aor+ScPl3: [намданидиʼ, намднидиʼ]
     намдась+V+TV+PrcImprf+PxDu3+Der/Cop+Aor+ScPl3: [намданидиʼ, намднидиʼ]
     намдась+V+TV+PrcImprf+PxPl1+Der/Cop+Aor+ScPl3: [намданинаˮ, намднинаˮ]
     намдась+V+TV+PrcImprf+PxPl2+Der/Cop+Aor+ScPl3: [намданидаˮ, намднидаˮ]
     намдась+V+TV+PrcImprf+PxPl3+Der/Cop+Aor+ScPl3: [намданидоʼ, намднидоʼ]
     намдась+V+TV+PrcImprf+PxSg1+Der/Cop+Aor+ScPl3: [намданин, намднин]
     намдась+V+TV+PrcImprf+PxSg2+Der/Cop+Aor+ScPl3: [намданид, намднид]
     намдась+V+TV+PrcImprf+PxSg3+Der/Cop+Aor+ScPl3: [намданида, намднида]
     намдась+V+TV+PrcImprf+PxDu1+Der/Cop+Prt1+ScPl3: [намданининзь, намднининзь]
     намдась+V+TV+PrcImprf+PxDu2+Der/Cop+Prt1+ScPl3: [намданидинзь, намднидинзь]
     намдась+V+TV+PrcImprf+PxDu3+Der/Cop+Prt1+ScPl3: [намданидинзь, намднидинзь]
     намдась+V+TV+PrcImprf+PxPl1+Der/Cop+Prt1+ScPl3: [намданинаць, намднинаць]
     намдась+V+TV+PrcImprf+PxPl2+Der/Cop+Prt1+ScPl3: [намданидаць, намднидаць]
     намдась+V+TV+PrcImprf+PxPl3+Der/Cop+Prt1+ScPl3: [намданидонзь, намднидонзь]
     намдась+V+TV+PrcImprf+PxSg1+Der/Cop+Prt1+ScPl3: [намданинась, намднинась]
     намдась+V+TV+PrcImprf+PxSg2+Der/Cop+Prt1+ScPl3: [намданидась, намднидась]
     намдась+V+TV+PrcImprf+PxSg3+Der/Cop+Prt1+ScPl3: [намданидась, намднидась]
     намдась+V+TV+PrcImprf+Der/Cop+Prt1+ScDu1: [намдананинзь, намднанинзь]
     намдась+V+TV+PrcImprf+Der/Cop+Prt1+ScDu2: [намданадинзь, намднадинзь]
     намдась+V+TV+PrcImprf+Der/Cop+Prt1+ScDu3: [намданаханзь, намднаханзь]
     намдась+V+TV+PrcImprf+Der/Cop+Prt1+ScPl1: [намданаваць, намднаваць]
     намдась+V+TV+PrcImprf+Der/Cop+Prt1+ScPl2: [намданадаць, намднадаць]
     намдась+V+TV+PrcImprf+Der/Cop+Prt1+ScPl3: [намданаць, намднаць]
     намдась+V+TV+PrcImprf+Der/Cop+Prt1+ScSg1: [намданадамзь, намднадамзь]
     намдась+V+TV+PrcImprf+Der/Cop+Prt1+ScSg2: [намдананась, намднанась]
     намдась+V+TV+PrcImprf+Der/Cop+Prt1+ScSg3: [намданась, намднась]
     намдась+V+TV+PrcImprf+PxDu1+Der/Cop+Aor+ScSg3: [намданамиʼ, намднамиʼ]
     намдась+V+TV+PrcImprf+PxDu2+Der/Cop+Aor+ScSg3: [намданариʼ, намднариʼ]
     намдась+V+TV+PrcImprf+PxDu3+Der/Cop+Aor+ScSg3: [намданадиʼ, намднадиʼ]
     намдась+V+TV+PrcImprf+PxPl1+Der/Cop+Aor+ScSg3: [намданаваˮ, намднаваˮ]
     намдась+V+TV+PrcImprf+PxPl2+Der/Cop+Aor+ScSg3: [намданараˮ, намднараˮ]
     намдась+V+TV+PrcImprf+PxPl3+Der/Cop+Aor+ScSg3: [намданадоʼ, намднадоʼ]
     намдась+V+TV+PrcImprf+PxSg1+Der/Cop+Aor+ScSg3: [намданав, намднав]
     намдась+V+TV+PrcImprf+PxSg2+Der/Cop+Aor+ScSg3: [намданар, намднар]
     намдась+V+TV+PrcImprf+PxSg3+Der/Cop+Aor+ScSg3: [намданада, намднада]
     намдась+V+TV+PrcImprf+PxDu1+Der/Cop+Prt1+ScSg3: [намданаминзь, намднаминзь]
     намдась+V+TV+PrcImprf+PxDu2+Der/Cop+Prt1+ScSg3: [намданаринзь, намднаринзь]
     намдась+V+TV+PrcImprf+PxDu3+Der/Cop+Prt1+ScSg3: [намданадинзь, намднадинзь]
     намдась+V+TV+PrcImprf+PxPl1+Der/Cop+Prt1+ScSg3: [намданаваць, намднаваць]
     намдась+V+TV+PrcImprf+PxPl2+Der/Cop+Prt1+ScSg3: [намданараць, намднараць]
     намдась+V+TV+PrcImprf+PxPl3+Der/Cop+Prt1+ScSg3: [намданадонзь, намднадонзь]
     намдась+V+TV+PrcImprf+PxSg1+Der/Cop+Prt1+ScSg3: [намданавась, намднавась]
     намдась+V+TV+PrcImprf+PxSg2+Der/Cop+Prt1+ScSg3: [намданарась, намднарась]
     намдась+V+TV+PrcImprf+PxSg3+Der/Cop+Prt1+ScSg3: [намданадась, намднадась]
     намдась+V+TV+PrcImprf+Du+Acc+Abs: [намданахаʼ, намднахаʼ]
     намдась+V+TV+PrcImprf+Du+Acc+PxDu1: [намданахаюниʼ, намднахаюниʼ]
     намдась+V+TV+PrcImprf+Du+Acc+PxDu2: [намданахаюдиʼ, намднахаюдиʼ]
     намдась+V+TV+PrcImprf+Du+Acc+PxDu3: [намданахаюдиʼ, намднахаюдиʼ]
     намдась+V+TV+PrcImprf+Du+Acc+PxPl1: [намданахаюнаˮ, намднахаюнаˮ]
     намдась+V+TV+PrcImprf+Du+Acc+PxPl2: [намданахаюдаˮ, намднахаюдаˮ]
     намдась+V+TV+PrcImprf+Du+Acc+PxPl3: [намданахаюдоʼ, намднахаюдоʼ]
#     намдась+V+TV+PrcImprf+Du+Acc+PxSg1.2: [намданахаюни, намднахаюни]
     намдась+V+TV+PrcImprf+Du+Acc+PxSg1: [намданахаюн, намднахаюн, намданахаюни, намднахаюни]
     намдась+V+TV+PrcImprf+Du+Acc+PxSg2: [намданахаюд, намднахаюд]
     намдась+V+TV+PrcImprf+Du+Acc+PxSg3: [намданахаюда, намднахаюда]
     намдась+V+TV+PrcImprf+Du+Gen+Abs: [намданахаʼ, намднахаʼ]
     намдась+V+TV+PrcImprf+Du+Gen+PxDu1: [намданахаюниʼ, намднахаюниʼ]
     намдась+V+TV+PrcImprf+Du+Gen+PxDu2: [намданахаютиʼ, намднахаютиʼ]
     намдась+V+TV+PrcImprf+Du+Gen+PxDu3: [намданахаютиʼ, намднахаютиʼ]
     намдась+V+TV+PrcImprf+Du+Gen+PxPl1: [намданахаюнаˮ, намднахаюнаˮ]
     намдась+V+TV+PrcImprf+Du+Gen+PxPl2: [намданахаютаˮ, намднахаютаˮ]
     намдась+V+TV+PrcImprf+Du+Gen+PxPl3: [намданахаютоʼ, намднахаютоʼ]
#     намдась+V+TV+PrcImprf+Du+Gen+PxSg1.2: [намданахаюни, намднахаюни]
     намдась+V+TV+PrcImprf+Du+Gen+PxSg1: [намданахаюн, намднахаюн, намданахаюни, намднахаюни]
     намдась+V+TV+PrcImprf+Du+Gen+PxSg2: [намданахают, намднахают]
     намдась+V+TV+PrcImprf+Du+Gen+PxSg3: [намданахаюта, намднахаюта]
     намдась+V+TV+PrcImprf+Du+Nom+Abs: [намданахаʼ, намднахаʼ]
     намдась+V+TV+PrcImprf+Du+Nom+PxDu1: [намданахаюниʼ, намднахаюниʼ]
     намдась+V+TV+PrcImprf+Du+Nom+PxDu2: [намданахаюдиʼ, намднахаюдиʼ]
     намдась+V+TV+PrcImprf+Du+Nom+PxDu3: [намданахаюдиʼ, намднахаюдиʼ]
     намдась+V+TV+PrcImprf+Du+Nom+PxPl1: [намданахаюнаˮ, намднахаюнаˮ]
     намдась+V+TV+PrcImprf+Du+Nom+PxPl2: [намданахаюдаˮ, намднахаюдаˮ]
     намдась+V+TV+PrcImprf+Du+Nom+PxPl3: [намданахаюдоʼ, намднахаюдоʼ]
#     намдась+V+TV+PrcImprf+Du+Nom+PxSg1.2: [намданахаюни, намднахаюни]
     намдась+V+TV+PrcImprf+Du+Nom+PxSg1: [намданахаюн, намднахаюн, намданахаюни, намднахаюни]
     намдась+V+TV+PrcImprf+Du+Nom+PxSg2: [намданахаюд, намднахаюд]
     намдась+V+TV+PrcImprf+Du+Nom+PxSg3: [намданахаюда, намднахаюда]
     намдась+V+TV+PrcImprf+Equ+Lat: [намданадревʼ, намднадревʼ]
     намдась+V+TV+PrcImprf+Equ: [намданадремʼ, намднадремʼ]
     намдась+V+TV+PrcImprf+Pl+Abl+Abs: [намданахат, намднахат]
     намдась+V+TV+PrcImprf+Pl+Abl+PxDu1: [намданахатаниʼ, намднахатаниʼ]
     намдась+V+TV+PrcImprf+Pl+Abl+PxDu2: [намданахататиʼ, намднахататиʼ]
     намдась+V+TV+PrcImprf+Pl+Abl+PxDu3: [намданахататиʼ, намднахататиʼ]
     намдась+V+TV+PrcImprf+Pl+Abl+PxPl1: [намданахатанаˮ, намднахатанаˮ]
     намдась+V+TV+PrcImprf+Pl+Abl+PxPl2: [намданахататаˮ, намднахататаˮ]
     намдась+V+TV+PrcImprf+Pl+Abl+PxPl3: [намданахататоʼ, намднахататоʼ]
#     намдась+V+TV+PrcImprf+Pl+Abl+PxSg1.2: [намданахатани, намднахатани]
     намдась+V+TV+PrcImprf+Pl+Abl+PxSg1: [намданахатан, намднахатан, намданахатани, намднахатани]
     намдась+V+TV+PrcImprf+Pl+Abl+PxSg2: [намданахатат, намднахатат]
     намдась+V+TV+PrcImprf+Pl+Abl+PxSg3: [намданахатата, намднахатата]
     намдась+V+TV+PrcImprf+Pl+Acc+Abs: [намдани, намдни]
     намдась+V+TV+PrcImprf+Pl+Acc+PxDu1: [намданиниʼ, намдниниʼ]
     намдась+V+TV+PrcImprf+Pl+Acc+PxDu2: [намданидиʼ, намднидиʼ]
     намдась+V+TV+PrcImprf+Pl+Acc+PxDu3: [намданидиʼ, намднидиʼ]
     намдась+V+TV+PrcImprf+Pl+Acc+PxPl1: [намданинаˮ, намднинаˮ]
     намдась+V+TV+PrcImprf+Pl+Acc+PxPl2: [намданидаˮ, намднидаˮ]
     намдась+V+TV+PrcImprf+Pl+Acc+PxPl3: [намданидоʼ, намднидоʼ]
#     намдась+V+TV+PrcImprf+Pl+Acc+PxSg1.2: [намданини, намднини]
     намдась+V+TV+PrcImprf+Pl+Acc+PxSg1: [намданин, намднин, намданини, намднини]
     намдась+V+TV+PrcImprf+Pl+Acc+PxSg2: [намданид, намднид]
     намдась+V+TV+PrcImprf+Pl+Acc+PxSg3: [намданида, намднида]
     намдась+V+TV+PrcImprf+Pl+Dat+Abs: [намданахаˮ, намднахаˮ]
     намдась+V+TV+PrcImprf+Pl+Dat+PxDu1: [намданахаˮниʼ, намднахаˮниʼ]
     намдась+V+TV+PrcImprf+Pl+Dat+PxDu2: [намданахатиʼ, намднахатиʼ]
     намдась+V+TV+PrcImprf+Pl+Dat+PxDu3: [намданахатиʼ, намднахатиʼ]
     намдась+V+TV+PrcImprf+Pl+Dat+PxPl1: [намданахаˮнаˮ, намднахаˮнаˮ]
     намдась+V+TV+PrcImprf+Pl+Dat+PxPl2: [намданахатаˮ, намднахатаˮ]
     намдась+V+TV+PrcImprf+Pl+Dat+PxPl3: [намданахатоʼ, намднахатоʼ]
#     намдась+V+TV+PrcImprf+Pl+Dat+PxSg1.2: [намданахаˮни, намднахаˮни]
     намдась+V+TV+PrcImprf+Pl+Dat+PxSg1: [намданахаˮн, намднахаˮн, намданахаˮни, намднахаˮни]
     намдась+V+TV+PrcImprf+Pl+Dat+PxSg2: [намданахат, намднахат]
     намдась+V+TV+PrcImprf+Pl+Dat+PxSg3: [намданахата, намднахата]
     намдась+V+TV+PrcImprf+Pl+Gen+Abs: [намданиˮ, намдниˮ]
     намдась+V+TV+PrcImprf+Pl+Gen+PxDu1: [намданиˮниʼ, намдниˮниʼ]
     намдась+V+TV+PrcImprf+Pl+Gen+PxDu2: [намданитиʼ, намднитиʼ]
     намдась+V+TV+PrcImprf+Pl+Gen+PxDu3: [намданитиʼ, намднитиʼ]
     намдась+V+TV+PrcImprf+Pl+Gen+PxPl1: [намданиˮнаˮ, намдниˮнаˮ]
     намдась+V+TV+PrcImprf+Pl+Gen+PxPl2: [намданитаˮ, намднитаˮ]
     намдась+V+TV+PrcImprf+Pl+Gen+PxPl3: [намданитоʼ, намднитоʼ]
#     намдась+V+TV+PrcImprf+Pl+Gen+PxSg1.2: [намданиˮни, намдниˮни]
     намдась+V+TV+PrcImprf+Pl+Gen+PxSg1: [намданиˮн, намдниˮн, намданиˮни, намдниˮни]
     намдась+V+TV+PrcImprf+Pl+Gen+PxSg2: [намданит, намднит]
     намдась+V+TV+PrcImprf+Pl+Gen+PxSg3: [намданита, намднита]
     намдась+V+TV+PrcImprf+Pl+Loc+Abs: [намданахаˮна, намднахаˮна]
     намдась+V+TV+PrcImprf+Pl+Loc+PxDu1: [намданахаˮнаниʼ, намднахаˮнаниʼ]
     намдась+V+TV+PrcImprf+Pl+Loc+PxDu2: [намданахаˮнатиʼ, намднахаˮнатиʼ]
     намдась+V+TV+PrcImprf+Pl+Loc+PxDu3: [намданахаˮнатиʼ, намднахаˮнатиʼ]
     намдась+V+TV+PrcImprf+Pl+Loc+PxPl1: [намданахаˮнанаˮ, намднахаˮнанаˮ]
     намдась+V+TV+PrcImprf+Pl+Loc+PxPl2: [намданахаˮнатаˮ, намднахаˮнатаˮ]
     намдась+V+TV+PrcImprf+Pl+Loc+PxPl3: [намданахаˮнатоʼ, намднахаˮнатоʼ]
#     намдась+V+TV+PrcImprf+Pl+Loc+PxSg1.2: [намданахаˮнани, намднахаˮнани]
     намдась+V+TV+PrcImprf+Pl+Loc+PxSg1: [намданахаˮнан, намднахаˮнан, намданахаˮнани, намднахаˮнани]
     намдась+V+TV+PrcImprf+Pl+Loc+PxSg2: [намданахаˮнат, намднахаˮнат]
     намдась+V+TV+PrcImprf+Pl+Loc+PxSg3: [намданахаˮната, намднахаˮната]
     намдась+V+TV+PrcImprf+Pl+Nom+Abs: [намданаˮ, намднаˮ]
     намдась+V+TV+PrcImprf+Pl+Nom+PxDu1: [намданиниʼ, намдниниʼ]
     намдась+V+TV+PrcImprf+Pl+Nom+PxDu2: [намданидиʼ, намднидиʼ]
     намдась+V+TV+PrcImprf+Pl+Nom+PxDu3: [намданидиʼ, намднидиʼ]
     намдась+V+TV+PrcImprf+Pl+Nom+PxPl1: [намданинаˮ, намднинаˮ]
     намдась+V+TV+PrcImprf+Pl+Nom+PxPl2: [намданидаˮ, намднидаˮ]
     намдась+V+TV+PrcImprf+Pl+Nom+PxPl3: [намданидоʼ, намднидоʼ]
#     намдась+V+TV+PrcImprf+Pl+Nom+PxSg1.2: [намданини, намднини]
     намдась+V+TV+PrcImprf+Pl+Nom+PxSg1: [намданин, намднин, намданини, намднини]
     намдась+V+TV+PrcImprf+Pl+Nom+PxSg2: [намданид, намднид]
     намдась+V+TV+PrcImprf+Pl+Nom+PxSg3: [намданида, намднида]
     намдась+V+TV+PrcImprf+Pl+Pros+Abs: [намданиˮмна, намдниˮмна]
     намдась+V+TV+PrcImprf+Pl+Pros+PxDu1: [намданиˮмнаниʼ, намдниˮмнаниʼ]
     намдась+V+TV+PrcImprf+Pl+Pros+PxDu2: [намданиˮмнатиʼ, намдниˮмнатиʼ]
     намдась+V+TV+PrcImprf+Pl+Pros+PxDu3: [намданиˮмнатиʼ, намдниˮмнатиʼ]
     намдась+V+TV+PrcImprf+Pl+Pros+PxPl1: [намданиˮмнанаˮ, намдниˮмнанаˮ]
     намдась+V+TV+PrcImprf+Pl+Pros+PxPl2: [намданиˮмнатаˮ, намдниˮмнатаˮ]
     намдась+V+TV+PrcImprf+Pl+Pros+PxPl3: [намданиˮмнатоʼ, намдниˮмнатоʼ]
#     намдась+V+TV+PrcImprf+Pl+Pros+PxSg1.2: [намданиˮмнани, намдниˮмнани]
     намдась+V+TV+PrcImprf+Pl+Pros+PxSg1: [намданиˮмнан, намдниˮмнан, намданиˮмнани, намдниˮмнани]
     намдась+V+TV+PrcImprf+Pl+Pros+PxSg2: [намданиˮмнат, намдниˮмнат]
     намдась+V+TV+PrcImprf+Pl+Pros+PxSg3: [намданиˮмната, намдниˮмната]
     намдась+V+TV+PrcImprf+Pred+Abs: [намданад, намднад]
     намдась+V+TV+PrcImprf+Pred+Acc+PxDu1: [намданадамиʼ, намданадмиʼ, намднадамиʼ, намднадмиʼ]
     намдась+V+TV+PrcImprf+Pred+Acc+PxDu2: [намданадамдиʼ, намднадамдиʼ]
     намдась+V+TV+PrcImprf+Pred+Acc+PxDu3: [намданадамдиʼ, намднадамдиʼ]
     намдась+V+TV+PrcImprf+Pred+Acc+PxPl1: [намданадаваˮ, намданадваˮ, намднадаваˮ, намднадваˮ]
     намдась+V+TV+PrcImprf+Pred+Acc+PxPl2: [намданадамдаˮ, намднадамдаˮ]
     намдась+V+TV+PrcImprf+Pred+Acc+PxPl3: [намданадамдоʼ, намднадамдоʼ]
#     намдась+V+TV+PrcImprf+Pred+Acc+PxSg1.2: [намданадами, намданадми, намднадами, намднадми]
     намдась+V+TV+PrcImprf+Pred+Acc+PxSg1: [намданадав, намднадав, намданадув, намднадув, намданадами, намданадми, намднадами, намднадми]
     намдась+V+TV+PrcImprf+Pred+Acc+PxSg2: [намданадамд, намднадамд]
     намдась+V+TV+PrcImprf+Pred+Acc+PxSg3: [намданадамда, намднадамда]
     намдась+V+TV+PrcImprf+Pred+Gen+PxDu1: [намданаданиʼ, намданадниʼ, намднаданиʼ, намднадниʼ]
     намдась+V+TV+PrcImprf+Pred+Gen+PxDu2: [намданадандиʼ, намднадандиʼ]
     намдась+V+TV+PrcImprf+Pred+Gen+PxDu3: [намданадандиʼ, намднадандиʼ]
     намдась+V+TV+PrcImprf+Pred+Gen+PxPl1: [намданаданаˮ, намданаднаˮ, намднаданаˮ, намднаднаˮ]
     намдась+V+TV+PrcImprf+Pred+Gen+PxPl2: [намданадандаˮ, намднадандаˮ]
     намдась+V+TV+PrcImprf+Pred+Gen+PxPl3: [намданадандоʼ, намднадандоʼ]
#     намдась+V+TV+PrcImprf+Pred+Gen+PxSg1.2: [намданадани, намданадни, намднадани, намднадни]
     намдась+V+TV+PrcImprf+Pred+Gen+PxSg1: [намданадан, намднадан, намданадани, намданадни, намднадани, намднадни]
     намдась+V+TV+PrcImprf+Pred+Gen+PxSg2: [намданаданд, намднаданд]
     намдась+V+TV+PrcImprf+Pred+Gen+PxSg3: [намданаданда, намднаданда]
     намдась+V+TV+PrcImprf+Pred+Nom+PxDu1: [намданадамиʼ, намданадмиʼ, намднадамиʼ, намднадмиʼ]
     намдась+V+TV+PrcImprf+Pred+Nom+PxDu2: [намданадариʼ, намданадриʼ, намднадариʼ, намднадриʼ]
     намдась+V+TV+PrcImprf+Pred+Nom+PxDu3: [намданададиʼ, намданаддиʼ, намднададиʼ, намднаддиʼ]
     намдась+V+TV+PrcImprf+Pred+Nom+PxPl1: [намданадаваˮ, намданадваˮ, намднадаваˮ, намднадваˮ]
     намдась+V+TV+PrcImprf+Pred+Nom+PxPl2: [намданадараˮ, намданадраˮ, намднадараˮ, намднадраˮ]
     намдась+V+TV+PrcImprf+Pred+Nom+PxPl3: [намданададоʼ, намданаддоʼ, намднададоʼ, намднаддоʼ]
#     намдась+V+TV+PrcImprf+Pred+Nom+PxSg1.2: [намданадами, намданадми, намднадами, намднадми]
     намдась+V+TV+PrcImprf+Pred+Nom+PxSg1: [намданадав, намднадав, намданадув, намднадув, намданадами, намданадми, намднадами, намднадми]
     намдась+V+TV+PrcImprf+Pred+Nom+PxSg2: [намданадар, намднадар]
     намдась+V+TV+PrcImprf+Pred+Nom+PxSg3: [намданадада, намданадда, намднадада, намднадда]
     намдась+V+TV+PrcImprf+Sg+Abl+Abs: [намданахад, намднахад]
     намдась+V+TV+PrcImprf+Sg+Abl+PxDu1: [намданахаданиʼ, намднахаданиʼ]
     намдась+V+TV+PrcImprf+Sg+Abl+PxDu2: [намданахадандиʼ, намднахадандиʼ]
     намдась+V+TV+PrcImprf+Sg+Abl+PxDu3: [намданахадандиʼ, намднахадандиʼ]
     намдась+V+TV+PrcImprf+Sg+Abl+PxPl1: [намданахаданаˮ, намднахаданаˮ]
     намдась+V+TV+PrcImprf+Sg+Abl+PxPl2: [намданахадандаˮ, намднахадандаˮ]
     намдась+V+TV+PrcImprf+Sg+Abl+PxPl3: [намданахадандоʼ, намднахадандоʼ]
#     намдась+V+TV+PrcImprf+Sg+Abl+PxSg1.2: [намданахадани, намднахадани]
     намдась+V+TV+PrcImprf+Sg+Abl+PxSg1: [намданахадан, намднахадан, намданахадани, намднахадани]
     намдась+V+TV+PrcImprf+Sg+Abl+PxSg2: [намданахаданд, намднахаданд]
     намдась+V+TV+PrcImprf+Sg+Abl+PxSg3: [намданахаданда, намднахаданда]
     намдась+V+TV+PrcImprf+Sg+Acc+Abs: [намданамʼ, намднамʼ]
     намдась+V+TV+PrcImprf+Sg+Acc+PxDu1: [намданамиʼ, намднамиʼ]
     намдась+V+TV+PrcImprf+Sg+Acc+PxDu2: [намданамдиʼ, намднамдиʼ]
     намдась+V+TV+PrcImprf+Sg+Acc+PxDu3: [намданамдиʼ, намднамдиʼ]
     намдась+V+TV+PrcImprf+Sg+Acc+PxPl1: [намданаваˮ, намднаваˮ]
     намдась+V+TV+PrcImprf+Sg+Acc+PxPl2: [намданамдаˮ, намднамдаˮ]
     намдась+V+TV+PrcImprf+Sg+Acc+PxPl3: [намданамдоʼ, намднамдоʼ]
#     намдась+V+TV+PrcImprf+Sg+Acc+PxSg1.2: [намданами, намднами]
     намдась+V+TV+PrcImprf+Sg+Acc+PxSg1: [намданав, намднав, намданами, намднами]
     намдась+V+TV+PrcImprf+Sg+Acc+PxSg2: [намданамд, намднамд]
     намдась+V+TV+PrcImprf+Sg+Acc+PxSg3: [намданамда, намднамда]
     намдась+V+TV+PrcImprf+Sg+Dat+Abs: [намдананʼ, намднанʼ]
     намдась+V+TV+PrcImprf+Sg+Dat+PxDu1: [намданаханиʼ, намднаханиʼ]
     намдась+V+TV+PrcImprf+Sg+Dat+PxDu2: [намданахандиʼ, намднахандиʼ]
     намдась+V+TV+PrcImprf+Sg+Dat+PxDu3: [намданахандиʼ, намднахандиʼ]
     намдась+V+TV+PrcImprf+Sg+Dat+PxPl1: [намданаханаˮ, намднаханаˮ]
     намдась+V+TV+PrcImprf+Sg+Dat+PxPl2: [намданахандаˮ, намднахандаˮ]
     намдась+V+TV+PrcImprf+Sg+Dat+PxPl3: [намданахандоʼ, намднахандоʼ]
#     намдась+V+TV+PrcImprf+Sg+Dat+PxSg1.2: [намданахани, намднахани]
     намдась+V+TV+PrcImprf+Sg+Dat+PxSg1: [намданахан, намднахан, намданахани, намднахани]
     намдась+V+TV+PrcImprf+Sg+Dat+PxSg2: [намданаханд, намднаханд]
     намдась+V+TV+PrcImprf+Sg+Dat+PxSg3: [намданаханда, намднаханда]
     намдась+V+TV+PrcImprf+Sg+Gen+Abs: [намданаʼ, намднаʼ]
     намдась+V+TV+PrcImprf+Sg+Gen+PxDu1: [намдананиʼ, намднаниʼ]
     намдась+V+TV+PrcImprf+Sg+Gen+PxDu2: [намданандиʼ, намднандиʼ]
     намдась+V+TV+PrcImprf+Sg+Gen+PxDu3: [намданандиʼ, намднандиʼ]
     намдась+V+TV+PrcImprf+Sg+Gen+PxPl1: [намдананаˮ, намднанаˮ]
     намдась+V+TV+PrcImprf+Sg+Gen+PxPl2: [намданандаˮ, намднандаˮ]
     намдась+V+TV+PrcImprf+Sg+Gen+PxPl3: [намданандоʼ, намднандоʼ]
#     намдась+V+TV+PrcImprf+Sg+Gen+PxSg1.2: [намданани, намднани]
     намдась+V+TV+PrcImprf+Sg+Gen+PxSg1: [намданан, намднан, намданани, намднани]
     намдась+V+TV+PrcImprf+Sg+Gen+PxSg2: [намдананд, намднанд]
     намдась+V+TV+PrcImprf+Sg+Gen+PxSg3: [намдананда, намднанда]
     намдась+V+TV+PrcImprf+Sg+Loc+Abs: [намданахана, намднахана]
     намдась+V+TV+PrcImprf+Sg+Loc+PxDu1: [намданахананиʼ, намднахананиʼ]
     намдась+V+TV+PrcImprf+Sg+Loc+PxDu2: [намданаханандиʼ, намднаханандиʼ]
     намдась+V+TV+PrcImprf+Sg+Loc+PxDu3: [намданаханандиʼ, намднаханандиʼ]
     намдась+V+TV+PrcImprf+Sg+Loc+PxPl1: [намданахананаˮ, намднахананаˮ]
     намдась+V+TV+PrcImprf+Sg+Loc+PxPl2: [намданаханандаˮ, намднаханандаˮ]
     намдась+V+TV+PrcImprf+Sg+Loc+PxPl3: [намданаханандоʼ, намднаханандоʼ]
#     намдась+V+TV+PrcImprf+Sg+Loc+PxSg1.2: [намданаханани, намднаханани]
     намдась+V+TV+PrcImprf+Sg+Loc+PxSg1: [намданаханан, намднаханан, намданаханани, намднаханани]
     намдась+V+TV+PrcImprf+Sg+Loc+PxSg2: [намданахананд, намднахананд]
     намдась+V+TV+PrcImprf+Sg+Loc+PxSg3: [намданахананда, намднахананда]
     намдась+V+TV+PrcImprf+Sg+Nom+Abs: [намдана, намдна]
     намдась+V+TV+PrcImprf+Sg+Nom+PxDu1: [намданамиʼ, намднамиʼ]
     намдась+V+TV+PrcImprf+Sg+Nom+PxDu2: [намданариʼ, намднариʼ]
     намдась+V+TV+PrcImprf+Sg+Nom+PxDu3: [намданадиʼ, намднадиʼ]
     намдась+V+TV+PrcImprf+Sg+Nom+PxPl1: [намданаваˮ, намднаваˮ]
     намдась+V+TV+PrcImprf+Sg+Nom+PxPl2: [намданараˮ, намднараˮ]
     намдась+V+TV+PrcImprf+Sg+Nom+PxPl3: [намданадоʼ, намднадоʼ]
#     намдась+V+TV+PrcImprf+Sg+Nom+PxSg1.2: [намданами, намднами]
     намдась+V+TV+PrcImprf+Sg+Nom+PxSg1: [намданав, намднав, намданами, намднами]
     намдась+V+TV+PrcImprf+Sg+Nom+PxSg2: [намданар, намднар]
     намдась+V+TV+PrcImprf+Sg+Nom+PxSg3: [намданада, намднада]
     намдась+V+TV+PrcImprf+Sg+Pros+Abs: [намданавна, намднавна]
     намдась+V+TV+PrcImprf+Sg+Pros+PxDu1: [намданавнаниʼ, намднавнаниʼ]
     намдась+V+TV+PrcImprf+Sg+Pros+PxDu2: [намданавнандиʼ, намднавнандиʼ]
     намдась+V+TV+PrcImprf+Sg+Pros+PxDu3: [намданавнандиʼ, намднавнандиʼ]
     намдась+V+TV+PrcImprf+Sg+Pros+PxPl1: [намданавнанаˮ, намднавнанаˮ]
     намдась+V+TV+PrcImprf+Sg+Pros+PxPl2: [намданавнандаˮ, намднавнандаˮ]
     намдась+V+TV+PrcImprf+Sg+Pros+PxPl3: [намданавнандоʼ, намднавнандоʼ]
#     намдась+V+TV+PrcImprf+Sg+Pros+PxSg1.2: [намданавнани, намднавнани]
     намдась+V+TV+PrcImprf+Sg+Pros+PxSg1: [намданавнан, намднавнан, намданавнани, намднавнани]
     намдась+V+TV+PrcImprf+Sg+Pros+PxSg2: [намданавнанд, намднавнанд]
     намдась+V+TV+PrcImprf+Sg+Pros+PxSg3: [намданавнанда, намднавнанда]
     намдась+V+TV+PrcImprf+Tra: [намданаӈэ, намднаӈэ]
     намдась+V+TV+PrcNeg+Car: [намдавдавэсиˮ, намдувдавэсиˮ]
     намдась+V+TV+PrcNeg+Der/Cop+Aor+ScDu1: [намдавдавэниʼ, намдувдавэниʼ]
     намдась+V+TV+PrcNeg+Der/Cop+Aor+ScDu2: [намдавдавэдиʼ, намдувдавэдиʼ]
     намдась+V+TV+PrcNeg+Der/Cop+Aor+ScDu3: [намдавдавэхэʼ, намдувдавэхэʼ]
     намдась+V+TV+PrcNeg+Der/Cop+Aor+ScPl1: [намдавдавэваˮ, намдувдавэваˮ]
     намдась+V+TV+PrcNeg+Der/Cop+Aor+ScPl2: [намдавдавэдаˮ, намдувдавэдаˮ]
     намдась+V+TV+PrcNeg+Der/Cop+Aor+ScPl3: [намдавдавэйˮ, намдувдавэйˮ]
     намдась+V+TV+PrcNeg+Der/Cop+Aor+ScSg1: [намдавдавэдмʼ, намдувдавэдмʼ]
     намдась+V+TV+PrcNeg+Der/Cop+Aor+ScSg2: [намдавдавэн, намдувдавэн]
     намдась+V+TV+PrcNeg+Der/Cop+Aor+ScSg3: [намдавдавэй, намдувдавэй]
     намдась+V+TV+PrcNeg+PxDu1+Der/Cop+Aor+ScDu3: [намдавдавэхэюниʼ, намдувдавэхэюниʼ]
     намдась+V+TV+PrcNeg+PxDu2+Der/Cop+Aor+ScDu3: [намдавдавэхэюдиʼ, намдувдавэхэюдиʼ]
     намдась+V+TV+PrcNeg+PxDu3+Der/Cop+Aor+ScDu3: [намдавдавэхэюдиʼ, намдувдавэхэюдиʼ]
     намдась+V+TV+PrcNeg+PxPl1+Der/Cop+Aor+ScDu3: [намдавдавэхэюнаˮ, намдувдавэхэюнаˮ]
     намдась+V+TV+PrcNeg+PxPl2+Der/Cop+Aor+ScDu3: [намдавдавэхэюдаˮ, намдувдавэхэюдаˮ]
     намдась+V+TV+PrcNeg+PxPl3+Der/Cop+Aor+ScDu3: [намдавдавэхэюдоʼ, намдувдавэхэюдоʼ]
     намдась+V+TV+PrcNeg+PxSg1+Der/Cop+Aor+ScDu3: [намдавдавэхэюн, намдувдавэхэюн]
     намдась+V+TV+PrcNeg+PxSg2+Der/Cop+Aor+ScDu3: [намдавдавэхэюд, намдувдавэхэюд]
     намдась+V+TV+PrcNeg+PxSg3+Der/Cop+Aor+ScDu3: [намдавдавэхэюда, намдувдавэхэюда]
     намдась+V+TV+PrcNeg+PxDu1+Der/Cop+Prt1+ScDu3: [намдавдавэхэюнинзь, намдувдавэхэюнинзь]
     намдась+V+TV+PrcNeg+PxDu2+Der/Cop+Prt1+ScDu3: [намдавдавэхэюдинзь, намдувдавэхэюдинзь]
     намдась+V+TV+PrcNeg+PxDu3+Der/Cop+Prt1+ScDu3: [намдавдавэхэюдинзь, намдувдавэхэюдинзь]
     намдась+V+TV+PrcNeg+PxPl1+Der/Cop+Prt1+ScDu3: [намдавдавэхэюнаць, намдувдавэхэюнаць]
     намдась+V+TV+PrcNeg+PxPl2+Der/Cop+Prt1+ScDu3: [намдавдавэхэюдаць, намдувдавэхэюдаць]
     намдась+V+TV+PrcNeg+PxPl3+Der/Cop+Prt1+ScDu3: [намдавдавэхэюдонзь, намдувдавэхэюдонзь]
     намдась+V+TV+PrcNeg+PxSg1+Der/Cop+Prt1+ScDu3: [намдавдавэхэюнась, намдувдавэхэюнась]
     намдась+V+TV+PrcNeg+PxSg2+Der/Cop+Prt1+ScDu3: [намдавдавэхэюдась, намдувдавэхэюдась]
     намдась+V+TV+PrcNeg+PxSg3+Der/Cop+Prt1+ScDu3: [намдавдавэхэюдась, намдувдавэхэюдась]
     намдась+V+TV+PrcNeg+PxDu1+Der/Cop+Aor+ScPl3: [намдавдавэйниʼ, намдувдавэйниʼ]
     намдась+V+TV+PrcNeg+PxDu2+Der/Cop+Aor+ScPl3: [намдавдавэйдиʼ, намдувдавэйдиʼ]
     намдась+V+TV+PrcNeg+PxDu3+Der/Cop+Aor+ScPl3: [намдавдавэйдиʼ, намдувдавэйдиʼ]
     намдась+V+TV+PrcNeg+PxPl1+Der/Cop+Aor+ScPl3: [намдавдавэйнаˮ, намдувдавэйнаˮ]
     намдась+V+TV+PrcNeg+PxPl2+Der/Cop+Aor+ScPl3: [намдавдавэйдаˮ, намдувдавэйдаˮ]
     намдась+V+TV+PrcNeg+PxPl3+Der/Cop+Aor+ScPl3: [намдавдавэйдоʼ, намдувдавэйдоʼ]
     намдась+V+TV+PrcNeg+PxSg1+Der/Cop+Aor+ScPl3: [намдавдавэян, намдувдавэян]
     намдась+V+TV+PrcNeg+PxSg2+Der/Cop+Aor+ScPl3: [намдавдавэяд, намдувдавэяд]
     намдась+V+TV+PrcNeg+PxSg3+Der/Cop+Aor+ScPl3: [намдавдавэйда, намдувдавэйда]
     намдась+V+TV+PrcNeg+PxDu1+Der/Cop+Prt1+ScPl3: [намдавдавэйнинзь, намдувдавэйнинзь]
     намдась+V+TV+PrcNeg+PxDu2+Der/Cop+Prt1+ScPl3: [намдавдавэйдинзь, намдувдавэйдинзь]
     намдась+V+TV+PrcNeg+PxDu3+Der/Cop+Prt1+ScPl3: [намдавдавэйдинзь, намдувдавэйдинзь]
     намдась+V+TV+PrcNeg+PxPl1+Der/Cop+Prt1+ScPl3: [намдавдавэйнаць, намдувдавэйнаць]
     намдась+V+TV+PrcNeg+PxPl2+Der/Cop+Prt1+ScPl3: [намдавдавэйдаць, намдувдавэйдаць]
     намдась+V+TV+PrcNeg+PxPl3+Der/Cop+Prt1+ScPl3: [намдавдавэйдонзь, намдувдавэйдонзь]
     намдась+V+TV+PrcNeg+PxSg1+Der/Cop+Prt1+ScPl3: [намдавдавэйнась, намдувдавэйнась]
     намдась+V+TV+PrcNeg+PxSg2+Der/Cop+Prt1+ScPl3: [намдавдавэйдась, намдувдавэйдась]
     намдась+V+TV+PrcNeg+PxSg3+Der/Cop+Prt1+ScPl3: [намдавдавэйдась, намдувдавэйдась]
     намдась+V+TV+PrcNeg+Der/Cop+Prt1+ScDu1: [намдавдавэнинзь, намдувдавэнинзь]
     намдась+V+TV+PrcNeg+Der/Cop+Prt1+ScDu2: [намдавдавэдинзь, намдувдавэдинзь]
     намдась+V+TV+PrcNeg+Der/Cop+Prt1+ScDu3: [намдавдавэхэнзь, намдувдавэхэнзь]
     намдась+V+TV+PrcNeg+Der/Cop+Prt1+ScPl1: [намдавдавэваць, намдувдавэваць]
     намдась+V+TV+PrcNeg+Der/Cop+Prt1+ScPl2: [намдавдавэдаць, намдувдавэдаць]
     намдась+V+TV+PrcNeg+Der/Cop+Prt1+ScPl3: [намдавдавэяць, намдавдавэць, намдувдавэяць, намдувдавэць]
     намдась+V+TV+PrcNeg+Der/Cop+Prt1+ScSg1: [намдавдавэдамзь, намдувдавэдамзь]
     намдась+V+TV+PrcNeg+Der/Cop+Prt1+ScSg2: [намдавдавэнась, намдувдавэнась]
     намдась+V+TV+PrcNeg+Der/Cop+Prt1+ScSg3: [намдавдавэясь, намдавдавэсь, намдувдавэясь, намдувдавэсь]
     намдась+V+TV+PrcNeg+PxDu1+Der/Cop+Aor+ScSg3: [намдавдавэмиʼ, намдувдавэмиʼ]
     намдась+V+TV+PrcNeg+PxDu2+Der/Cop+Aor+ScSg3: [намдавдавэриʼ, намдувдавэриʼ]
     намдась+V+TV+PrcNeg+PxDu3+Der/Cop+Aor+ScSg3: [намдавдавэдиʼ, намдувдавэдиʼ]
     намдась+V+TV+PrcNeg+PxPl1+Der/Cop+Aor+ScSg3: [намдавдавэваˮ, намдувдавэваˮ]
     намдась+V+TV+PrcNeg+PxPl2+Der/Cop+Aor+ScSg3: [намдавдавэраˮ, намдувдавэраˮ]
     намдась+V+TV+PrcNeg+PxPl3+Der/Cop+Aor+ScSg3: [намдавдавэдоʼ, намдувдавэдоʼ]
     намдась+V+TV+PrcNeg+PxSg1+Der/Cop+Aor+ScSg3: [намдавдавэв, намдувдавэв]
     намдась+V+TV+PrcNeg+PxSg2+Der/Cop+Aor+ScSg3: [намдавдавэр, намдувдавэр]
     намдась+V+TV+PrcNeg+PxSg3+Der/Cop+Aor+ScSg3: [намдавдавэда, намдувдавэда]
     намдась+V+TV+PrcNeg+PxDu1+Der/Cop+Prt1+ScSg3: [намдавдавэминзь, намдувдавэминзь]
     намдась+V+TV+PrcNeg+PxDu2+Der/Cop+Prt1+ScSg3: [намдавдавэринзь, намдувдавэринзь]
     намдась+V+TV+PrcNeg+PxDu3+Der/Cop+Prt1+ScSg3: [намдавдавэдинзь, намдувдавэдинзь]
     намдась+V+TV+PrcNeg+PxPl1+Der/Cop+Prt1+ScSg3: [намдавдавэваць, намдувдавэваць]
     намдась+V+TV+PrcNeg+PxPl2+Der/Cop+Prt1+ScSg3: [намдавдавэраць, намдувдавэраць]
     намдась+V+TV+PrcNeg+PxPl3+Der/Cop+Prt1+ScSg3: [намдавдавэдонзь, намдувдавэдонзь]
     намдась+V+TV+PrcNeg+PxSg1+Der/Cop+Prt1+ScSg3: [намдавдавэвась, намдувдавэвась]
     намдась+V+TV+PrcNeg+PxSg2+Der/Cop+Prt1+ScSg3: [намдавдавэрась, намдувдавэрась]
     намдась+V+TV+PrcNeg+PxSg3+Der/Cop+Prt1+ScSg3: [намдавдавэдась, намдувдавэдась]
     намдась+V+TV+PrcNeg+Du+Acc+Abs: [намдавдавэхэʼ, намдувдавэхэʼ]
     намдась+V+TV+PrcNeg+Du+Acc+PxDu1: [намдавдавэхэюниʼ, намдувдавэхэюниʼ]
     намдась+V+TV+PrcNeg+Du+Acc+PxDu2: [намдавдавэхэюдиʼ, намдувдавэхэюдиʼ]
     намдась+V+TV+PrcNeg+Du+Acc+PxDu3: [намдавдавэхэюдиʼ, намдувдавэхэюдиʼ]
     намдась+V+TV+PrcNeg+Du+Acc+PxPl1: [намдавдавэхэюнаˮ, намдувдавэхэюнаˮ]
     намдась+V+TV+PrcNeg+Du+Acc+PxPl2: [намдавдавэхэюдаˮ, намдувдавэхэюдаˮ]
     намдась+V+TV+PrcNeg+Du+Acc+PxPl3: [намдавдавэхэюдоʼ, намдувдавэхэюдоʼ]
#     намдась+V+TV+PrcNeg+Du+Acc+PxSg1.2: [намдавдавэхэюни, намдувдавэхэюни]
     намдась+V+TV+PrcNeg+Du+Acc+PxSg1: [намдавдавэхэюн, намдувдавэхэюн, намдавдавэхэюни, намдувдавэхэюни]
     намдась+V+TV+PrcNeg+Du+Acc+PxSg2: [намдавдавэхэюд, намдувдавэхэюд]
     намдась+V+TV+PrcNeg+Du+Acc+PxSg3: [намдавдавэхэюда, намдувдавэхэюда]
     намдась+V+TV+PrcNeg+Du+Gen+Abs: [намдавдавэхэʼ, намдувдавэхэʼ]
     намдась+V+TV+PrcNeg+Du+Gen+PxDu1: [намдавдавэхэюниʼ, намдувдавэхэюниʼ]
     намдась+V+TV+PrcNeg+Du+Gen+PxDu2: [намдавдавэхэютиʼ, намдувдавэхэютиʼ]
     намдась+V+TV+PrcNeg+Du+Gen+PxDu3: [намдавдавэхэютиʼ, намдувдавэхэютиʼ]
     намдась+V+TV+PrcNeg+Du+Gen+PxPl1: [намдавдавэхэюнаˮ, намдувдавэхэюнаˮ]
     намдась+V+TV+PrcNeg+Du+Gen+PxPl2: [намдавдавэхэютаˮ, намдувдавэхэютаˮ]
     намдась+V+TV+PrcNeg+Du+Gen+PxPl3: [намдавдавэхэютоʼ, намдувдавэхэютоʼ]
#     намдась+V+TV+PrcNeg+Du+Gen+PxSg1.2: [намдавдавэхэюни, намдувдавэхэюни]
     намдась+V+TV+PrcNeg+Du+Gen+PxSg1: [намдавдавэхэюн, намдувдавэхэюн, намдавдавэхэюни, намдувдавэхэюни]
     намдась+V+TV+PrcNeg+Du+Gen+PxSg2: [намдавдавэхэют, намдувдавэхэют]
     намдась+V+TV+PrcNeg+Du+Gen+PxSg3: [намдавдавэхэюта, намдувдавэхэюта]
     намдась+V+TV+PrcNeg+Du+Nom+Abs: [намдавдавэхэʼ, намдувдавэхэʼ]
     намдась+V+TV+PrcNeg+Du+Nom+PxDu1: [намдавдавэхэюниʼ, намдувдавэхэюниʼ]
     намдась+V+TV+PrcNeg+Du+Nom+PxDu2: [намдавдавэхэюдиʼ, намдувдавэхэюдиʼ]
     намдась+V+TV+PrcNeg+Du+Nom+PxDu3: [намдавдавэхэюдиʼ, намдувдавэхэюдиʼ]
     намдась+V+TV+PrcNeg+Du+Nom+PxPl1: [намдавдавэхэюнаˮ, намдувдавэхэюнаˮ]
     намдась+V+TV+PrcNeg+Du+Nom+PxPl2: [намдавдавэхэюдаˮ, намдувдавэхэюдаˮ]
     намдась+V+TV+PrcNeg+Du+Nom+PxPl3: [намдавдавэхэюдоʼ, намдувдавэхэюдоʼ]
#     намдась+V+TV+PrcNeg+Du+Nom+PxSg1.2: [намдавдавэхэюни, намдувдавэхэюни]
     намдась+V+TV+PrcNeg+Du+Nom+PxSg1: [намдавдавэхэюн, намдувдавэхэюн, намдавдавэхэюни, намдувдавэхэюни]
     намдась+V+TV+PrcNeg+Du+Nom+PxSg2: [намдавдавэхэюд, намдувдавэхэюд]
     намдась+V+TV+PrcNeg+Du+Nom+PxSg3: [намдавдавэхэюда, намдувдавэхэюда]
     намдась+V+TV+PrcNeg+Equ+Lat: [намдавдавэдаревʼ, намдувдавэдаревʼ]
     намдась+V+TV+PrcNeg+Equ: [намдавдавэдаремʼ, намдувдавэдаремʼ]
     намдась+V+TV+PrcNeg+Pl+Abl+Abs: [намдавдавэхэт, намдувдавэхэт]
     намдась+V+TV+PrcNeg+Pl+Abl+PxDu1: [намдавдавэхэтаниʼ, намдавдавэхэтниʼ, намдувдавэхэтаниʼ, намдувдавэхэтниʼ]
     намдась+V+TV+PrcNeg+Pl+Abl+PxDu2: [намдавдавэхэтатиʼ, намдавдавэхэттиʼ, намдувдавэхэтатиʼ, намдувдавэхэттиʼ]
     намдась+V+TV+PrcNeg+Pl+Abl+PxDu3: [намдавдавэхэтатиʼ, намдавдавэхэттиʼ, намдувдавэхэтатиʼ, намдувдавэхэттиʼ]
     намдась+V+TV+PrcNeg+Pl+Abl+PxPl1: [намдавдавэхэтанаˮ, намдавдавэхэтнаˮ, намдувдавэхэтанаˮ, намдувдавэхэтнаˮ]
     намдась+V+TV+PrcNeg+Pl+Abl+PxPl2: [намдавдавэхэтатаˮ, намдавдавэхэттаˮ, намдувдавэхэтатаˮ, намдувдавэхэттаˮ]
     намдась+V+TV+PrcNeg+Pl+Abl+PxPl3: [намдавдавэхэтатоʼ, намдавдавэхэттоʼ, намдувдавэхэтатоʼ, намдувдавэхэттоʼ]
#     намдась+V+TV+PrcNeg+Pl+Abl+PxSg1.2: [намдавдавэхэтани, намдавдавэхэтни, намдувдавэхэтани, намдувдавэхэтни]
     намдась+V+TV+PrcNeg+Pl+Abl+PxSg1: [намдавдавэхэтан, намдувдавэхэтан, намдавдавэхэтани, намдавдавэхэтни, намдувдавэхэтани, намдувдавэхэтни]
     намдась+V+TV+PrcNeg+Pl+Abl+PxSg2: [намдавдавэхэтат, намдувдавэхэтат]
     намдась+V+TV+PrcNeg+Pl+Abl+PxSg3: [намдавдавэхэтата, намдавдавэхэтта, намдувдавэхэтата, намдувдавэхэтта]
     намдась+V+TV+PrcNeg+Pl+Acc+Abs: [намдавдавэй, намдувдавэй]
     намдась+V+TV+PrcNeg+Pl+Acc+PxDu1: [намдавдавэйниʼ, намдувдавэйниʼ]
     намдась+V+TV+PrcNeg+Pl+Acc+PxDu2: [намдавдавэйдиʼ, намдувдавэйдиʼ]
     намдась+V+TV+PrcNeg+Pl+Acc+PxDu3: [намдавдавэйдиʼ, намдувдавэйдиʼ]
     намдась+V+TV+PrcNeg+Pl+Acc+PxPl1: [намдавдавэйнаˮ, намдувдавэйнаˮ]
     намдась+V+TV+PrcNeg+Pl+Acc+PxPl2: [намдавдавэйдаˮ, намдувдавэйдаˮ]
     намдась+V+TV+PrcNeg+Pl+Acc+PxPl3: [намдавдавэйдоʼ, намдувдавэйдоʼ]
#     намдась+V+TV+PrcNeg+Pl+Acc+PxSg1.2: [намдавдавэйни, намдувдавэйни]
     намдась+V+TV+PrcNeg+Pl+Acc+PxSg1: [намдавдавэян, намдувдавэян, намдавдавэйни, намдувдавэйни]
     намдась+V+TV+PrcNeg+Pl+Acc+PxSg2: [намдавдавэяд, намдувдавэяд]
     намдась+V+TV+PrcNeg+Pl+Acc+PxSg3: [намдавдавэйда, намдувдавэйда]
     намдась+V+TV+PrcNeg+Pl+Dat+Abs: [намдавдавэхэˮ, намдувдавэхэˮ]
     намдась+V+TV+PrcNeg+Pl+Dat+PxDu1: [намдавдавэхэˮниʼ, намдувдавэхэˮниʼ]
     намдась+V+TV+PrcNeg+Pl+Dat+PxDu2: [намдавдавэхэтиʼ, намдувдавэхэтиʼ]
     намдась+V+TV+PrcNeg+Pl+Dat+PxDu3: [намдавдавэхэтиʼ, намдувдавэхэтиʼ]
     намдась+V+TV+PrcNeg+Pl+Dat+PxPl1: [намдавдавэхэˮнаˮ, намдувдавэхэˮнаˮ]
     намдась+V+TV+PrcNeg+Pl+Dat+PxPl2: [намдавдавэхэтаˮ, намдувдавэхэтаˮ]
     намдась+V+TV+PrcNeg+Pl+Dat+PxPl3: [намдавдавэхэтоʼ, намдувдавэхэтоʼ]
#     намдась+V+TV+PrcNeg+Pl+Dat+PxSg1.2: [намдавдавэхэˮни, намдувдавэхэˮни]
     намдась+V+TV+PrcNeg+Pl+Dat+PxSg1: [намдавдавэхэˮн, намдувдавэхэˮн, намдавдавэхэˮни, намдувдавэхэˮни]
     намдась+V+TV+PrcNeg+Pl+Dat+PxSg2: [намдавдавэхэт, намдувдавэхэт]
     намдась+V+TV+PrcNeg+Pl+Dat+PxSg3: [намдавдавэхэта, намдувдавэхэта]
     намдась+V+TV+PrcNeg+Pl+Gen+Abs: [намдавдавэйˮ, намдувдавэйˮ]
     намдась+V+TV+PrcNeg+Pl+Gen+PxDu1: [намдавдавэйˮниʼ, намдувдавэйˮниʼ]
     намдась+V+TV+PrcNeg+Pl+Gen+PxDu2: [намдавдавэйтиʼ, намдувдавэйтиʼ]
     намдась+V+TV+PrcNeg+Pl+Gen+PxDu3: [намдавдавэйтиʼ, намдувдавэйтиʼ]
     намдась+V+TV+PrcNeg+Pl+Gen+PxPl1: [намдавдавэйˮнаˮ, намдувдавэйˮнаˮ]
     намдась+V+TV+PrcNeg+Pl+Gen+PxPl2: [намдавдавэйтаˮ, намдувдавэйтаˮ]
     намдась+V+TV+PrcNeg+Pl+Gen+PxPl3: [намдавдавэйтоʼ, намдувдавэйтоʼ]
#     намдась+V+TV+PrcNeg+Pl+Gen+PxSg1.2: [намдавдавэйˮни, намдувдавэйˮни]
     намдась+V+TV+PrcNeg+Pl+Gen+PxSg1: [намдавдавэяˮн, намдувдавэяˮн, намдавдавэйˮни, намдувдавэйˮни]
     намдась+V+TV+PrcNeg+Pl+Gen+PxSg2: [намдавдавэят, намдувдавэят]
     намдась+V+TV+PrcNeg+Pl+Gen+PxSg3: [намдавдавэйта, намдувдавэйта]
     намдась+V+TV+PrcNeg+Pl+Loc+Abs: [намдавдавэхэˮна, намдувдавэхэˮна]
     намдась+V+TV+PrcNeg+Pl+Loc+PxDu1: [намдавдавэхэˮнаниʼ, намдувдавэхэˮнаниʼ]
     намдась+V+TV+PrcNeg+Pl+Loc+PxDu2: [намдавдавэхэˮнатиʼ, намдувдавэхэˮнатиʼ]
     намдась+V+TV+PrcNeg+Pl+Loc+PxDu3: [намдавдавэхэˮнатиʼ, намдувдавэхэˮнатиʼ]
     намдась+V+TV+PrcNeg+Pl+Loc+PxPl1: [намдавдавэхэˮнанаˮ, намдувдавэхэˮнанаˮ]
     намдась+V+TV+PrcNeg+Pl+Loc+PxPl2: [намдавдавэхэˮнатаˮ, намдувдавэхэˮнатаˮ]
     намдась+V+TV+PrcNeg+Pl+Loc+PxPl3: [намдавдавэхэˮнатоʼ, намдувдавэхэˮнатоʼ]
#     намдась+V+TV+PrcNeg+Pl+Loc+PxSg1.2: [намдавдавэхэˮнани, намдувдавэхэˮнани]
     намдась+V+TV+PrcNeg+Pl+Loc+PxSg1: [намдавдавэхэˮнан, намдувдавэхэˮнан, намдавдавэхэˮнани, намдувдавэхэˮнани]
     намдась+V+TV+PrcNeg+Pl+Loc+PxSg2: [намдавдавэхэˮнат, намдувдавэхэˮнат]
     намдась+V+TV+PrcNeg+Pl+Loc+PxSg3: [намдавдавэхэˮната, намдувдавэхэˮната]
     намдась+V+TV+PrcNeg+Pl+Nom+Abs: [намдавдавэйˮ, намдувдавэйˮ]
     намдась+V+TV+PrcNeg+Pl+Nom+PxDu1: [намдавдавэйниʼ, намдувдавэйниʼ]
     намдась+V+TV+PrcNeg+Pl+Nom+PxDu2: [намдавдавэйдиʼ, намдувдавэйдиʼ]
     намдась+V+TV+PrcNeg+Pl+Nom+PxDu3: [намдавдавэйдиʼ, намдувдавэйдиʼ]
     намдась+V+TV+PrcNeg+Pl+Nom+PxPl1: [намдавдавэйнаˮ, намдувдавэйнаˮ]
     намдась+V+TV+PrcNeg+Pl+Nom+PxPl2: [намдавдавэйдаˮ, намдувдавэйдаˮ]
     намдась+V+TV+PrcNeg+Pl+Nom+PxPl3: [намдавдавэйдоʼ, намдувдавэйдоʼ]
#     намдась+V+TV+PrcNeg+Pl+Nom+PxSg1.2: [намдавдавэйни, намдувдавэйни]
     намдась+V+TV+PrcNeg+Pl+Nom+PxSg1: [намдавдавэян, намдувдавэян, намдавдавэйни, намдувдавэйни]
     намдась+V+TV+PrcNeg+Pl+Nom+PxSg2: [намдавдавэяд, намдувдавэяд]
     намдась+V+TV+PrcNeg+Pl+Nom+PxSg3: [намдавдавэйда, намдувдавэйда]
     намдась+V+TV+PrcNeg+Pl+Pros+Abs: [намдавдавэйˮмана, намдувдавэйˮмана]
     намдась+V+TV+PrcNeg+Pl+Pros+PxDu1: [намдавдавэйˮмананиʼ, намдувдавэйˮмананиʼ]
     намдась+V+TV+PrcNeg+Pl+Pros+PxDu2: [намдавдавэйˮманатиʼ, намдувдавэйˮманатиʼ]
     намдась+V+TV+PrcNeg+Pl+Pros+PxDu3: [намдавдавэйˮманатиʼ, намдувдавэйˮманатиʼ]
     намдась+V+TV+PrcNeg+Pl+Pros+PxPl1: [намдавдавэйˮмананаˮ, намдувдавэйˮмананаˮ]
     намдась+V+TV+PrcNeg+Pl+Pros+PxPl2: [намдавдавэйˮманатаˮ, намдувдавэйˮманатаˮ]
     намдась+V+TV+PrcNeg+Pl+Pros+PxPl3: [намдавдавэйˮманатоʼ, намдувдавэйˮманатоʼ]
#     намдась+V+TV+PrcNeg+Pl+Pros+PxSg1.2: [намдавдавэйˮманани, намдувдавэйˮманани]
     намдась+V+TV+PrcNeg+Pl+Pros+PxSg1: [намдавдавэйˮманан, намдувдавэйˮманан, намдавдавэйˮманани, намдувдавэйˮманани]
     намдась+V+TV+PrcNeg+Pl+Pros+PxSg2: [намдавдавэйˮманат, намдувдавэйˮманат]
     намдась+V+TV+PrcNeg+Pl+Pros+PxSg3: [намдавдавэйˮманата, намдувдавэйˮманата]
     намдась+V+TV+PrcNeg+Pred+Abs: [намдавдавэд, намдувдавэд]
     намдась+V+TV+PrcNeg+Pred+Acc+PxDu1: [намдавдавэдамиʼ, намдувдавэдамиʼ]
     намдась+V+TV+PrcNeg+Pred+Acc+PxDu2: [намдавдавэдамдиʼ, намдувдавэдамдиʼ]
     намдась+V+TV+PrcNeg+Pred+Acc+PxDu3: [намдавдавэдамдиʼ, намдувдавэдамдиʼ]
     намдась+V+TV+PrcNeg+Pred+Acc+PxPl1: [намдавдавэдаваˮ, намдувдавэдаваˮ]
     намдась+V+TV+PrcNeg+Pred+Acc+PxPl2: [намдавдавэдамдаˮ, намдувдавэдамдаˮ]
     намдась+V+TV+PrcNeg+Pred+Acc+PxPl3: [намдавдавэдамдоʼ, намдувдавэдамдоʼ]
#     намдась+V+TV+PrcNeg+Pred+Acc+PxSg1.2: [намдавдавэдами, намдувдавэдами]
     намдась+V+TV+PrcNeg+Pred+Acc+PxSg1: [намдавдавэдав, намдувдавэдав, намдавдавэдув, намдувдавэдув, намдавдавэдами, намдувдавэдами]
     намдась+V+TV+PrcNeg+Pred+Acc+PxSg2: [намдавдавэдамд, намдувдавэдамд]
     намдась+V+TV+PrcNeg+Pred+Acc+PxSg3: [намдавдавэдамда, намдувдавэдамда]
     намдась+V+TV+PrcNeg+Pred+Gen+PxDu1: [намдавдавэданиʼ, намдувдавэданиʼ]
     намдась+V+TV+PrcNeg+Pred+Gen+PxDu2: [намдавдавэдандиʼ, намдувдавэдандиʼ]
     намдась+V+TV+PrcNeg+Pred+Gen+PxDu3: [намдавдавэдандиʼ, намдувдавэдандиʼ]
     намдась+V+TV+PrcNeg+Pred+Gen+PxPl1: [намдавдавэданаˮ, намдувдавэданаˮ]
     намдась+V+TV+PrcNeg+Pred+Gen+PxPl2: [намдавдавэдандаˮ, намдувдавэдандаˮ]
     намдась+V+TV+PrcNeg+Pred+Gen+PxPl3: [намдавдавэдандоʼ, намдувдавэдандоʼ]
#     намдась+V+TV+PrcNeg+Pred+Gen+PxSg1.2: [намдавдавэдани, намдувдавэдани]
     намдась+V+TV+PrcNeg+Pred+Gen+PxSg1: [намдавдавэдан, намдувдавэдан, намдавдавэдани, намдувдавэдани]
     намдась+V+TV+PrcNeg+Pred+Gen+PxSg2: [намдавдавэданд, намдувдавэданд]
     намдась+V+TV+PrcNeg+Pred+Gen+PxSg3: [намдавдавэданда, намдувдавэданда]
     намдась+V+TV+PrcNeg+Pred+Nom+PxDu1: [намдавдавэдамиʼ, намдувдавэдамиʼ]
     намдась+V+TV+PrcNeg+Pred+Nom+PxDu2: [намдавдавэдариʼ, намдувдавэдариʼ]
     намдась+V+TV+PrcNeg+Pred+Nom+PxDu3: [намдавдавэдадиʼ, намдувдавэдадиʼ]
     намдась+V+TV+PrcNeg+Pred+Nom+PxPl1: [намдавдавэдаваˮ, намдувдавэдаваˮ]
     намдась+V+TV+PrcNeg+Pred+Nom+PxPl2: [намдавдавэдараˮ, намдувдавэдараˮ]
     намдась+V+TV+PrcNeg+Pred+Nom+PxPl3: [намдавдавэдадоʼ, намдувдавэдадоʼ]
#     намдась+V+TV+PrcNeg+Pred+Nom+PxSg1.2: [намдавдавэдами, намдувдавэдами]
     намдась+V+TV+PrcNeg+Pred+Nom+PxSg1: [намдавдавэдав, намдувдавэдав, намдавдавэдув, намдувдавэдув, намдавдавэдами, намдувдавэдами]
     намдась+V+TV+PrcNeg+Pred+Nom+PxSg2: [намдавдавэдар, намдувдавэдар]
     намдась+V+TV+PrcNeg+Pred+Nom+PxSg3: [намдавдавэдада, намдувдавэдада]
     намдась+V+TV+PrcNeg+Sg+Abl+Abs: [намдавдавэхэд, намдувдавэхэд]
     намдась+V+TV+PrcNeg+Sg+Abl+PxDu1: [намдавдавэхэданиʼ, намдавдавэхэдниʼ, намдувдавэхэданиʼ, намдувдавэхэдниʼ]
     намдась+V+TV+PrcNeg+Sg+Abl+PxDu2: [намдавдавэхэдандиʼ, намдувдавэхэдандиʼ]
     намдась+V+TV+PrcNeg+Sg+Abl+PxDu3: [намдавдавэхэдандиʼ, намдувдавэхэдандиʼ]
     намдась+V+TV+PrcNeg+Sg+Abl+PxPl1: [намдавдавэхэданаˮ, намдавдавэхэднаˮ, намдувдавэхэданаˮ, намдувдавэхэднаˮ]
     намдась+V+TV+PrcNeg+Sg+Abl+PxPl2: [намдавдавэхэдандаˮ, намдувдавэхэдандаˮ]
     намдась+V+TV+PrcNeg+Sg+Abl+PxPl3: [намдавдавэхэдандоʼ, намдувдавэхэдандоʼ]
#     намдась+V+TV+PrcNeg+Sg+Abl+PxSg1.2: [намдавдавэхэдани, намдавдавэхэдни, намдувдавэхэдани, намдувдавэхэдни]
     намдась+V+TV+PrcNeg+Sg+Abl+PxSg1: [намдавдавэхэдан, намдувдавэхэдан, намдавдавэхэдани, намдавдавэхэдни, намдувдавэхэдани, намдувдавэхэдни]
     намдась+V+TV+PrcNeg+Sg+Abl+PxSg2: [намдавдавэхэданд, намдувдавэхэданд]
     намдась+V+TV+PrcNeg+Sg+Abl+PxSg3: [намдавдавэхэданда, намдувдавэхэданда]
     намдась+V+TV+PrcNeg+Sg+Acc+Abs: [намдавдавэймʼ, намдувдавэймʼ]
     намдась+V+TV+PrcNeg+Sg+Acc+PxDu1: [намдавдавэмиʼ, намдувдавэмиʼ]
     намдась+V+TV+PrcNeg+Sg+Acc+PxDu2: [намдавдавэмдиʼ, намдувдавэмдиʼ]
     намдась+V+TV+PrcNeg+Sg+Acc+PxDu3: [намдавдавэмдиʼ, намдувдавэмдиʼ]
     намдась+V+TV+PrcNeg+Sg+Acc+PxPl1: [намдавдавэваˮ, намдувдавэваˮ]
     намдась+V+TV+PrcNeg+Sg+Acc+PxPl2: [намдавдавэмдаˮ, намдувдавэмдаˮ]
     намдась+V+TV+PrcNeg+Sg+Acc+PxPl3: [намдавдавэмдоʼ, намдувдавэмдоʼ]
#     намдась+V+TV+PrcNeg+Sg+Acc+PxSg1.2: [намдавдавэми, намдувдавэми]
     намдась+V+TV+PrcNeg+Sg+Acc+PxSg1: [намдавдавэв, намдувдавэв, намдавдавэми, намдувдавэми]
     намдась+V+TV+PrcNeg+Sg+Acc+PxSg2: [намдавдавэмд, намдувдавэмд]
     намдась+V+TV+PrcNeg+Sg+Acc+PxSg3: [намдавдавэмда, намдувдавэмда]
     намдась+V+TV+PrcNeg+Sg+Dat+Abs: [намдавдавэнʼ, намдувдавэнʼ]
     намдась+V+TV+PrcNeg+Sg+Dat+PxDu1: [намдавдавэхэниʼ, намдувдавэхэниʼ]
     намдась+V+TV+PrcNeg+Sg+Dat+PxDu2: [намдавдавэхэндиʼ, намдувдавэхэндиʼ]
     намдась+V+TV+PrcNeg+Sg+Dat+PxDu3: [намдавдавэхэндиʼ, намдувдавэхэндиʼ]
     намдась+V+TV+PrcNeg+Sg+Dat+PxPl1: [намдавдавэхэнаˮ, намдувдавэхэнаˮ]
     намдась+V+TV+PrcNeg+Sg+Dat+PxPl2: [намдавдавэхэндаˮ, намдувдавэхэндаˮ]
     намдась+V+TV+PrcNeg+Sg+Dat+PxPl3: [намдавдавэхэндоʼ, намдувдавэхэндоʼ]
#     намдась+V+TV+PrcNeg+Sg+Dat+PxSg1.2: [намдавдавэхэни, намдувдавэхэни]
     намдась+V+TV+PrcNeg+Sg+Dat+PxSg1: [намдавдавэхэн, намдувдавэхэн, намдавдавэхэни, намдувдавэхэни]
     намдась+V+TV+PrcNeg+Sg+Dat+PxSg2: [намдавдавэхэнд, намдувдавэхэнд]
     намдась+V+TV+PrcNeg+Sg+Dat+PxSg3: [намдавдавэхэнда, намдувдавэхэнда]
     намдась+V+TV+PrcNeg+Sg+Gen+Abs: [намдавдавэйʼ, намдувдавэйʼ]
     намдась+V+TV+PrcNeg+Sg+Gen+PxDu1: [намдавдавэниʼ, намдувдавэниʼ]
     намдась+V+TV+PrcNeg+Sg+Gen+PxDu2: [намдавдавэндиʼ, намдувдавэндиʼ]
     намдась+V+TV+PrcNeg+Sg+Gen+PxDu3: [намдавдавэндиʼ, намдувдавэндиʼ]
     намдась+V+TV+PrcNeg+Sg+Gen+PxPl1: [намдавдавэнаˮ, намдувдавэнаˮ]
     намдась+V+TV+PrcNeg+Sg+Gen+PxPl2: [намдавдавэндаˮ, намдувдавэндаˮ]
     намдась+V+TV+PrcNeg+Sg+Gen+PxPl3: [намдавдавэндоʼ, намдувдавэндоʼ]
#     намдась+V+TV+PrcNeg+Sg+Gen+PxSg1.2: [намдавдавэни, намдувдавэни]
     намдась+V+TV+PrcNeg+Sg+Gen+PxSg1: [намдавдавэн, намдувдавэн, намдавдавэни, намдувдавэни]
     намдась+V+TV+PrcNeg+Sg+Gen+PxSg2: [намдавдавэнд, намдувдавэнд]
     намдась+V+TV+PrcNeg+Sg+Gen+PxSg3: [намдавдавэнда, намдувдавэнда]
     намдась+V+TV+PrcNeg+Sg+Loc+Abs: [намдавдавэхэна, намдувдавэхэна]
     намдась+V+TV+PrcNeg+Sg+Loc+PxDu1: [намдавдавэхэнаниʼ, намдувдавэхэнаниʼ]
     намдась+V+TV+PrcNeg+Sg+Loc+PxDu2: [намдавдавэхэнандиʼ, намдувдавэхэнандиʼ]
     намдась+V+TV+PrcNeg+Sg+Loc+PxDu3: [намдавдавэхэнандиʼ, намдувдавэхэнандиʼ]
     намдась+V+TV+PrcNeg+Sg+Loc+PxPl1: [намдавдавэхэнанаˮ, намдувдавэхэнанаˮ]
     намдась+V+TV+PrcNeg+Sg+Loc+PxPl2: [намдавдавэхэнандаˮ, намдувдавэхэнандаˮ]
     намдась+V+TV+PrcNeg+Sg+Loc+PxPl3: [намдавдавэхэнандоʼ, намдувдавэхэнандоʼ]
#     намдась+V+TV+PrcNeg+Sg+Loc+PxSg1.2: [намдавдавэхэнани, намдувдавэхэнани]
     намдась+V+TV+PrcNeg+Sg+Loc+PxSg1: [намдавдавэхэнан, намдувдавэхэнан, намдавдавэхэнани, намдувдавэхэнани]
     намдась+V+TV+PrcNeg+Sg+Loc+PxSg2: [намдавдавэхэнанд, намдувдавэхэнанд]
     намдась+V+TV+PrcNeg+Sg+Loc+PxSg3: [намдавдавэхэнанда, намдувдавэхэнанда]
     намдась+V+TV+PrcNeg+Sg+Nom+Abs: [намдавдавэй, намдувдавэй]
     намдась+V+TV+PrcNeg+Sg+Nom+PxDu1: [намдавдавэмиʼ, намдувдавэмиʼ]
     намдась+V+TV+PrcNeg+Sg+Nom+PxDu2: [намдавдавэриʼ, намдувдавэриʼ]
     намдась+V+TV+PrcNeg+Sg+Nom+PxDu3: [намдавдавэдиʼ, намдувдавэдиʼ]
     намдась+V+TV+PrcNeg+Sg+Nom+PxPl1: [намдавдавэваˮ, намдувдавэваˮ]
     намдась+V+TV+PrcNeg+Sg+Nom+PxPl2: [намдавдавэраˮ, намдувдавэраˮ]
     намдась+V+TV+PrcNeg+Sg+Nom+PxPl3: [намдавдавэдоʼ, намдувдавэдоʼ]
#     намдась+V+TV+PrcNeg+Sg+Nom+PxSg1.2: [намдавдавэми, намдувдавэми]
     намдась+V+TV+PrcNeg+Sg+Nom+PxSg1: [намдавдавэв, намдувдавэв, намдавдавэми, намдувдавэми]
     намдась+V+TV+PrcNeg+Sg+Nom+PxSg2: [намдавдавэр, намдувдавэр]
     намдась+V+TV+PrcNeg+Sg+Nom+PxSg3: [намдавдавэда, намдувдавэда]
     намдась+V+TV+PrcNeg+Sg+Pros+Abs: [намдавдавэвна, намдувдавэвна]
     намдась+V+TV+PrcNeg+Sg+Pros+PxDu1: [намдавдавэвнаниʼ, намдувдавэвнаниʼ]
     намдась+V+TV+PrcNeg+Sg+Pros+PxDu2: [намдавдавэвнандиʼ, намдувдавэвнандиʼ]
     намдась+V+TV+PrcNeg+Sg+Pros+PxDu3: [намдавдавэвнандиʼ, намдувдавэвнандиʼ]
     намдась+V+TV+PrcNeg+Sg+Pros+PxPl1: [намдавдавэвнанаˮ, намдувдавэвнанаˮ]
     намдась+V+TV+PrcNeg+Sg+Pros+PxPl2: [намдавдавэвнандаˮ, намдувдавэвнандаˮ]
     намдась+V+TV+PrcNeg+Sg+Pros+PxPl3: [намдавдавэвнандоʼ, намдувдавэвнандоʼ]
#     намдась+V+TV+PrcNeg+Sg+Pros+PxSg1.2: [намдавдавэвнани, намдувдавэвнани]
     намдась+V+TV+PrcNeg+Sg+Pros+PxSg1: [намдавдавэвнан, намдувдавэвнан, намдавдавэвнани, намдувдавэвнани]
     намдась+V+TV+PrcNeg+Sg+Pros+PxSg2: [намдавдавэвнанд, намдувдавэвнанд]
     намдась+V+TV+PrcNeg+Sg+Pros+PxSg3: [намдавдавэвнанда, намдувдавэвнанда]
     намдась+V+TV+PrcNeg+Tra: [намдавдавэӈэ, намдувдавэӈэ]
     намдась+V+TV+PrcPrf+Car: намдвэсиˮ
     намдась+V+TV+PrcPrf+Der/Cop+Aor+ScDu1: намдвэниʼ
     намдась+V+TV+PrcPrf+Der/Cop+Aor+ScDu2: намдвэдиʼ
     намдась+V+TV+PrcPrf+Der/Cop+Aor+ScDu3: намдвэхэʼ
     намдась+V+TV+PrcPrf+Der/Cop+Aor+ScPl1: намдвэваˮ
     намдась+V+TV+PrcPrf+Der/Cop+Aor+ScPl2: намдвэдаˮ
     намдась+V+TV+PrcPrf+Der/Cop+Aor+ScPl3: намдвыˮ
     намдась+V+TV+PrcPrf+Der/Cop+Aor+ScSg1: намдвэдмʼ
     намдась+V+TV+PrcPrf+Der/Cop+Aor+ScSg2: намдвэн
     намдась+V+TV+PrcPrf+Der/Cop+Aor+ScSg3: намдвы
     намдась+V+TV+PrcPrf+PxDu1+Der/Cop+Aor+ScDu3: намдвэхэюниʼ
     намдась+V+TV+PrcPrf+PxDu2+Der/Cop+Aor+ScDu3: намдвэхэюдиʼ
     намдась+V+TV+PrcPrf+PxDu3+Der/Cop+Aor+ScDu3: намдвэхэюдиʼ
     намдась+V+TV+PrcPrf+PxPl1+Der/Cop+Aor+ScDu3: намдвэхэюнаˮ
     намдась+V+TV+PrcPrf+PxPl2+Der/Cop+Aor+ScDu3: намдвэхэюдаˮ
     намдась+V+TV+PrcPrf+PxPl3+Der/Cop+Aor+ScDu3: намдвэхэюдоʼ
     намдась+V+TV+PrcPrf+PxSg1+Der/Cop+Aor+ScDu3: намдвэхэюн
     намдась+V+TV+PrcPrf+PxSg2+Der/Cop+Aor+ScDu3: намдвэхэюд
     намдась+V+TV+PrcPrf+PxSg3+Der/Cop+Aor+ScDu3: намдвэхэюда
     намдась+V+TV+PrcPrf+PxDu1+Der/Cop+Prt1+ScDu3: намдвэхэюнинзь
     намдась+V+TV+PrcPrf+PxDu2+Der/Cop+Prt1+ScDu3: намдвэхэюдинзь
     намдась+V+TV+PrcPrf+PxDu3+Der/Cop+Prt1+ScDu3: намдвэхэюдинзь
     намдась+V+TV+PrcPrf+PxPl1+Der/Cop+Prt1+ScDu3: намдвэхэюнаць
     намдась+V+TV+PrcPrf+PxPl2+Der/Cop+Prt1+ScDu3: намдвэхэюдаць
     намдась+V+TV+PrcPrf+PxPl3+Der/Cop+Prt1+ScDu3: намдвэхэюдонзь
     намдась+V+TV+PrcPrf+PxSg1+Der/Cop+Prt1+ScDu3: намдвэхэюнась
     намдась+V+TV+PrcPrf+PxSg2+Der/Cop+Prt1+ScDu3: намдвэхэюдась
     намдась+V+TV+PrcPrf+PxSg3+Der/Cop+Prt1+ScDu3: намдвэхэюдась
     намдась+V+TV+PrcPrf+PxDu1+Der/Cop+Aor+ScPl3: намдвыниʼ
     намдась+V+TV+PrcPrf+PxDu2+Der/Cop+Aor+ScPl3: намдвыдиʼ
     намдась+V+TV+PrcPrf+PxDu3+Der/Cop+Aor+ScPl3: намдвыдиʼ
     намдась+V+TV+PrcPrf+PxPl1+Der/Cop+Aor+ScPl3: намдвынаˮ
     намдась+V+TV+PrcPrf+PxPl2+Der/Cop+Aor+ScPl3: намдвыдаˮ
     намдась+V+TV+PrcPrf+PxPl3+Der/Cop+Aor+ScPl3: намдвыдоʼ
     намдась+V+TV+PrcPrf+PxSg1+Der/Cop+Aor+ScPl3: намдвын
     намдась+V+TV+PrcPrf+PxSg2+Der/Cop+Aor+ScPl3: намдвыд
     намдась+V+TV+PrcPrf+PxSg3+Der/Cop+Aor+ScPl3: намдвыда
     намдась+V+TV+PrcPrf+PxDu1+Der/Cop+Prt1+ScPl3: намдвынинзь
     намдась+V+TV+PrcPrf+PxDu2+Der/Cop+Prt1+ScPl3: намдвыдинзь
     намдась+V+TV+PrcPrf+PxDu3+Der/Cop+Prt1+ScPl3: намдвыдинзь
     намдась+V+TV+PrcPrf+PxPl1+Der/Cop+Prt1+ScPl3: намдвынаць
     намдась+V+TV+PrcPrf+PxPl2+Der/Cop+Prt1+ScPl3: намдвыдаць
     намдась+V+TV+PrcPrf+PxPl3+Der/Cop+Prt1+ScPl3: намдвыдонзь
     намдась+V+TV+PrcPrf+PxSg1+Der/Cop+Prt1+ScPl3: намдвынась
     намдась+V+TV+PrcPrf+PxSg2+Der/Cop+Prt1+ScPl3: намдвыдась
     намдась+V+TV+PrcPrf+PxSg3+Der/Cop+Prt1+ScPl3: намдвыдась
     намдась+V+TV+PrcPrf+Der/Cop+Prt1+ScDu1: намдвэнинзь
     намдась+V+TV+PrcPrf+Der/Cop+Prt1+ScDu2: намдвэдинзь
     намдась+V+TV+PrcPrf+Der/Cop+Prt1+ScDu3: намдвэхэнзь
     намдась+V+TV+PrcPrf+Der/Cop+Prt1+ScPl1: намдвэваць
     намдась+V+TV+PrcPrf+Der/Cop+Prt1+ScPl2: намдвэдаць
     намдась+V+TV+PrcPrf+Der/Cop+Prt1+ScPl3: [намдвыць, намдвэць]
     намдась+V+TV+PrcPrf+Der/Cop+Prt1+ScSg1: намдвэдамзь
     намдась+V+TV+PrcPrf+Der/Cop+Prt1+ScSg2: намдвэнась
     намдась+V+TV+PrcPrf+Der/Cop+Prt1+ScSg3: [намдвысь, намдвэсь]
     намдась+V+TV+PrcPrf+PxDu1+Der/Cop+Aor+ScSg3: намдвэмиʼ
     намдась+V+TV+PrcPrf+PxDu2+Der/Cop+Aor+ScSg3: намдвэриʼ
     намдась+V+TV+PrcPrf+PxDu3+Der/Cop+Aor+ScSg3: намдвэдиʼ
     намдась+V+TV+PrcPrf+PxPl1+Der/Cop+Aor+ScSg3: намдвэваˮ
     намдась+V+TV+PrcPrf+PxPl2+Der/Cop+Aor+ScSg3: намдвэраˮ
     намдась+V+TV+PrcPrf+PxPl3+Der/Cop+Aor+ScSg3: намдвэдоʼ
     намдась+V+TV+PrcPrf+PxSg1+Der/Cop+Aor+ScSg3: намдвэв
     намдась+V+TV+PrcPrf+PxSg2+Der/Cop+Aor+ScSg3: намдвэр
     намдась+V+TV+PrcPrf+PxSg3+Der/Cop+Aor+ScSg3: намдвэда
     намдась+V+TV+PrcPrf+PxDu1+Der/Cop+Prt1+ScSg3: намдвэминзь
     намдась+V+TV+PrcPrf+PxDu2+Der/Cop+Prt1+ScSg3: намдвэринзь
     намдась+V+TV+PrcPrf+PxDu3+Der/Cop+Prt1+ScSg3: намдвэдинзь
     намдась+V+TV+PrcPrf+PxPl1+Der/Cop+Prt1+ScSg3: намдвэваць
     намдась+V+TV+PrcPrf+PxPl2+Der/Cop+Prt1+ScSg3: намдвэраць
     намдась+V+TV+PrcPrf+PxPl3+Der/Cop+Prt1+ScSg3: намдвэдонзь
     намдась+V+TV+PrcPrf+PxSg1+Der/Cop+Prt1+ScSg3: намдвэвась
     намдась+V+TV+PrcPrf+PxSg2+Der/Cop+Prt1+ScSg3: намдвэрась
     намдась+V+TV+PrcPrf+PxSg3+Der/Cop+Prt1+ScSg3: намдвэдась
     намдась+V+TV+PrcPrf+Du+Acc+Abs: намдвэхэʼ
     намдась+V+TV+PrcPrf+Du+Acc+PxDu1: намдвэхэюниʼ
     намдась+V+TV+PrcPrf+Du+Acc+PxDu2: намдвэхэюдиʼ
     намдась+V+TV+PrcPrf+Du+Acc+PxDu3: намдвэхэюдиʼ
     намдась+V+TV+PrcPrf+Du+Acc+PxPl1: намдвэхэюнаˮ
     намдась+V+TV+PrcPrf+Du+Acc+PxPl2: намдвэхэюдаˮ
     намдась+V+TV+PrcPrf+Du+Acc+PxPl3: намдвэхэюдоʼ
#     намдась+V+TV+PrcPrf+Du+Acc+PxSg1.2: намдвэхэюни
     намдась+V+TV+PrcPrf+Du+Acc+PxSg1: [намдвэхэюн, намдвэхэюни]
     намдась+V+TV+PrcPrf+Du+Acc+PxSg2: намдвэхэюд
     намдась+V+TV+PrcPrf+Du+Acc+PxSg3: намдвэхэюда
     намдась+V+TV+PrcPrf+Du+Gen+Abs: намдвэхэʼ
     намдась+V+TV+PrcPrf+Du+Gen+PxDu1: намдвэхэюниʼ
     намдась+V+TV+PrcPrf+Du+Gen+PxDu2: намдвэхэютиʼ
     намдась+V+TV+PrcPrf+Du+Gen+PxDu3: намдвэхэютиʼ
     намдась+V+TV+PrcPrf+Du+Gen+PxPl1: намдвэхэюнаˮ
     намдась+V+TV+PrcPrf+Du+Gen+PxPl2: намдвэхэютаˮ
     намдась+V+TV+PrcPrf+Du+Gen+PxPl3: намдвэхэютоʼ
#     намдась+V+TV+PrcPrf+Du+Gen+PxSg1.2: намдвэхэюни
     намдась+V+TV+PrcPrf+Du+Gen+PxSg1: [намдвэхэюн, намдвэхэюни]
     намдась+V+TV+PrcPrf+Du+Gen+PxSg2: намдвэхэют
     намдась+V+TV+PrcPrf+Du+Gen+PxSg3: намдвэхэюта
     намдась+V+TV+PrcPrf+Du+Nom+Abs: намдвэхэʼ
     намдась+V+TV+PrcPrf+Du+Nom+PxDu1: намдвэхэюниʼ
     намдась+V+TV+PrcPrf+Du+Nom+PxDu2: намдвэхэюдиʼ
     намдась+V+TV+PrcPrf+Du+Nom+PxDu3: намдвэхэюдиʼ
     намдась+V+TV+PrcPrf+Du+Nom+PxPl1: намдвэхэюнаˮ
     намдась+V+TV+PrcPrf+Du+Nom+PxPl2: намдвэхэюдаˮ
     намдась+V+TV+PrcPrf+Du+Nom+PxPl3: намдвэхэюдоʼ
#     намдась+V+TV+PrcPrf+Du+Nom+PxSg1.2: намдвэхэюни
     намдась+V+TV+PrcPrf+Du+Nom+PxSg1: [намдвэхэюн, намдвэхэюни]
     намдась+V+TV+PrcPrf+Du+Nom+PxSg2: намдвэхэюд
     намдась+V+TV+PrcPrf+Du+Nom+PxSg3: намдвэхэюда
     намдась+V+TV+PrcPrf+Equ+Lat: намдвэдревʼ
     намдась+V+TV+PrcPrf+Equ: намдвэдремʼ
     намдась+V+TV+PrcPrf+Pl+Abl+Abs: намдвэхэт
     намдась+V+TV+PrcPrf+Pl+Abl+PxDu1: намдвэхэтаниʼ
     намдась+V+TV+PrcPrf+Pl+Abl+PxDu2: намдвэхэтатиʼ
     намдась+V+TV+PrcPrf+Pl+Abl+PxDu3: намдвэхэтатиʼ
     намдась+V+TV+PrcPrf+Pl+Abl+PxPl1: намдвэхэтанаˮ
     намдась+V+TV+PrcPrf+Pl+Abl+PxPl2: намдвэхэтатаˮ
     намдась+V+TV+PrcPrf+Pl+Abl+PxPl3: намдвэхэтатоʼ
#     намдась+V+TV+PrcPrf+Pl+Abl+PxSg1.2: намдвэхэтани
     намдась+V+TV+PrcPrf+Pl+Abl+PxSg1: [намдвэхэтан, намдвэхэтани]
     намдась+V+TV+PrcPrf+Pl+Abl+PxSg2: намдвэхэтат
     намдась+V+TV+PrcPrf+Pl+Abl+PxSg3: намдвэхэтата
     намдась+V+TV+PrcPrf+Pl+Acc+Abs: намдвы
     намдась+V+TV+PrcPrf+Pl+Acc+PxDu1: намдвыниʼ
     намдась+V+TV+PrcPrf+Pl+Acc+PxDu2: намдвыдиʼ
     намдась+V+TV+PrcPrf+Pl+Acc+PxDu3: намдвыдиʼ
     намдась+V+TV+PrcPrf+Pl+Acc+PxPl1: намдвынаˮ
     намдась+V+TV+PrcPrf+Pl+Acc+PxPl2: намдвыдаˮ
     намдась+V+TV+PrcPrf+Pl+Acc+PxPl3: намдвыдоʼ
#     намдась+V+TV+PrcPrf+Pl+Acc+PxSg1.2: намдвыни
     намдась+V+TV+PrcPrf+Pl+Acc+PxSg1: [намдвын, намдвыни]
     намдась+V+TV+PrcPrf+Pl+Acc+PxSg2: намдвыд
     намдась+V+TV+PrcPrf+Pl+Acc+PxSg3: намдвыда
     намдась+V+TV+PrcPrf+Pl+Dat+Abs: намдвэхэˮ
     намдась+V+TV+PrcPrf+Pl+Dat+PxDu1: намдвэхэˮниʼ
     намдась+V+TV+PrcPrf+Pl+Dat+PxDu2: намдвэхэтиʼ
     намдась+V+TV+PrcPrf+Pl+Dat+PxDu3: намдвэхэтиʼ
     намдась+V+TV+PrcPrf+Pl+Dat+PxPl1: намдвэхэˮнаˮ
     намдась+V+TV+PrcPrf+Pl+Dat+PxPl2: намдвэхэтаˮ
     намдась+V+TV+PrcPrf+Pl+Dat+PxPl3: намдвэхэтоʼ
#     намдась+V+TV+PrcPrf+Pl+Dat+PxSg1.2: намдвэхэˮни
     намдась+V+TV+PrcPrf+Pl+Dat+PxSg1: [намдвэхэˮн, намдвэхэˮни]
     намдась+V+TV+PrcPrf+Pl+Dat+PxSg2: намдвэхэт
     намдась+V+TV+PrcPrf+Pl+Dat+PxSg3: намдвэхэта
     намдась+V+TV+PrcPrf+Pl+Gen+Abs: намдвыˮ
     намдась+V+TV+PrcPrf+Pl+Gen+PxDu1: намдвыˮниʼ
     намдась+V+TV+PrcPrf+Pl+Gen+PxDu2: намдвытиʼ
     намдась+V+TV+PrcPrf+Pl+Gen+PxDu3: намдвытиʼ
     намдась+V+TV+PrcPrf+Pl+Gen+PxPl1: намдвыˮнаˮ
     намдась+V+TV+PrcPrf+Pl+Gen+PxPl2: намдвытаˮ
     намдась+V+TV+PrcPrf+Pl+Gen+PxPl3: намдвытоʼ
#     намдась+V+TV+PrcPrf+Pl+Gen+PxSg1.2: намдвыˮни
     намдась+V+TV+PrcPrf+Pl+Gen+PxSg1: [намдвыˮн, намдвыˮни]
     намдась+V+TV+PrcPrf+Pl+Gen+PxSg2: намдвыт
     намдась+V+TV+PrcPrf+Pl+Gen+PxSg3: намдвыта
     намдась+V+TV+PrcPrf+Pl+Loc+Abs: намдвэхэˮна
     намдась+V+TV+PrcPrf+Pl+Loc+PxDu1: намдвэхэˮнаниʼ
     намдась+V+TV+PrcPrf+Pl+Loc+PxDu2: намдвэхэˮнатиʼ
     намдась+V+TV+PrcPrf+Pl+Loc+PxDu3: намдвэхэˮнатиʼ
     намдась+V+TV+PrcPrf+Pl+Loc+PxPl1: намдвэхэˮнанаˮ
     намдась+V+TV+PrcPrf+Pl+Loc+PxPl2: намдвэхэˮнатаˮ
     намдась+V+TV+PrcPrf+Pl+Loc+PxPl3: намдвэхэˮнатоʼ
#     намдась+V+TV+PrcPrf+Pl+Loc+PxSg1.2: намдвэхэˮнани
     намдась+V+TV+PrcPrf+Pl+Loc+PxSg1: [намдвэхэˮнан, намдвэхэˮнани]
     намдась+V+TV+PrcPrf+Pl+Loc+PxSg2: намдвэхэˮнат
     намдась+V+TV+PrcPrf+Pl+Loc+PxSg3: намдвэхэˮната
     намдась+V+TV+PrcPrf+Pl+Nom+Abs: намдвыˮ
     намдась+V+TV+PrcPrf+Pl+Nom+PxDu1: намдвыниʼ
     намдась+V+TV+PrcPrf+Pl+Nom+PxDu2: намдвыдиʼ
     намдась+V+TV+PrcPrf+Pl+Nom+PxDu3: намдвыдиʼ
     намдась+V+TV+PrcPrf+Pl+Nom+PxPl1: намдвынаˮ
     намдась+V+TV+PrcPrf+Pl+Nom+PxPl2: намдвыдаˮ
     намдась+V+TV+PrcPrf+Pl+Nom+PxPl3: намдвыдоʼ
#     намдась+V+TV+PrcPrf+Pl+Nom+PxSg1.2: намдвыни
     намдась+V+TV+PrcPrf+Pl+Nom+PxSg1: [намдвын, намдвыни]
     намдась+V+TV+PrcPrf+Pl+Nom+PxSg2: намдвыд
     намдась+V+TV+PrcPrf+Pl+Nom+PxSg3: намдвыда
     намдась+V+TV+PrcPrf+Pl+Pros+Abs: намдвыˮмана
     намдась+V+TV+PrcPrf+Pl+Pros+PxDu1: намдвыˮмананиʼ
     намдась+V+TV+PrcPrf+Pl+Pros+PxDu2: намдвыˮманатиʼ
     намдась+V+TV+PrcPrf+Pl+Pros+PxDu3: намдвыˮманатиʼ
     намдась+V+TV+PrcPrf+Pl+Pros+PxPl1: намдвыˮмананаˮ
     намдась+V+TV+PrcPrf+Pl+Pros+PxPl2: намдвыˮманатаˮ
     намдась+V+TV+PrcPrf+Pl+Pros+PxPl3: намдвыˮманатоʼ
#     намдась+V+TV+PrcPrf+Pl+Pros+PxSg1.2: намдвыˮманани
     намдась+V+TV+PrcPrf+Pl+Pros+PxSg1: [намдвыˮманан, намдвыˮманани]
     намдась+V+TV+PrcPrf+Pl+Pros+PxSg2: намдвыˮманат
     намдась+V+TV+PrcPrf+Pl+Pros+PxSg3: намдвыˮманата
     намдась+V+TV+PrcPrf+Pred+Abs: намдвэд
     намдась+V+TV+PrcPrf+Pred+Acc+PxDu1: [намдвэдамиʼ, намдвэдмиʼ]
     намдась+V+TV+PrcPrf+Pred+Acc+PxDu2: намдвэдамдиʼ
     намдась+V+TV+PrcPrf+Pred+Acc+PxDu3: намдвэдамдиʼ
     намдась+V+TV+PrcPrf+Pred+Acc+PxPl1: [намдвэдаваˮ, намдвэдваˮ]
     намдась+V+TV+PrcPrf+Pred+Acc+PxPl2: намдвэдамдаˮ
     намдась+V+TV+PrcPrf+Pred+Acc+PxPl3: намдвэдамдоʼ
#     намдась+V+TV+PrcPrf+Pred+Acc+PxSg1.2: [намдвэдами, намдвэдми]
     намдась+V+TV+PrcPrf+Pred+Acc+PxSg1: [намдвэдав, намдвэдув, намдвэдами, намдвэдми]
     намдась+V+TV+PrcPrf+Pred+Acc+PxSg2: намдвэдамд
     намдась+V+TV+PrcPrf+Pred+Acc+PxSg3: намдвэдамда
     намдась+V+TV+PrcPrf+Pred+Gen+PxDu1: [намдвэданиʼ, намдвэдниʼ]
     намдась+V+TV+PrcPrf+Pred+Gen+PxDu2: намдвэдандиʼ
     намдась+V+TV+PrcPrf+Pred+Gen+PxDu3: намдвэдандиʼ
     намдась+V+TV+PrcPrf+Pred+Gen+PxPl1: [намдвэданаˮ, намдвэднаˮ]
     намдась+V+TV+PrcPrf+Pred+Gen+PxPl2: намдвэдандаˮ
     намдась+V+TV+PrcPrf+Pred+Gen+PxPl3: намдвэдандоʼ
#     намдась+V+TV+PrcPrf+Pred+Gen+PxSg1.2: [намдвэдани, намдвэдни]
     намдась+V+TV+PrcPrf+Pred+Gen+PxSg1: [намдвэдан, намдвэдани, намдвэдни]
     намдась+V+TV+PrcPrf+Pred+Gen+PxSg2: намдвэданд
     намдась+V+TV+PrcPrf+Pred+Gen+PxSg3: намдвэданда
     намдась+V+TV+PrcPrf+Pred+Nom+PxDu1: [намдвэдамиʼ, намдвэдмиʼ]
     намдась+V+TV+PrcPrf+Pred+Nom+PxDu2: [намдвэдариʼ, намдвэдриʼ]
     намдась+V+TV+PrcPrf+Pred+Nom+PxDu3: [намдвэдадиʼ, намдвэддиʼ]
     намдась+V+TV+PrcPrf+Pred+Nom+PxPl1: [намдвэдаваˮ, намдвэдваˮ]
     намдась+V+TV+PrcPrf+Pred+Nom+PxPl2: [намдвэдараˮ, намдвэдраˮ]
     намдась+V+TV+PrcPrf+Pred+Nom+PxPl3: [намдвэдадоʼ, намдвэддоʼ]
#     намдась+V+TV+PrcPrf+Pred+Nom+PxSg1.2: [намдвэдами, намдвэдми]
     намдась+V+TV+PrcPrf+Pred+Nom+PxSg1: [намдвэдав, намдвэдув, намдвэдами, намдвэдми]
     намдась+V+TV+PrcPrf+Pred+Nom+PxSg2: намдвэдар
     намдась+V+TV+PrcPrf+Pred+Nom+PxSg3: [намдвэдада, намдвэдда]
     намдась+V+TV+PrcPrf+Sg+Abl+Abs: намдвэхэд
     намдась+V+TV+PrcPrf+Sg+Abl+PxDu1: намдвэхэданиʼ
     намдась+V+TV+PrcPrf+Sg+Abl+PxDu2: намдвэхэдандиʼ
     намдась+V+TV+PrcPrf+Sg+Abl+PxDu3: намдвэхэдандиʼ
     намдась+V+TV+PrcPrf+Sg+Abl+PxPl1: намдвэхэданаˮ
     намдась+V+TV+PrcPrf+Sg+Abl+PxPl2: намдвэхэдандаˮ
     намдась+V+TV+PrcPrf+Sg+Abl+PxPl3: намдвэхэдандоʼ
#     намдась+V+TV+PrcPrf+Sg+Abl+PxSg1.2: намдвэхэдани
     намдась+V+TV+PrcPrf+Sg+Abl+PxSg1: [намдвэхэдан, намдвэхэдани]
     намдась+V+TV+PrcPrf+Sg+Abl+PxSg2: намдвэхэданд
     намдась+V+TV+PrcPrf+Sg+Abl+PxSg3: намдвэхэданда
     намдась+V+TV+PrcPrf+Sg+Acc+Abs: намдвымʼ
     намдась+V+TV+PrcPrf+Sg+Acc+PxDu1: намдвэмиʼ
     намдась+V+TV+PrcPrf+Sg+Acc+PxDu2: намдвэмдиʼ
     намдась+V+TV+PrcPrf+Sg+Acc+PxDu3: намдвэмдиʼ
     намдась+V+TV+PrcPrf+Sg+Acc+PxPl1: намдвэваˮ
     намдась+V+TV+PrcPrf+Sg+Acc+PxPl2: намдвэмдаˮ
     намдась+V+TV+PrcPrf+Sg+Acc+PxPl3: намдвэмдоʼ
#     намдась+V+TV+PrcPrf+Sg+Acc+PxSg1.2: намдвэми
     намдась+V+TV+PrcPrf+Sg+Acc+PxSg1: [намдвэв, намдвэми]
     намдась+V+TV+PrcPrf+Sg+Acc+PxSg2: намдвэмд
     намдась+V+TV+PrcPrf+Sg+Acc+PxSg3: намдвэмда
     намдась+V+TV+PrcPrf+Sg+Dat+Abs: намдвэнʼ
     намдась+V+TV+PrcPrf+Sg+Dat+PxDu1: намдвэхэниʼ
     намдась+V+TV+PrcPrf+Sg+Dat+PxDu2: намдвэхэндиʼ
     намдась+V+TV+PrcPrf+Sg+Dat+PxDu3: намдвэхэндиʼ
     намдась+V+TV+PrcPrf+Sg+Dat+PxPl1: намдвэхэнаˮ
     намдась+V+TV+PrcPrf+Sg+Dat+PxPl2: намдвэхэндаˮ
     намдась+V+TV+PrcPrf+Sg+Dat+PxPl3: намдвэхэндоʼ
#     намдась+V+TV+PrcPrf+Sg+Dat+PxSg1.2: намдвэхэни
     намдась+V+TV+PrcPrf+Sg+Dat+PxSg1: [намдвэхэн, намдвэхэни]
     намдась+V+TV+PrcPrf+Sg+Dat+PxSg2: намдвэхэнд
     намдась+V+TV+PrcPrf+Sg+Dat+PxSg3: намдвэхэнда
     намдась+V+TV+PrcPrf+Sg+Gen+Abs: намдвыʼ
     намдась+V+TV+PrcPrf+Sg+Gen+PxDu1: намдвэниʼ
     намдась+V+TV+PrcPrf+Sg+Gen+PxDu2: намдвэндиʼ
     намдась+V+TV+PrcPrf+Sg+Gen+PxDu3: намдвэндиʼ
     намдась+V+TV+PrcPrf+Sg+Gen+PxPl1: намдвэнаˮ
     намдась+V+TV+PrcPrf+Sg+Gen+PxPl2: намдвэндаˮ
     намдась+V+TV+PrcPrf+Sg+Gen+PxPl3: намдвэндоʼ
#     намдась+V+TV+PrcPrf+Sg+Gen+PxSg1.2: намдвэни
     намдась+V+TV+PrcPrf+Sg+Gen+PxSg1: [намдвэн, намдвэни]
     намдась+V+TV+PrcPrf+Sg+Gen+PxSg2: намдвэнд
     намдась+V+TV+PrcPrf+Sg+Gen+PxSg3: намдвэнда
     намдась+V+TV+PrcPrf+Sg+Loc+Abs: намдвэхэна
     намдась+V+TV+PrcPrf+Sg+Loc+PxDu1: намдвэхэнаниʼ
     намдась+V+TV+PrcPrf+Sg+Loc+PxDu2: намдвэхэнандиʼ
     намдась+V+TV+PrcPrf+Sg+Loc+PxDu3: намдвэхэнандиʼ
     намдась+V+TV+PrcPrf+Sg+Loc+PxPl1: намдвэхэнанаˮ
     намдась+V+TV+PrcPrf+Sg+Loc+PxPl2: намдвэхэнандаˮ
     намдась+V+TV+PrcPrf+Sg+Loc+PxPl3: намдвэхэнандоʼ
#     намдась+V+TV+PrcPrf+Sg+Loc+PxSg1.2: намдвэхэнани
     намдась+V+TV+PrcPrf+Sg+Loc+PxSg1: [намдвэхэнан, намдвэхэнани]
     намдась+V+TV+PrcPrf+Sg+Loc+PxSg2: намдвэхэнанд
     намдась+V+TV+PrcPrf+Sg+Loc+PxSg3: намдвэхэнанда
     намдась+V+TV+PrcPrf+Sg+Nom+Abs: намдвы
     намдась+V+TV+PrcPrf+Sg+Nom+PxDu1: намдвэмиʼ
     намдась+V+TV+PrcPrf+Sg+Nom+PxDu2: намдвэриʼ
     намдась+V+TV+PrcPrf+Sg+Nom+PxDu3: намдвэдиʼ
     намдась+V+TV+PrcPrf+Sg+Nom+PxPl1: намдвэваˮ
     намдась+V+TV+PrcPrf+Sg+Nom+PxPl2: намдвэраˮ
     намдась+V+TV+PrcPrf+Sg+Nom+PxPl3: намдвэдоʼ
#     намдась+V+TV+PrcPrf+Sg+Nom+PxSg1.2: намдвэми
     намдась+V+TV+PrcPrf+Sg+Nom+PxSg1: [намдвэв, намдвэми]
     намдась+V+TV+PrcPrf+Sg+Nom+PxSg2: намдвэр
     намдась+V+TV+PrcPrf+Sg+Nom+PxSg3: намдвэда
     намдась+V+TV+PrcPrf+Sg+Pros+Abs: намдвэвна
     намдась+V+TV+PrcPrf+Sg+Pros+PxDu1: намдвэвнаниʼ
     намдась+V+TV+PrcPrf+Sg+Pros+PxDu2: намдвэвнандиʼ
     намдась+V+TV+PrcPrf+Sg+Pros+PxDu3: намдвэвнандиʼ
     намдась+V+TV+PrcPrf+Sg+Pros+PxPl1: намдвэвнанаˮ
     намдась+V+TV+PrcPrf+Sg+Pros+PxPl2: намдвэвнандаˮ
     намдась+V+TV+PrcPrf+Sg+Pros+PxPl3: намдвэвнандоʼ
#     намдась+V+TV+PrcPrf+Sg+Pros+PxSg1.2: намдвэвнани
     намдась+V+TV+PrcPrf+Sg+Pros+PxSg1: [намдвэвнан, намдвэвнани]
     намдась+V+TV+PrcPrf+Sg+Pros+PxSg2: намдвэвнанд
     намдась+V+TV+PrcPrf+Sg+Pros+PxSg3: намдвэвнанда
     намдась+V+TV+PrcPrf+Tra: намдвэӈэ
     намдась+V+TV+Prec+Hort+ScDu1+OcDu3: [намдхарцюхуюниʼ, намдхарцьхаюниʼ]
     намдась+V+TV+Prec+Hort+ScDu1+OcPl3: [намдхарцюниʼ, намдхарцьниʼ]
     намдась+V+TV+Prec+Hort+ScDu1+OcSg3: [намдхарцюмиʼ, намдхарцьмиʼ]
     намдась+V+TV+Prec+Hort+ScDu1: [намдхарцюниʼ, намдхарцьниʼ]
     намдась+V+TV+Prec+Hort+ScPl1+OcDu3: [намдхарцюхуюнаˮ, намдхарцьхаюнаˮ]
     намдась+V+TV+Prec+Hort+ScPl1+OcPl3: [намдхарцюнаˮ, намдхарцьнаˮ]
     намдась+V+TV+Prec+Hort+ScPl1+OcSg3: [намдхарцюваˮ, намдхарцьваˮ]
     намдась+V+TV+Prec+Hort+ScPl1: [намдхарцюваˮ, намдхарцьваˮ]
     намдась+V+TV+Prec+Hort+ScSg1+OcDu3: [намдхарцюхуюн, намдхарцьхаюн]
     намдась+V+TV+Prec+Hort+ScSg1+OcPl3: [намдхарцюн, намдхарцян]
     намдась+V+TV+Prec+Hort+ScSg1+OcSg3: [намдхарцюв, намдхарцяв]
     намдась+V+TV+Prec+Hort+ScSg1: [намдхарцюдмʼ, намдхарцядмʼ]
     намдась+V+TV+Prec+Imprt+ScDu2+OcDu3: [намдхарˮӈахаюдиʼ, намдхарӈахаюдиʼ]
     намдась+V+TV+Prec+Imprt+ScDu2+OcPl3: намдхаръядиʼ
     намдась+V+TV+Prec+Imprt+ScDu2+OcSg3: [намдхарˮӈариʼ, намдхарӈариʼ]
     намдась+V+TV+Prec+Imprt+ScDu2: [намдхарˮӈадиʼ, намдхарӈадиʼ]
     намдась+V+TV+Prec+Imprt+ScPl2+OcDu3: [намдхарˮӈахаюдаˮ, намдхарӈахаюдаˮ]
     намдась+V+TV+Prec+Imprt+ScPl2+OcPl3: намдхаръядаˮ
     намдась+V+TV+Prec+Imprt+ScPl2+OcSg3: [намдхарˮӈараˮ, намдхарӈараˮ]
     намдась+V+TV+Prec+Imprt+ScPl2: [намдхарˮӈадаˮ, намдхарӈадаˮ]
     намдась+V+TV+Prec+Imprt+ScSg2+OcDu3: [намдхаркаюнˮ, намдхаркюнˮ]
     намдась+V+TV+Prec+Imprt+ScSg2+OcPl3: намдхаранˮ
     намдась+V+TV+Prec+Imprt+ScSg2+OcSg3: намдхарт
     намдась+V+TV+Prec+Imprt+ScSg2: намдхарˮ
     намдась+V+TV+Prec+Opt+ScDu3+OcDu3: [намдхарˮӈахаюдамдиʼ, намдхарӈахаюдамдиʼ]
     намдась+V+TV+Prec+Opt+ScDu3+OcPl3: намдхаръядамдиʼ
     намдась+V+TV+Prec+Opt+ScDu3+OcSg3: [намдхарˮӈамдиʼ, намдхарӈамдиʼ]
     намдась+V+TV+Prec+Opt+ScDu3: [намдхарˮӈаяхаʼ, намдхарӈаяхаʼ]
     намдась+V+TV+Prec+Opt+ScPl3+OcDu3: [намдхарˮӈахаюдамдоʼ, намдхарӈахаюдамдоʼ]
     намдась+V+TV+Prec+Opt+ScPl3+OcPl3: намдхаръядамдоʼ
     намдась+V+TV+Prec+Opt+ScPl3+OcSg3: [намдхарˮӈамдоʼ, намдхарӈамдоʼ]
     намдась+V+TV+Prec+Opt+ScPl3: [намдхарˮӈаяˮ, намдхарӈаяˮ]
     намдась+V+TV+Prec+Opt+ScSg3+OcDu3: [намдхарˮӈахаюдамда, намдхарӈахаюдамда]
     намдась+V+TV+Prec+Opt+ScSg3+OcPl3: намдхаръядамда
     намдась+V+TV+Prec+Opt+ScSg3+OcSg3: [намдхарˮӈамда, намдхарӈамда]
     намдась+V+TV+Prec+Opt+ScSg3: [намдхарˮӈая, намдхарӈая]
     намдась+V+TV+Subord/бˮ1+Abs: намдабˮ
     намдась+V+TV+Subord/бˮ1+PxDu1: [намдабˮниʼ, намдбаˮниʼ]
     намдась+V+TV+Subord/бˮ1+PxDu2: [намдабтиʼ, намдбатиʼ]
     намдась+V+TV+Subord/бˮ1+PxDu3: [намдабтиʼ, намдбатиʼ]
     намдась+V+TV+Subord/бˮ1+PxPl1: [намдабˮнаˮ, намдбаˮнаˮ]
     намдась+V+TV+Subord/бˮ1+PxPl2: [намдабтаˮ, намдбатаˮ]
     намдась+V+TV+Subord/бˮ1+PxPl3: [намдабтоʼ, намдбатоʼ]
#     намдась+V+TV+Subord/бˮ1+PxSg1.2: [намдабˮни, намдбаˮни]
     намдась+V+TV+Subord/бˮ1+PxSg1: [намдбаˮн, намдабˮни, намдбаˮни]
     намдась+V+TV+Subord/бˮ1+PxSg2: намдбат
     намдась+V+TV+Subord/бˮ1+PxSg3: [намдабта, намдбата]
     намдась+V+TV+Subord/бˮна2+PxDu1: [намдабˮнаниʼ, намдбаˮнаниʼ]
     намдась+V+TV+Subord/бˮна2+PxDu2: [намдабˮнандиʼ, намдбаˮнандиʼ]
     намдась+V+TV+Subord/бˮна2+PxDu3: [намдабˮнандиʼ, намдбаˮнандиʼ]
     намдась+V+TV+Subord/бˮна2+PxPl1: [намдабˮнанаˮ, намдбаˮнанаˮ]
     намдась+V+TV+Subord/бˮна2+PxPl2: [намдабˮнандаˮ, намдбаˮнандаˮ]
     намдась+V+TV+Subord/бˮна2+PxPl3: [намдабˮнандоʼ, намдбаˮнандоʼ]
#     намдась+V+TV+Subord/бˮна2+PxSg1.2: [намдабˮнани, намдбаˮнани]
     намдась+V+TV+Subord/бˮна2+PxSg1: [намдабˮнан, намдбаˮнан, намдабˮнани, намдбаˮнани]
     намдась+V+TV+Subord/бˮна2+PxSg2: [намдабˮнанд, намдбаˮнанд]
     намдась+V+TV+Subord/бˮна2+PxSg3: [намдабˮнанда, намдбаˮнанда]
